臺灣高等法院臺中分院刑事判決
　　　　　　　　　　　　　　 95年度金上更（二）字第262號
上　訴　人
即　被　告　戊○○
上　訴　人
即　被　告　庚○○
上列2人
共　　　同
選任辯護人　陳漢洲　律師
　　　　　　徐承蔭　律師
上　訴　人
即　被　告　乙○○　男　40歲.
　　　　　　　　　　身分證統一.
選任辯護人　陳中堅　律師
上　訴　人
即　被　告　丁○○　男　35歲.
　　　　　　　　　　身分證統一.
指定辯護人　楊永吉　律師
上　訴　人
即　被　告　甲○○　男　40歲.
　　　　　　　　　　身分證統一.
選任辯護人　陳姿君　律師
　　　　　　洪錫欽　律師
上列上訴人等因偽造有價證券等案件，不服臺灣臺中地方法院93
年度金重訴字第1407號中華民國93年10月29日第一審判決（起訴
案號：臺灣臺中地方法院檢察署93年度偵字第8431號、第10993
號；移送併辦案號：93年度偵字第16386號、第16370號、第1696
4號、第20761號及94年度偵字第1062號），提起上訴，判決後經
最高法院第2次發回，本院更審判決如下：
    主  文
原判決撤銷。
戊○○共同意圖供行使之用，而偽造有價證券，處有期徒刑玖年
。扣案如附表五編號9所示已偽造完成之「LASMSOFT CORPOR
ATION (B.V.I)」股票憑證壹仟伍佰捌拾張均沒收。
庚○○共同意圖供行使之用，而偽造有價證券，處有期徒刑柒年
。扣案如附表五編號9所示已偽造完成之「LASMSOFT CORPOR
ATION (B.V.I)」股票憑證壹仟伍佰捌拾張均沒收。
乙○○共同以犯詐欺罪為常業，處有期徒刑肆年。
丁○○共同以犯詐欺罪為常業，處有期徒刑貳年。
甲○○共同以犯詐欺罪為常業，處有期徒刑壹年貳月。
    事  實
一、戊○○、庚○○2人係夫妻，於民國（下同）85年間原從事
    販賣中華電信時代之090號碼之大哥大業務，後因見電信網
    路為社會投資大眾所熱衷，遂於86年底，向經營時佑電信網
    路股份有限公司（下稱時佑公司）之陳晏政購買時佑公司，
    並變更登記負責人為戊○○之姊游淑閔，復於87年6月10日
    變更登記負責人為庚○○之父劉征夫，再於92年7月8日變更
    登記負責人為庚○○之母邱月華，惟游淑閔、劉征夫、邱月
    華3人均僅係掛名之負責人，實際上公司均由戊○○及庚○○2人負責。戊○○、庚○○2人因經營時佑公司並不順利，
    竟共同基於為自己不法所有之常業詐欺犯意聯絡，於89年2
    月間起，利用時佑公司名義，並共同基於偽造及行使私文書
    之犯意聯絡，由戊○○偽造不實之時佑公司董事會決議，對
    外散佈不實資訊，使投資人誤認該公司獲利及前景均良好而
    陷於錯誤，因之出資購買未經核准上市之時佑公司股票；並
    陸續成立美商耒升科技股份有限公司（後更名為美商雷升科
    技股份有限公司，下稱雷升公司）、Humedisoft
    CORPORATION 、博醫科技股份有限公司（下稱博醫公司）、
    LASMAOFT CORPORATION（B.V.I.）即雷升（B.V.I.）境外分
    公司、基因動力科技公司（下稱基因動力公司）、瑞士富達
    資產管理公司（下稱瑞士富達公司），均利用上開公司名義
    ，或對不特定之投資人公開招募而販賣股票、基金、或由戊○○、庚○○2人共同意圖供行使之用而偽造雷升（B.V.I.
    ）境外分公司之股票憑證，以遂行其詐欺取財之目的。在該
    期間，丁○○自89年2月間起受僱擔任戊○○之特別助理，
    甲○○於90年12月24日受僱擔任雷升公司副總經理，丁○○
    明知戊○○、庚○○夫妻經營時佑公司不順利，而於90年6
    月7日在美國登記設立之雷升公司，亦為無實際出資、營業
    之空殼公司，甲○○亦明知雷升公司之實際營運狀況不佳，
    而丁○○、甲○○亦均明知嗣後設立之Humedisoft
    CORPORATION、博醫公司均為無實際出資、營業之空殼公司
    ，竟與戊○○、庚○○共同基於為自己不法所有之常業犯意
    聯絡，利用雷升公司、Humedisoft　CORPORATION、博醫公
    司名義，對外散佈不實資訊，使投資人誤認該公司獲利及前
    景均良好而陷於錯誤，因之出資購買雷升公司未經核准上巿
    之股票。又戊○○、庚○○先於89年2月間起，利用不知情
    、且不具證券經紀商資格而不得經營有價證券居間買賣之乙○○，或由乙○○個人、或再交由不知情、亦不具證券經紀
    商資格而不得居間買賣之丙○○、己○○（以上2人所涉違
    反證券交易法部分，另經原審以認罪協商程序而各判處有期
    徒刑5月，緩刑2年確定），其3人基於犯意之聯絡，對外向
    不特定之投資人，居間販賣時佑公司、雷升公司、基因動公
    司、瑞士富達公司未經核准上市之股票或基金。嗣乙○○明
    知戊○○上開不法情事，竟與戊○○共同基於為自己不法所
    有之常業詐欺犯意聯絡，仍共同利用基因動力公司、瑞士富
    達公司名義，而以乙○○擔任負責人之巨亨國際股份有限公
    司（下稱巨亨公司）販售上開公司股票及瑞士富達基金；而
    丁○○亦明知其情，仍與戊○○、乙○○共同基於為自己不
    法所有之常業詐欺犯意聯絡，利用瑞士富達公司名義販售瑞
    士富達基金，其等均散佈不實資訊，使投資人陷於錯誤，而
    交付金錢以購買其等發行股票或基金憑證，詳見下述：
(一)┌──────────────────────────────┐
　│於89年2月間，戊○○、庚○○明知時佑公司之營業額極差，公司股 │
  │票幾無價值，仍共同基於意圖為自己不法所有之常業詐欺犯意聯絡，│
  │利用時佑公司對外販賣未經核准上市之公司股票。                │
  └──────────────────────────────┘
  　於89年2月間，戊○○、庚○○明知時佑公司之營業額極差
    ，其持有之時佑公司股票幾無價值，亦明知未經核准上市，
    不得出售所持有之公司股票而對不特定人公開招募，竟共同
    意圖為自己不法之所有，而基於常業詐欺之犯意聯絡，均明
    知庚○○之父親劉征夫僅為國小學歷，原是中華電信僱工，
    負責掃地、清潔廁所，後來成為差工負責架設天線直至退休
    ，且其僅是時佑公司之掛名負責人，並未實際經營時佑公司
    ，竟先大量印製並散發內容略為：「時佑公司業績良好，經
    營者劉征夫係中華電信公司長管局高級工程師25年退休，公
    司遠景大為看好，為爭取股東能享有投資處分權及靈活運用
    資金，公司捨簡就繁申請美國上市」等不實內容之投資評估
    書，乃違反證券交易法之相關規定，將其等所持有之時佑公
    司股票對外招募販售，並以每股最低新臺幣（下同）18元，
    或20至30元不等之價格，委由當時尚不知其等施用詐術情節
    之乙○○居間販賣時佑公司股票，乙○○再以每股賺取2元
    之價格交由丙○○、己○○等人居間販賣予不特定之投資人
    ；乙○○、丙○○、己○○均明知股票未經核准上市，不得
    對不特定人公開招募，竟基於共同犯意之聯絡，自89、90年
    間起，從事上開未上市之時佑公司股票之居間買賣業務，丙○○等人則持上開不實之資料對外招募，而以每股至少35元
    ，每張為1000股，即每張至少35,000元之價格，販賣時佑公
    司股票予投資人；繼之以增資名義，再以同上方式賣出時佑
    公司股票予投資人，戊○○、庚○○先後以此方式賣出股票
    予附表一所示及其他不詳姓名之投資人，而因投資人嗣後或
    出脫轉讓手中持股、或以時佑公司股票換發雷升公司股票、
    或時佑公司分派股利而增加持股，故戊○○、庚○○等人實
    際販賣之股票數量，至少為附表一所示投資人「時佑股數」
    欄所示之股數，即共計賣出股票5,220張，所詐得之金額，
    以每張至少35,000元計算，至少為182,700,000元（35,000
    ×5,220），戊○○、庚○○2人因每股最低以18元之價格交
    予乙○○販賣，故至少取得93,960,000元（即18×5,220,000
    ）。
(二)┌──────────────────────────────┐
  │戊○○、庚○○於90年間，因恐前揭詐騙行為遭人識破，且為繼續出│
  │售時佑公司股票，而由戊○○偽造時佑公司90年度董事會決議錄。  │
　└──────────────────────────────┘
  (1)戊○○、庚○○因恐前揭詐騙行為遭人識破，且為繼續出售
    時佑公司股票，乃於90年間，明知時佑公司根本不符合在美
    國NASDAQ掛牌上市之條件，亦明知該公司於90年2月12日並
    未召開董事會，亦未獲劉征夫、王煒晴之同意，竟基於偽造
    並行使私文書之犯意聯絡，由戊○○盜用劉征夫、王煒晴留
    存在時佑公司之真正印章，偽造內容不實之召開日期為90
    年2月12日、主席「劉征夫」、紀錄「王煒晴」印文之時佑
    公司90年度董事會決議錄。
  (2)該偽造之決議錄內容記載「討論事項二、案由：盈餘分配：
    89年盈餘分配案：本公司89年度稅後淨利為39,508,936元，
    稅後每股盈餘2.5元，89年度盈餘將採保留盈餘，除依公司
    法提撥10%作為法定公積外，不再分配盈餘。其目的在提高
    公司淨值，待日後與其他上市公司合併時，能取得較高之換
    股比率。討論事項四、案由：本公司向美國證管會申請於美
    國NASDAQ（NATIONAL ASSOCIATI ON OF SECURITIES DEALER
    AUTOMATED QUOTATION，簡稱NASD，即美國證券商協會自動
    報價市場，一般即稱為那斯達克股票市場）掛牌上市。說明
    ：日後海外上市之規劃，預計由美國公司於適當時機申請在
    美國NASDAQ掛牌上市或合併其他公司上市。請授權董事會依
    實際情況決定上市之相關細節。決議：照案通過」云云，實
    則時佑公司89年度並無賺錢，且幾無營業，所列稅後淨利大
    部分都是處分股票之金額，亦未認列損失。
  (3)戊○○、庚○○隨之將該偽造之董事會決議錄，及時佑公司
    將在美國NASDAQ掛牌上市之說明書，發函寄予投資股東，藉
    此欺瞞投資人，並作為宣傳其業績之用，足以生損害於未參
    與該次董事會議之董事及投資人；又於90年4月12日在台北
    市○○路○段160號福華大飯店，召開時佑公司90年度股東會
    ，並於會議手冊中提出該盈餘分配案，謊稱2000年7月時佑
    公司結合敦陽科技、IBM公司推出企業資訊Free EIS服務，
    以矇騙股東，實則時佑公司並無結合敦陽科技、IBM公司推
    案之事實，惟股東會因之受欺瞞而通過上開提案。
(三)┌──────────────────────────────┐
  │戊○○、丁○○於90年6月7日在美國繳交登記費美金150元後，登記 │
  │設立「LASMSOFT CORPORATION」美商耒升科技股份有限公司，戊○○│
  │、庚○○即利用此公司繼續行騙，丁○○、甲○○亦隨之成為共犯。│
　└──────────────────────────────┘
  (1)戊○○於89年2月間，僱用具有英文翻譯能力及美國股票市
    場知識之丁○○，擔任戊○○之特別助理，戊○○繼之偕同
    丁○○前往美國，接洽不知情而具有美國國籍之林朝敏（
    ALLEN LIN），由林朝敏擔任負責人，於90年6月7日，繳交
    登記費150美元後，在美國登記設立「LASMSOFT
    CORPORATION」美商耒升科技股份有限公司（該公司登記之
    美國所在地為23272Mill CreeK Drive, Suite 340,Laguna
    Hills,CA.92653,USA），戊○○於90年9月6日登記設立台灣
    分公司，並自任經理人；嗣於91年5月21日更改公司名稱為
    雷升公司。
  (2)甲○○於90年12月24日受僱擔任雷升公司副總經理，明知該
    公司於90年、91年間並無何業績，而丁○○明知雷升公司無
    任何資產，僅繳交登記費150美元即可設立之空殼公司，其2
    人均明知戊○○、庚○○成立雷升公司係為販售未經許可上
    巿之股票以詐騙不特定投資人，竟與戊○○、庚○○共同意
    圖為自己不法之所有，而基於常業詐欺之犯意聯絡，由戊○○負責發號施令，庚○○擔任總務工作，綜理發包、詢價、
    跑銀行、財務及股務處理，甲○○負責業務及對外宣傳，丁○○負責雷升公司股票在美國上巿之相關事宜。
(四)┌──────────────────────────────┐
  │戊○○等人利用雷升公司與奇異眾鼎醫療設備股份有限公司合作產房│
  │儀器監控系統之機會，誇大2公司間合約之不實內容，藉以矇騙投資 │
  │人購買雷升公司股票而共同為詐欺行為。                        │
　└──────────────────────────────┘
  (1)緣奇異眾鼎醫療設備股份有限公司（下稱奇異公司）與財團
    法人佛教慈濟綜合醫院大林分院（下稱慈濟大林醫院），訂
    有胎兒生理中央監視系統供給合約，總價款為1,819,030元
    （包含產房儀器監控系統），而慈濟大林醫院正欲推動電子
    化醫院（e-hospital），遂要求所有產品數字資料均要中文
    化，因奇異公司之美國總公司（GE）不願提供QS-5（產房儀
    器監控系統）之原始碼致無法中文化，且即使將QS-5中文化
    ，亦不符慈濟大林醫院之要求，故戊○○等人利用此機會，
    由甲○○代表雷升公司，與奇異公司於91年1月3日訂定合約
    ，由雷升公司研發一套命名為OBCIS之產房儀器監控系統，
    雙方約明價額為620,317元。
  (2)戊○○、庚○○、丁○○、甲○○等人明知雷升公司與奇異
    公司之合作案僅此1件，所開發之中文化產房儀器監控系統
    名為OBCIS，契約價額僅620,317元，與奇異公司之QS-5係不
    同之產品，且奇異（GE）公司並非雷升公司之代理商，更明
    知雷升公司不符合在美國NASDAQ上市之條件，更不可能在
    2002 年第四季或2003年第一季間在美國NASDAQ掛牌上市，
    惟為遂行詐欺取財之目的，持續出售雷升公司股票，竟：
  先於91年2月5日發函股東，謊稱「時佑（開曼，即Cayman）
    已正式與美國LASMSOFT Corp.合併，而LASMSOFT Corp.為擁
    有四項整合平台軟體國際專利之國際級公司，而且GE（奇異
    ）及全球各大伺服器廠皆為LASMSOFT Corp.之代理商，無論
    在技術和遍及全球之行銷通路上具有很多的競爭優勢，這正
    是此合併案的重要因素之一。以目前LASMSOFT Corp.在美國
    的參考股價為每股＄US5元以上，相較NASDAQ上市公司中與
    LASMSOFT Corp.同階之同業平均股價已達＄US50元左右，而
    LASMSOFT Corp.規劃預計將於2002年第四季或2003年第一季
    間在美國NASD AQ掛牌上市，時佑董事會決議89年盈餘分配
    將採股票股利方式配發，每1000股配發165股，以增加貴股
    東之持股數，進而在與LASMSOFT Corp.合併時能換取較多之
    持股數，時佑（開曼）與美國LASMSOFT Corp.之換股比率為
    2:1。貴股東也將於今（91）年4月可取得美國會計師及律師
    簽核之美國LASMSOFT Corp.之股票」云云。
  又於91年6月間，由甲○○聯絡意庫行銷諮詢股份有限公司
    （以下簡稱意庫行銷公司），表示要將雷升公司整年度公司
    公關規劃，包括開記者會、媒體餐敘、媒體報導、媒體採購
    等委託給該公司，雙方於91年7月1日簽訂行銷公關委託合約
    書，並由戊○○代表雷升公司出面簽約。戊○○、甲○○即
    提供「突破傳統醫療產程檢測走向電子化─雷升科技與奇異
    醫療成功建置產房儀器監控系統」等新聞稿供意庫行銷公司
    經理汪美鳳發布於數位時代、生技時代、工商時報、經濟日
    報等，惟內容卻將奇異公司所研發之QS-5（產房儀器監控系
    統）謊稱是雷升公司與奇異公司（GE）技術合作，共同研發
    的產品，以誇大雷升公司是與世界級之奇異（GE）公司平行
    合作之知名公司，而使不特定之投資人見有前揭報導，對於
    雷升公司是業績良好且有前景之科技公司深信不疑。
  繼之於92年2月底，由庚○○以電話聯絡世紀整合行銷有限
    公司（以下簡稱世紀整合公司）負責人段志正，表示雷升公
    司和奇異公司及慈濟大林醫院有ｅ化合作案，要做公關活動
    ，包括發布媒體消息及召開記者會，並藉慈濟大林醫院欲推
    廣臨床資訊系統（Clinical Infor mation System，簡稱
    CIS ）之機會，希望在慈濟大林醫院召開記者會，雙方議定
    後合約價為636,000元（後僅由庚○○實際給付53萬元），
    該記者會於92年3月5日舉行，其間共有報社、雜誌社、電視
    台等14家媒體出席採訪，另有16篇相關報導，使不特定之投
    資人誤以為雷升公司與奇異公司及慈濟大林醫院合作，而對
    雷升公司之業績判斷陷於錯誤，因之誤信雷升公司係有前景
    之公司而購買雷升公司股票。
  (3)慈濟大林醫院因雷升公司為上開不實之宣傳，認為雷升公司
    有假藉記者會販售雷升公司股票之情形，乃向奇異公司提出
    抗議，雷升公司惟恐影響其股票銷售，遂由甲○○於92年4
    月17日，以發送電子郵件方式向奇異公司經理徐一智（JEFF
    ）澄清，內容略謂雷升公司十分清楚自己的定位在協助大林
    慈濟的電子化整合方案的輔助角色、媒體報導確有言過其實
    之處云云；惟於92年5月13日，甲○○明知奇異公司在議約
    時僅另找過一家公司，仍依據戊○○指示，製作雷升公司致
    股東函，向股東佯稱內容略為「雷升公司確實有與慈濟醫院
    、奇異公司合作，且儀器資訊與臨床醫學系統的整合，每年
    約有30億的市場，而奇異公司亦係在找過10 家以上的軟體
    廠商，才決定找雷升公司合作，請股東持續投資、支持雷升
    公司」云云，以繼續矇騙股東。
  (4)戊○○、庚○○佈局完成後，明知雷升公司並無任何良好業
    績，其持有之雷升公司股票並無價值，亦明知未經核准上市
    ，不得對不特定人公開招募而出售所持有之公司股票，竟接
    續委由當時尚不知其等施用詐術情節、並無犯意聯絡之乙○○，以上開販賣時佑公司股票之模式，販售雷升公司之未上
    市股票，而乙○○每股自戊○○、庚○○處取得原股東持股
    之價格為50元，對外售價為每股至少65元，惟因戊○○等人
    上開誇大不實宣傳，亦有營業員嗣後以每股80或90元不等之
    高價售出，先後有甲ｒ○、甲ｉ○、乙Ｂ○、甲ｖ○、甲Ｑ
    ○、古集雄等人、如附表二所示及其他不詳姓名之投資人，
    買入雷升公司之股票。戊○○等人就原股東轉讓持股部分，
    總計至少賣出如附表二投資人「原持股數」欄所示之
    870,000 股；而戊○○、庚○○復以增資發行新股方式，每
    股價格28 元，總計至少賣出如附表二投資人「認購股數」
    欄所示之2,843,010股。戊○○、庚○○向如附表二所示投
    資人合計詐取至少136,154,280元，即｛（65×870,000＝
    56,550,000）＋（28×2, 843,010＝79,604,280）｝；其2
    人至少得款123,104,280元（即｛（50×870,000＝
    43,500,000）＋（28×2, 843,010＝79,604,280）｝。
(五)┌─────────────────────────────┐
  │林朝敏發覺美國雷升公司未獲真正經營，於92年3月18日將美國雷 │
  │升公司註銷，戊○○等人惟恐計劃中斷，乃由丁○○透過網路重新│
  │辦理登記設立雷升公司，由戊○○擔任負責人，共同繼續行騙，並│
  │另行在美國成立Humedisoft公司以為緩兵之計。　　　　　      │
  └─────────────────────────────┘
  (1)林朝敏設立雷升公司後，發覺戊○○並未真正經營雷升公司
    ，雷升公司亦未實際營業，遂於92年3月18日在美國將雷升
    公司註銷，惟戊○○等人則為免計劃中斷，乃由丁○○透過
    網路登錄方式，重新辦理登記設立雷升公司，並由戊○○擔
    任負責人。
  (2)戊○○、庚○○、丁○○、甲○○等人明知雷升公司不可能
    在美國NASDAQ上市，惟為繼續對外販售雷升公司股票，遂計
    畫另行在美國成立Humedisoft公司以為緩兵之計，實際上雷
    升公司及Humedisoft公司均不符合申請上市之條件，亦未向
    SEC申請上NASDAQ，竟於92年5、6月間致函股東謊稱：「雷
    升與Humedisoft已經向美國SEC報備申請上市，由於雷升與
    Humedisoft產業別與公司成立時間不同，所以申請上市的時
    間也會因此產生變化。雷升送往美國SEC審核的過程當中，
    必須準備的文件相當繁瑣，特別是文件準備好了以後，SEC
    還會針對送件內容提出問題，雷升也必須一一答覆，直到
    SEC許可。我們已經與SEC文件書信往來數次，也很期待雷升
    可以儘快獲得SEC的審核通過。Humedisoft申請上市文件已
    經送往SEC審核，現在還在等待審核通過，接下來我們就會
    送往NASQ申請交易代號，目前Humedisoft預計申請的交易代
    號為HUSC或是HMSC，交易代號確認以後，我們會另行通知各
    位股東。我們預計公司會取得交易代號的日期為（92年）6
    月30日」云云，繼續矇騙股東。
  (3)戊○○、庚○○、丁○○、甲○○等人旋於92年年中，在美
    國成立Humedisoft CORPORATION，地址與美國雷升公司同，
    並由丁○○擔任負責人（嗣後於93年2、3月間負責人依戊○○之指示改由甲○○擔任），欲以Humedisoft公司股票，加
    入美國之佈告欄股票市場（即OVER-THE-COUNTER BULLETIN
    BOARD，簡稱OTCBB），即欲以上OTCBB之Humedisoft公司股
    票代替上NASDAQ之雷升公司股票，而利用Humedisoft公司股
    票換取雷升公司股東之股票，以為拖延。
  (4)甲○○、丁○○遂於92年11月前往美國拉斯維加斯，瞭解
    Humedisoft公司股票上OTCBB之可能性，結果均明知加入
    OTCBB巿場之公司股票，並非在證券交易所之場內進行交易
    ，而是在場外做買賣，並不屬於NASDAQ市場之一部分，只是
    一個讓初級股票上市集資之踏腳石，讓一些沒有什麼業績、
    知名度或投資風險較高的創業資金類型股先行掛牌，以便讓
    投資者認識，一段時間之後，再憑本身實力或業績逐步升級
    ，前往美國高科技股交易市場NASDAQ等要求更高、有更大集
    資能力之市場掛牌。
  (5)甲○○、丁○○2人明知上情，於美國行之後，即向戊○○
    回報稱：OTCBB在美國人眼中價值不高，且沒有經營實績的
    公司要在美國募資並不容易，惟只要雷升公司股票轉換成上
    市的Humedisoft股票，就已經對雷升公司股東有所交代云云
    。故戊○○、庚○○、甲○○、丁○○等人申請Humedisoft
    公司N上OTCBB一事，始終停留於上網公告之階段而已，並未
    有何進展，更未取得交易代號。
(六)┌─────────────────────────────┐
  │投資人起疑，戊○○、庚○○、甲○○、丁○○等人於93年初發函│
  │，以謀取信雷升公司股東；戊○○、庚○○則另行在B.V.I.成立　│
  │LASMAOFT CORPORATION，並偽造LASMAOFT境外分公司之有價證券。│
  └─────────────────────────────┘
　(1)因戊○○等人所宣傳之雷升公司會於92年底在美國NASDAQ掛
    牌上市，均屬虛偽不實，且投資人亦多次打電話至雷升公司
    質疑，為繼續取信投資之股東，戊○○、庚○○、甲○○、
    丁○○等人即於93年初發函予雷升公司股東，內容略稱「雷
    升公司申請上市的進度已完成3分之2，剩下3分之1，進入最
    後階段，已執行完成股東名冊及股東詳細資料的審查應SEC
    規範文件，接下來就是換發可公開在交易市場交易的持股憑
    證SEC認證股票，而請股東將股票於93年3月15日以前將持股
    憑證寄回公司以便送至SEC做認證，並出具暫存保管憑證，
    等SEC審核完畢後，公司會將SEC認證完成可在公開市場交易
    之憑證寄還股東」云云。
  (2)戊○○、庚○○一面拖延，另方面則於93年初，以葉佐政名
    義在英屬維爾京群島（BRITISH VIRGINISLANDS，簡稱B.V.I.
    ），設立LASMAOFT CORPORATION（B.V.I.）即雷升公司境外
    分公司，嗣該LASMAOFT CORPORATION公司辦理登記完畢，經
    受理登記之處所將該公司空白之股票憑證寄送至雷升公司後
    ，於93年間4月30日前之某日，戊○○、庚○○2人，竟共同
    意圖供行使之用，而基於偽造有價證券之犯意聯絡，未經葉
    佐政之同意或授權，由庚○○在該公司股票憑證上偽簽葉佐
    政之英文署押「Yeh Tso Cheng」，接續偽造該有價證券，
    共偽造完成1580張，擬寄回B.V.I取得認證後再寄予股東，
    欲以之取信股東，作為雷升公司已通過NASDAQ掛牌上市○○○○段。
(七)┌─────────────────────────────┐
  │92年6月間，戊○○、庚○○將販售時佑及雷升公司股票所得，成 │
  │立博醫科技股份有限公司，旋於92年7月21日解散時佑公司，並掏 │
  │空雷升公司。                                              │
  └─────────────────────────────┘
  (1)戊○○、庚○○2人於92年6月間，將上開販售時佑及雷升公
    司股票所得約6000 萬元，各以甲○○、丁○○、葉佐政、
    劉彥良、楊琬甯等人名義擔任股東，另成立博醫科技股份有
    限公司（下稱博醫公司），並由甲○○擔任負責人，丁○○
    擔任監察人（迄93年2月12日監察人則改為劉彥良之配偶楊
    琬甯），初始營業地點與雷升公司相同，而博醫公司之財務
    則由戊○○、庚○○掌控，公司大小印章、公司存摺、資金
    均由戊○○、庚○○2人負責處理。
  (2)戊○○、庚○○2人旋於92年7月21日，將時佑公司解散，並
    陸續將雷升公司剩餘之資產，轉移由博醫公司承受，以掏空
    雷升公司，使投資者血本無歸。
(八)┌─────────────────────────────┐
  │90年6、7月間戊○○等人結識蔣華同博士後，於90年12月底透過不│
  │知情之林朝敏在美國設立基因動力公司，乙○○乃與戊○○共同利│
  │用此公司為常業詐欺行為。　　                              │
  └─────────────────────────────┘
  (1)戊○○因於90年6、7月間，在美國透過雷升公司之登記負責
    人林朝敏介紹，認識蔣華同博士，蔣博士當時在個人工作室
    研究蛋白質結構分析，並以Gerome Dynamics（動力的基因
    ）名義參加美國國家蛋白質基因分析比賽獲得第1名，戊○○返國後即與乙○○商議，2人認有機可乘，戊○○即基於
    前述常業詐欺之犯意，乙○○亦與戊○○共同基於意圖為自
    己不法所有之常業詐欺犯意聯絡，2人於90年12月底，前往
    美國與林朝敏、蔣華同博士見面，由戊○○向林朝敏、蔣博
    士稱伊願另成立基因動力科技公司（Power Gerome Tec
    hnology INC.以下簡稱基因動力公司），以贊助投資20萬美
    金予蔣博士研究之Gerome Dynamics，由乙○○負責宣傳策
    劃，並委請不知情之林朝敏在美國設立基因動力公司，該公
    司註冊地為美國德拉瓦州Delaware state
    U.S.A.總部：23282Mill Creek Drive.Suite 205 Laguna
    Hills.CA92653 U.S.A.，公司登記費亦為150美元，而該地
    址則與美國雷升公司相近，其網際網路位址則與美國雷升公
    司同設在國內之同一伺服器（申設人登記為耒生公司，地址
    則為戊○○之戶籍地）。
  (2)戊○○、乙○○均明知前揭蛋白質研究成果僅達2D，尚未達
    到人體適用的3D階段，尚無商用之可能，亦明知基因動力公
    司並無實際營業，僅係空殼公司，其股票根本毫無價值，竟
    自91年初起，對外廣發基因動力公司之相關宣傳文宣，內容
    略稱基因動力公司（即Power Gerome　Technology INC. ）
    係世界第一基因蛋白質技術、催動生物科技前進引擎云云，
    並製有動力基因投資申購人／問題與答覆，不實宣傳該公司
    是世界獨一無二之蛋白質商用之先進公司，而使附表三所示
    及其他不詳姓名之投資人陷於錯誤，經由戊○○、乙○○透
    過不知情之丙○○、己○○等人，以每股至少35元至40元不
    等之價格，至少買受如附表三所示之基因動力公司股票共計
    927,400股，而丙○○、己○○等人販售所得款項，扣除個
    人獲益後，每股交回23元予乙○○，再由乙○○將所得款項
    匯入戊○○所指定之葉佐政名義帳戶（該帳戶由戊○○使用
    ），或以現金交付戊○○，再由戊○○將基因動力公司股票
    交予乙○○，再交予投資人，惟基因動力公司並無實際營業
    ，僅係空殼公司，故其股票根本毫無價值，該投資人因之受
    有出資額之損害。至戊○○、乙○○販賣基因動力公司股票
    所詐得之金額，至少達32,459,000元（35×927,400），而
    其2人實際上至少獲得21,330,200元（23×927400）。
  (3)林朝敏嗣後得知戊○○並未真正投資蔣博士之Gerome
    Dynamics，但卻假藉蔣博士獲獎成果，在臺灣宣傳為基因動
    力公司之獲獎，遂於92年3月20日將基因動力公司註銷，戊○○為繼續對外販售基因動力公司股票，乃指示無犯意聯絡
    之丁○○，利用網路登錄方式，重新設立基因動力（Power
    Gerome）公司。
(九)┌─────────────────────────────┐
  │戊○○於92年初，成立瑞士富達資產管理公司，嗣林進與於92年2 │
  │月18日成立巨亨國際股份有限公司，自任負責人，乙○○、丁○○│
  │與戊○○共同利用巨亨公司，對外販售其等虛設之瑞士富達基金。│
  └─────────────────────────────┘
　(1)戊○○於92年初，見投資型基金甚為投資大眾所熱愛，即欲
    販賣基金牟利，旋成立瑞士富達資產管理公司（SWISS
    FIDELITY ASSET MANAG EMENT CORPORATION），並至乙○○
    擔任負責人之巨亨公司（92年2月18日成立）說明有關基金
    之操作、獲利狀況等投資人關心問題之說明等，同時以瑞士
    富達資產管理公司名義，委託巨亨公司對外販售未經核准在
    台販售，由瑞士富達信託公司（SWISS FIDELITY TRUST）所
    管理之選擇權收益型資產信託基金（Option Beneficial
    Asset Trust Fund）。嗣因戊○○等人以販售所得之利潤有
    限，即向投資人聲稱因瑞士富達信託公司認為台灣投資人金
    額太小，手續很瑣碎，所以取消台灣投資人的資金云云，而
    將投資人的資金贖回並退還投資人。
  (2)戊○○仍思藉由販賣基金牟取不法暴利，乃於92年5、6月間
    ，由戊○○、丁○○一同至巨亨公司找乙○○研商虛設瑞士
    富達基金以詐騙投資人之計劃，3人遂共同基於意圖為自己
    不法所有之常業詐欺犯意聯絡，利用「瑞士富達資產管理公
    司」實施詐欺行為：
  先由丁○○在台中透過網路登錄方式，將「瑞士富達資產管
    理公司」負責人變更為乙○○，復由丁○○、乙○○2人前
    往香港香港上海匯豐銀行，設立乙○○、丁○○之聯名帳戶
    （戶名為Swiss Fidelity Asset Management Corporation
    帳號為000-000000-000），即乙○○要領取該帳戶內款項及
    變更帳戶資料，需丁○○簽名方可領取及變更。
  經變更完成後，於92年下半年間，乙○○等人明知財政部證
    券暨期貨管理委員會所核准同意在台發行招募者為富達證券
    投資顧問股份有限公司之「富達瑞士基金」，卻以魚目混珠
    之方法，將自行虛設印製基金憑證之基金命名為「瑞士富達
    基金」，復對投資人宣稱另外找到「瑞士富達資產管理公司
    」，且巨亨公司係瑞士富達資產管理公司之選擇權受益型資
    產信託基金（Option　Beneficial Asset Trust Fund）在
    台灣市場唯一的代理商，可透過巨亨公司投資上開瑞士富達
    基金，並佯稱該基金是以投資歐美中小型的企業，年報酬率
    有百分之20幾，其相對於現今的低利率，報酬相當高，而先
    取信於巨亨公司成員丙○○、己○○、甲卯○、詹淵洲、戌
    ○○、地○○、甲ｈ○等人，復約定「瑞士富達基金」每單
    位投資金額為美金1000元，最少投資2單位（可多人合資）
    ，戊○○、乙○○並製作「瑞士富達資產管理公司」92年度
    報酬率（為第一季4．87%、第二季6．97%、第三季6．02%、
    第四季6．67%），「穩健的獲利績效」三年120%、四年223%
    、「瑞士富達資產管理公司」選擇權收益型資產信託基金簡
    介等內容誇大不實之光碟片，供不特定之投資人觀覽，且為
    取信於投資人，由戊○○將先前瑞士富達信託之選擇權收益
    型資產信託基金之資料樣本修改為瑞士富達資產管理公司之
    基金憑證樣本、信封以及瑞士富達資產管理選擇權收益型資
    產信託基金簡介、瑞士富達認購申請表、瑞士富達變更申請
    表等電腦檔案，再由乙○○持至百合印刷廠委託不知情之陳
    英花印製成品，交由不知情之巨亨公司人員楊佩芬填寫購買
    人相關資料後，將憑證交予購買人，而使如附表四所示之投
    資人均陷於錯誤，而出資購買「瑞士富達基金」，戊○○等
    人合計共詐得至少2,476,113美元，而戊○○等實際所得，
    扣除已支付銷售基金之業務員佣金3％計算結果，至少達
    2,401,829.6美元。投資人均直接將購買基金之美元匯入前
    揭乙○○、丁○○所設於香港上海匯豐銀行之聯名帳戶，並
    由丁○○將販售基金之佣金，陸續以網路方式匯款予乙○○
    ，另由丁○○、乙○○2人預先簽名於該銀行之匯款單，使
    戊○○得隨時動用該帳戶內投資人匯入之款項，戊○○乃於
    92年12月4日及93年2月4日，分別將上開款項以其個人名義
    投資KAYAN ANDERSON基金美金35萬元及美金20萬元，而將投
    資人購買基金之投資款供己私自花用。
二、嗣經法務部調查局臺中市調查站人員於93年4月30日，持臺
    灣臺中地方法院核發之搜索票至美商雷升公司台灣分公司位
    於臺中市○○區○○路3 段241號18樓之1之營業所，以及巨
    亨公司位於臺中市○區○○路270號8樓之2之營業所，戊○○位於台中市○○路○ 段317號13樓之5之住所搜索；再於93
    年5月11日，在戊○○位於台中市○○路○ 段317號13樓之5
    之住所；於93年6月15日再次至戊○○位於台中市○○路○
    段317號13樓之5之住所，以及博醫公司位於台中市○○路○
    段51號4樓之營業所搜索，並分別扣得如附表五所示之物。
三、案經法務部調查局臺中市調查站移送臺灣臺中地方法院檢察
    署檢察官偵查起訴及由該署檢察官移送併辦。
    理  由
壹、關於證據能力方面：
一、被告及辯護人等對本案事證證據能力之意見：
  (一)被告乙○○、丁○○、甲○○就本案採為判決基礎之相關被
    害人、證人於審判外之陳述，於原審及本院審理中均不爭執
    其證據能力。
  (二)被告戊○○、庚○○之選任辯護人對本案事證證據能力之意
    見：
  (1)就證人乙地○、葉秀哲、曹國揚、譚燕易、葉佐政、甲ｈ○
    、戌○○、甲卯○、地○○、甲黃○、子○○、戴春燕、乙
    寅○、林秀娟、乙戌○、甲甲○、甲Ｊ○、乙Ｙ○、Ｇ○○
    等人於調查站詢問時所為供述，主張係傳聞證據，而爭執其
    證據能力。
  (2)除上開證人於調查站詢問時之陳述有所爭執外，就本案採為
    判決基礎之其餘被害人、證人於審判外之陳述，於原審及本
    院審理中均不爭執其證據能力。
二、按被告以外之人於審判外之陳述，雖不符刑事訴訟法第159
    條之1至第159條之4之規定，然經當事人於審判程序同意作
    為證據，法院審酌該言詞陳述作成時之情況，認為適當者，
    亦得為證據；當事人、代理人或辯護人於法院調查證據時，
    知有刑事訴訟法第159條第1項不得為證據之情形，而未於言
    詞辯論終結前聲明異議者，視為有前項之同意，刑事訴訟法
    第159條之5定有明文。
  (一)被告乙○○、丁○○、甲○○就本案採為判決基礎之相關被
    害人、證人於審判外之陳述，於原審及本院審理中均不爭執
    其證據能力，復未曾於言詞辯論終結前聲明異議，而本院審
    酌上開陳述作成時之情況，並無違法取證之瑕疵，認以之作
    為證據為適當，揆諸上開規定，此部分審判外之陳述，對被
    告乙○○、丁○○、甲○○等3人均有證據能力。
  (二)被告戊○○、庚○○之選任辯護人就本案採為判決基礎、不
    爭執其證據能力之被害人、證人於審判外所為之陳述，均未
    曾於言詞辯論終結前聲明異議，依照上開說明，均有證據能
    力。
三、按被告以外之人（包括證人、鑑定人、告訴人、被害人及共
    同被告等）於檢察事務官、司法警察官或司法警察調查中所
    為之陳述，與審判中不符時，其先前之陳述具有較可信之特
    別情況，且為證明犯罪事實存否所必要者，得為證據，刑事
    訴訟法第159條之2定有明文。
  (一)查證人乙地○、葉秀哲、譚燕易、葉佐政等人分別於調查站
    、偵查及原審或本院前審審理時，到庭證述其等所知被告戊○○、庚○○之犯罪事實，其等於調查站詢問時所為之陳述
    ，與審判中之陳述未盡相符。經本院綜觀證人乙地○、葉秀
    哲、譚燕易、葉佐政等人陳述之全部情節，與被告乙○○、
    丁○○、甲○○、戊○○、庚○○供述內容互核結果，認證
    人乙地○、葉秀哲、譚燕易、葉佐政等人於調查站之陳述，
    因距案發日較近，當時記憶較深刻，可立即反應所知，不致
    因時隔日久而遺忘案情；且較無來自被告同庭在場之壓力而
    出於虛偽不實之指證，或故為迴護被告之機會，因此所為之
    供述均較為具體明確，又其等調查站詢問筆錄對於犯罪之構
    成要件、行為方法、態樣等事實，均翔實記載完整，本院認
    其於調查站詢問時所為之陳述，客觀上應具有較可信之特別
    情況，且亦為證明犯罪事實存否所必要，是依上揭規定，其
    等於調查站詢問時之陳述自有證據能力。辯護人此部分爭執
    ，並不足取。
  (二)證人曹國揚、戴春燕、乙寅○、乙戌○、乙Ｙ○、Ｇ○○等
    人於調查站詢問時所為供述，依刑事訴訟法第159條第1項規
    定，無證據能力。
四、按現行刑事訴訟法第287條之2規定「法院就被告本人之案件
    調查共同被告時，該共同被告準用有關人證之規定」，即共
    同被告對於其他共同被告之案件而言，為被告本人以外之第
    三人，本質上屬於證人，為確保被告對證人之對質詰問權，
    證人於審判中，應依法定程序，到場具結陳述，並接受被告
    之詰問，其陳述始得作為認定被告犯罪事實之判斷依據。本
    件被告本人以外之共同被告，於偵查中向檢察官所為之陳述
    ，其中有部分內容係關於共同被告自己所涉犯嫌之事實，本
    毋庸命具結，而該部分雖與被告本人所涉之犯罪事實相關，
    仍無從加以分割，且本件被告本人以外之共同被告於原審及
    本院前審審判期日已以證人身分作證，並經交互詰問程序確
    實保障被告之訴訟權，共同被告之陳述自得作為認定被告本
    人犯罪事實之判斷依據，合先敘明。
貳、認定本案犯罪事實之理由及證據：
一、上訴人即被告（下稱被告）之答辯：
  (一)被告戊○○部分：
  (1)對於上開違反證券交易法、偽造私文書、常業詐欺等犯行供
    認不諱（見本院上訴卷一第27頁、本審卷二第127頁、本審
    卷三第14、20頁），惟辯稱所有犯行均伊1人所為，其配偶
    庚○○均未參與，其他被告亦未參與公司經營云云。
  (2)矢口否認有偽造有價證券之犯行，並辯稱伊成立B.V.I只是
    要讓股東可以擁有股票，且B.V.I並不是有價證券交易，所
    謂的股票交換是交換Humedisoft的股票，設立B.V.I只是一
    個轉介而已，又雷升B.V.I之設立，係經葉佐政同意親自簽
    名設立帳戶，並授權使用該公司帳戶，並非係冒用葉佐政名
    義設立或偽造簽名，而股票憑證上之簽名應包括在概括授權
    範圍內，且該股票憑證並非有價證券云云。
  (二)被告庚○○矢口否認有上開犯行，並辯稱伊並未參與時佑、
    雷升公司之經營，平日係在家照顧小孩，僅有空時到公司幫
    忙，亦未參與公司任何決策，更未參與販賣上開時佑、雷升
    、基因動力等公司之股票及瑞士富達基金事宜。伊以葉佐政
    英文簽名於上開公司之股票憑證上，係經葉佐政授權，且該
    股票憑證並非有價證券云云。
  (三)被告乙○○對於本案為認罪之答辯（見本院本審卷一第235
    頁、本審卷二第127頁、本審卷三第14頁）。
  (四)被告丁○○矢口否認有上開犯行，並辯稱伊當時是員工，所
    作的翻譯都是戊○○指示的，伊沒有參與公司的股票買賣，
    也沒有參與業務或掌控財務云云。
  (五)被告甲○○矢口否認有上開犯行，並辯稱伊是公司聘僱的專
    業經理人，任職期間沒有參與任何販賣股票行為，沒有居間
    獲利，也沒有參與決策云云。
二、經查：
  ┌─────────────────────────────┐
I│時佑公司部分　　　　　　　　　　　　　　　　　　          │
　└─────────────────────────────┘
  (一)時佑公司係於85年9月11日設立登記，當時負責人為陳晏政
    ，登記資本額為100萬元，原設址在台中市○區○○○路107
    號11樓之3，登記營業項目為電信加值網路業務、電腦網路
    軟體暨硬體設計銷售業務、通訊器材設計與銷售業務、電腦
    週邊設備設計按裝維護買賣業務、前各項工程規劃及設計技
    術顧問業務、代理前各項廠產品經銷及進出口業務；嗣於86
    年底，被告戊○○向陳晏政購買時佑公司，並變更登記負責
    人為戊○○之姊游淑閔，復於87年6月10日變更登記負責人
    為庚○○之父劉征夫，再於92年7月8日變更登記負責人為庚○○之母邱月華，最後於92年7月21日，向經濟部申請解散
    登記，並獲准而登記解散等情，有公司登記、變更登記等資
    料在卷可稽（見原審卷二第82至111頁）。
  (二)時佑公司於被告戊○○接手後，經營並不順利之事實，有下
    列事證可資證明：
  (1)證人即於89年9月至92年5月任職時佑、耒生及雷升公司會計
    主管葉秀哲於調查站詢問時證稱「（問：喜恩斯、耒生、時
    佑公司為何要解散，與美商雷升公司之關係為何？）我在審
    核財務報表時，發現耒生及時佑公司均無賺錢，且幾乎沒有
    業務，所以應該是解散原因，而喜恩斯沒有解散，是改名耒
    生公司」，「（問：時佑公司以何誘因招攬投資人購買股票
    ？）我覺得時佑公司營運狀況不佳，在台灣不可能上市上櫃
    ，沒有值得投資之處，所以我不清楚時佑公司有何誘因可以
    招攬投資人購買股票」等語（見調查卷八第21頁以下）；又
    於本院93年度金上訴字第1842號審理時證稱：「調查筆錄實
    在，因為我89年後段進去時佑的時候，當時比較沒有業務，
    營運不太好，而判斷的依據就是有銷售就會開發票，當時比
    較沒有開發票情形，而向國稅局申報的營利事業所得稅結算
    申報書是我們這邊先做，再由會計師簽證。89年我去之前的
    營收還不錯，但是我去之後的營收都不是很好，而90年以後
    的營收大部分都是處分股票的金額，與我所述營業狀況不好
    並無衝突」等語（見本院93年度金上訴字第1842號卷三第
    341 頁以下）。
  (2)證人即於89年5月至91年4月30日任職時佑公司工程部副總經
    理乙地○於調查站詢問時、檢察官偵查中具結證稱：「茂豆
    公司於89年5月間被時佑公司併購時，我覺得時佑公司具有
    發展性，但在我進入時佑公司擔任工程部副總經理後，我即
    發現時佑公司營運很有問題，原本茂豆公司時期在銷售之會
    計軟體是一套60萬元，但時佑公司併購茂豆公司之後便將該
    會計軟體改成以每月5萬元之租金對外出租，租一年即要60
    萬元，所以不好通銷，一年僅出租約10套，不到600萬元，
    另外時佑公司還幫奇異公司設計一軟體EAI EXCHANGE收費
    1000 美金，除此時佑公司並無其他營業績效，我經常幫時
    佑公司接洽生意，但是都沒有談成。時佑公司所擁有的產品
    就是EAI EXCHANGE、RULE ENGINE、SQL MANAGER三套軟體，
    也是原茂豆公司替時佑公司所研發之三套軟體，但除了與奇
    異交易的EAI EXCHANGE軟體外，並無其他交易，主要原因就
    是戊○○根本不想做生意」等語（見調查卷八第10頁、偵查
    卷二第126頁）。
  (3)顯見時佑公司自89年起至92年間經營績效不佳。
  (三)依時佑公司申報營利所得情形，亦可知時佑公司自89年起至
    92年間經營績效確實不良，且無任何淨利或盈餘。即：
  (1)被告戊○○接手之前，即86年度營業收入為13,404,925 元
    ，營業淨利為186,817元，課稅所得額為91,959元，繳納營
    利事業所得稅為13,794元。
  (2)被告戊○○接手後之營收狀況：
  　87年度營業收入15,679,823元，營業淨利為694,478元，
    　課稅所得額為889,545元，繳納營利事業所得稅212,386元
      。
    88年度營業收入9,616,305元，營業淨利為19,078,473元
      ，課稅所得額為19,022,022元，繳納營利事業所得稅
      4,763,006元。
    89年度營業收入239,751,208元，營業淨利為9,746,584元
      ，課稅所得額為11,594,730元，繳納營利事業所得稅
      2,888,683元。
    90年度營業收入121,578,348元，營業淨利為負的88,172,
      762元，課稅所得額為負的2,744,529元，繳納營利事業所
      得稅為0元。
    91年度之營業收入1,648,353元，營業淨利為負的31,617,
      128元，課稅所得額為負的442,518元，繳納營利事業所得
      稅0元。
    92年度（至92年7月20日解散止）之營業收入48,369元，
      營業淨利為負的8,145,147元，課稅所得額為負的
      31,296,747元，繳納營利事業所得稅0元。
  (3)以上有財政部臺灣省中區國稅局臺中市分局所函送之時佑公
    司86、87、90、91年度之營利事業所得稅結算申報書及相關
    資料影本、臺北市國稅局信義稽徵所函送之時佑公司88、89
    、90年度之營利事業所得稅結算申報書及相關資料影本在卷
    可稽（見本院93年度金上訴字第1842號卷三第134、162、
    172頁）。
  (4)雖被告戊○○及其選任辯護人於本審前曾辯稱依時佑公司於
    87 、88、89年度的營業收入及繳納營利事業所得稅額，可
    知時佑公司是經營良好且營收正常之公司云云。惟依其提出
    之時佑公司87至89年度之營利事業所得稅申報書（見本院93
    年度金上訴字第1842號卷一第377至379頁），及前揭營利事
    業所得稅結算申報書及相關資料對照觀之，時佑公司於89年
    度的營利事業所得申報情形，顯係以販售股票作為該公司之
    營運業績，且未認列股票交易損失，此據被告戊○○於調查
    時供稱：我並無將投資股票損失提列於本公司89年財務報表
    上等語甚明（見調查卷七第7頁背面）；參諸時佑公司90年
    度之營業收入為121,578,348元，經認列股票損失後之營業
    淨利竟為負的88,172,762元，課稅所得額為負的2,744,529
    元，繳納營利事業所得稅為0元；91年度營業收入1,648,353
    元，於認列股票損失後之營業淨利亦為負的31,617,128 元
    ，課稅所得額為負的442,518元，繳納營利事業所得稅0元；
    92年度（至92年7月20日解散日）之營業收入48,369元，於
    認列股票損失後之營業淨利為負的8,145,147元，課稅所得
    額為負的31,296,747元，繳納營利事業所得稅0元，可知89
    年時佑公司確係以販售股票所得為營業收入，且未認列股票
    損失，足認時佑公司於89年至92年間，其營業收入僅有販售
    股票所得，確無其他登記營業項目所示之營業收入，堪信時
    佑公司當時應未實際經營上開登記營業項目所示之業務，被
    告戊○○之辯護人所提出之時佑公司87、88年度之營利事業
    所得稅申報書，縱可認時佑公司於87、88年間係營運正常之
    公司，仍難採為有利於被告戊○○之認定。
  (四)證人即時佑公司之登記負責人劉征夫於調查站詢問時及偵查
    中證稱「我原是中華電信員工，是僱工負責掃地、清廁所，
    後來成為差工、負責架設天線，我是在差工的職務上退休、
    戊○○在之前告訴我要成立公司，叫我拿身分證給他，要辦
    公司的登記，說公司人不夠，但是到底要辦什麼我不知道，
    他並沒有跟我說要當時佑公司的董事長。時佑公司90年度的
    公司會議記錄沒有去參加，不知道有該會議，我沒有獲得報
    酬或紅利，也沒有出資，也未參與公司經營」等語（見偵卷
    一第200頁、調查卷四第75頁）；又證人即雷升公司之前身
    耒生公司之負責人、同時亦為時佑公司92年7月8日起之登記
    負責人邱月華於調查站詢問時及偵訊時證稱「戊○○是我女
    婿，當時戊○○要創業，向我借用身分證及印章做為辦理公
    司登記之用，但我不知道要成立那家公司，而戊○○及我女
    兒（庚○○）沒有資金，我丈夫劉征夫有用他的房子去貸款
    借他，貸了多少忘了，是目前住的大樓房子借貸的，大約
    200萬到300萬元，貸款的錢沒還」等語（見調查卷四第72
    頁、偵卷一第201頁）；被告戊○○亦自承，劉征夫僅是掛
    名之負責人，伊係時佑公司之真正負責人等語，足認劉征夫
    、邱月華僅係掛名之負責人，實際上並未參與經營時佑公司
    。惟時佑公司卻提供不實之經營團隊表相關經歷，並以投資
    評估書記載，經營團隊董事長劉征夫主要經歷為「中華電信
    長管局高級工程師25年退職」，且稱「時佑公司業績良好，
    為爭取股東能享有投資處分權及靈活運用資金，公司捨簡就
    繁申請美國上市」云云，有該投資評估書附卷可稽（見調查
    卷五第1至4頁、第64頁），足認時佑公司所為不實內容之宣
    傳，係故意誤導投資人。綜上所述，劉征夫、邱月華均只是
    被告戊○○成立公司之登記人頭，且當時時佑公司並無資金
    ，亦無實際營業獲利，竟於89年、90年間以投資評估書公開
    對不特定之投資人表示，該公司是由中華電信高級工程師退
    休所經營、具有國際經營團隊、業績良好等不實事項，以吸
    引不知實情之投資人購買時佑公司股票，被告戊○○、庚○○有施用詐術之犯意與行為甚明。
  (五)被告戊○○、庚○○以誇大不實之資訊吸引投資之事實，尚
    有下列事證：
  (1)於90年4月12日召開該公司90年度股東常會前之某日，明知
    時佑公司未於90年2月12日召開董事會，亦未獲劉征夫、王
    煒晴之同意，先由戊○○擅自盜用劉征夫、王煒晴留存在時
    佑公司之真正印章，偽造內容不實之召開日期為90年2月12
    日、主席「劉征夫」、紀錄「王煒晴」印文之時佑公司90年
    度之董事會決議錄，其內容略為時佑公司89年盈餘分配案及
    時佑公司向美國證管會申請於美國NASD那斯達克股票市場掛
    牌上市，或合併其他公司上市，並授權董事會依實際情況決
    定上市之相關細節等不實內容，復發函該董事會決議錄及要
    在美國NASDAQ掛牌上市之說明書予投資股東等情，業據被告
    戊○○自承明確（見本審卷三第20頁），並有偽造之時佑公
    司90年2月12日董事會決議錄在卷可稽（見93年度偵字第
    8431號調查站卷七第90頁）。
  (2)時佑公司於90年4月12日召開該公司90年度股東常會，於會
    議中發送會議手冊，其內容記載「2000年7月時佑公司結合
    敦陽科技、IBM公司推出企業資訊Free EIS服務」，更於89
    年度盈餘分配案之附表中記載，時佑公司89年度稅後淨利為
    39,508,936元，稅後每股盈餘2.5元等內容，此有該股東常
    會之會議手冊附卷可稽（見調查卷五第14頁）。
  (3)證人乙地○證稱「時佑電信公司90年度股東常會手冊所揭示
    2000年7 月時佑公司結合敦陽科技、IBM公司推出企業資訊
    Free EIS 服務，是當時透過某家新聞公關公司設計記者說
    明會，記者會是發表Free EIS產品，但時佑公司並沒有結合
    敦陽科技、IBM公司推出企業資訊Free EIS，時佑公司與敦
    陽科技、IBM 公司也沒有生意往來、另該手冊之盈餘分配案
    提及時佑公司89年度稅後淨利39,508,936元，每股盈餘2.5
    元應與事實不符，而且我在時佑公司期間也沒有看過會計師
    簽證之財報」等語（見調查卷八第10頁、偵查卷二第126頁
    ）。
  (4)證人葉秀哲於調查站詢時證稱「我不清楚時佑公司89年度稅
    後淨利39,508,936元，每股盈餘2.5元是否實在，因為我89
    年後半年才進入，所以我不清楚時佑公司之前營運狀況，而
    我們財務部分係依據憑證製作報表，並提供資產負債表及損
    益表供戊○○使用，但格式與該手冊格式不一樣，我不清楚
    係何人製作．．．正常股東會議手冊應該要有會計師簽證，
    而該手冊上為何沒有會計師簽證，我不清楚」等語（見調查
    卷八第21頁以下）。
  (5)綜上可知，時佑公司當時並無何營運業績，並無營業獲利，
    更不可能有盈餘，被告戊○○、庚○○明知此節，在未召開
    董事會之情形下，竟仍偽造董事會決議錄，並進而召開股東
    常會，將不實之資料揭示於眾，益證被告戊○○、庚○○確
    係以此不實之資料以遂行其對外販售股票牟取不法利益之目
    的。
  (六)被告庚○○與戊○○係夫妻之事實，有戶籍資料在卷可稽，
    且為被告庚○○、戊○○自承在卷。又證人乙地○於調查站
    詢問時證稱「庚○○是公司總管及財務主管、股務等，庚○○從我進入時佑公司（89年5月）即負責時佑公司大小事情
    ，當初時佑公司支付500萬元併購茂豆公司，即是庚○○開
    立500萬元支票給我」等語（見調查卷八第10頁以下），足
    見被告庚○○確有參與時佑公司之經營，況庚○○與被告戊○○係夫妻，2人同居共財，關係親密，其對戊○○如何買
    下時佑公司，如何以其父親劉征夫名義為負責人並施用詐術
    販售股票，豈可能不知情，其2人間有犯意聯絡與行為分擔
    甚明，被告庚○○辯稱伊不知情云云，被告戊○○亦稱被告
    庚○○未參與云云，與事實不符，難以採信。
  (七)被告戊○○、庚○○2人明知時佑公司股票未經核准上市，
    仍將其等所持有之時佑公司股票對外公開招募販售，並以增
    資名義先後販賣時佑公司股票予投資人等情，詳見下述：
  (1)被告乙○○於調查站詢問時證稱「我於90年間透過戊○○、
    庚○○陸續取得該公司股票、本公司業務人員對外招攬投資
    人，依投資人買賣之張數，向戊○○、庚○○取得同等數量
    之原始股東股票，原始股東收到股款再退差額給本公司」等
    語（見他字卷第127頁以下），「戊○○表示，時佑公司規
    劃在2、3年在台上市，而上市之後每股市值將達4、50元，
    並願以每股20元轉讓給我，我即向戊○○承購4、500張時佑
    公司股票，之後再以每股22元價格轉讓給丙○○等人以每股
    40元價格販售給不特定投資人」等語（見偵卷一第80頁以下
    ），又於原審審理時供稱「時佑1張賣30,000元到32,000元
    」等語（見原審卷一第275頁），堪信被告戊○○、庚○○
    、乙○○等3人確有違反證券交易法之犯行。
  (2)關於乙○○取得之股票價格，依被告戊○○於原審審理時供
    稱：「（時佑每股）大部分在18元至20元，有時候會到22元
    」等語（見原審卷四第65頁），可知被告戊○○、庚○○2
    人委託乙○○等人販賣時佑公司股票，每股至少可獲得18元
    ；又乙○○、丙○○等人販賣時佑公司股票予投資人之價格
    ，依被告戊○○、庚○○之選任辯護人於原審陳稱以每股35
    元計算（見原審卷一第305頁刑事答辯狀），足認乙○○等
    人對外販賣時佑公司股票之價格，每股至少35元，即每張至
    少35,000元。
  (八)末查甲ｉ○及如附表一所示之投資人，為時佑公司股東之事
    實，業據告訴人甲ｉ○於偵查中指訴綦詳，並有股東名冊、
    買賣有價證券代徵稅額繳款書、郵政劃撥儲金存款收據在卷
    可稽（見93年度偵字第8431號行政卷宗附件(二)第1至20頁、
    93 年度他字第1823卷宗第13頁），堪信甲ｉ○及如附表一
    所示投資人均有買入時佑公司股票。又如附表一所示之投資
    人購買時佑公司股票後，或出脫轉讓手中持股予不詳姓名之
    人、或以時佑公司股票換發雷升公司股票、或時佑公司分派
    股利而增加持股，故戊○○、庚○○等人實際販賣之股票張
    數，至少為附表一所示投資人「時佑股數」欄所示之股數等
    情，詳見下述：
  (1)被告戊○○、庚○○之選任辯護人業於原審陳明無訛，有93
    年8月4日刑事答辯狀提附件表一所示打「ˇ」記號之投資人
    姓名及持股數在卷可稽（見原審卷一第310至333頁背面）。
  (2)證人乙Ａ○、乙玄○○、乙地○、乙ｏ○、乙ｐ○、吳行振
    、王玉琪、陳昭慧、乙午○、乙ｊ○、邱寶珠、何銘德、簡
    淑鳳、林嫦玲、甲ｐ○、巳○○、甲ｆ○、Ｋ○○、ｈ○○
    、甲Ｙ○、甲Ｋ○、吳佑助、乙丙○、陳永裕、賴淑妹、乙
    ａ○、乙Ｕ○、甲辰○、許家榮、賴佳杏、簡秀寬、康秀密
    、甲己○、ｆ○○、陳維祥、Ｑ○○、ｚ○○、甲ｑ○、甲
    辛○、甲ｄ○、羅志秀、乙丑○、周芝伊、李芬瑛、甲ａ○
    、楊松釧、林晏湘、鍾秋菊蓮、午○○○、ｗ○○、甲ｔ○
    、甲ｌ○、甲Ｕ○、ｄ○○、甲ｅ○、張添貴、乙卯○、ｙ
    ○○、甲Ａ○、紀芷燕、Ｍ○○、寅○○、甲巳○、張昭欽
    、Ｒ○○、甲子○、林鈞乾、癸○○、Ｏ○○○、Ｓ○○、
    ｑ○○、張銘銘、Ｈ○○於本院前審審理中均到庭具結證稱
    其等均有買入時佑公司股票等語（見本院更一審95年3月16
    、17、22、23、24、29、30日審判筆錄）。
  (3)被告戊○○於原審審理時供稱「時佑、雷升公司實際都是我
    出資的，其他有的話也出資不多，如我大哥游哲偉及一些朋
    友」等語（見原審卷四第64頁），而附表一所列之時佑公司
    之董監事，確實多係被告戊○○及庚○○之近親，堪信其董
    監事之出資，係由被告戊○○、庚○○所為；再被告戊○○
    等人將時佑與雷升公司之股票，以2比1之比例換股之事實，
    業經證人地○○於調查站詢問時證明屬實（見調查卷一第
    110頁），並經告訴代理人陳惠玲律師於原審陳述明確（見
    原審卷四第69頁），且前述被告等致股東函，亦載明以2比1
    之比例換股，並以每1000股配165股之比例，以股利分派予
    股東，此有前開函文可稽。
  (4)本院審酌上情，暨原購買時佑公司股票者，有於案發前已出
    脫轉讓，惟受讓持股之人未盡記載於股東名冊，其姓名年籍
    不詳，故尚有其他不詳姓名之投資人買入雷升公司之股票，
    致無從核計確實之股數，惟依本案扣案及卷附之相關資料，
    及被告戊○○、庚○○之選任辯護人於93年8月4日刑事答辯
    狀附件表一所示打「ˇ」記號之投資人持股數核計結果，可
    知被告戊○○、庚○○、乙○○等人至少販賣之股票張數，
    亦即至少為本判決附表一所示投資人「時佑股數」欄所示之
    5,220,000股，共計5,220張。至該93年8月4日刑事答辯狀所
    稱「真正出資購買者原股東讓售股票有1988張，增資認
    購3150張」云云（見原審卷一第305頁），惟其答辯狀附件
    表一所示打「ˇ」記號之投資人持股數，經本院逐一核對統
    計結果，總收為5,220,000股，與辯護人所稱之「1988張、
    3150張」，兩者顯然不符，辯護人主張之股數「1988張、
    3150張」，自難採為本判決事實之認定基礎。
  (5)據上所述，經計算被告戊○○、庚○○向投資人所詐得之金
    額，以每股至少35元計算，至少為182,700,000元（35×
    5,220,000），戊○○、庚○○2人因每股最低以18元之價格
    交予乙○○等人販賣，故至少取得93,960,000元（即18×
    5,220,000）。至檢察官以所查扣之時佑公司股東名冊認定
    出資購買時佑公司股票之數額，並以此計算詐欺金額，惟未
    將投資人嗣後出脫轉讓手中持股、以時佑公司股票換發雷升
    公司股票及時佑公司分派股利而增加持股等因素列入計算，
    故檢察官認定之數額，尚難逕採為不利於被告戊○○、庚○○之認定。
  (九)另被告戊○○、庚○○之選任辯護人於95年12月26日向本院
    提出刑事準備狀略稱「本件所販售時佑公司股票，共計
    3,175,000股」云云，與其於原審93年8月4日答辯狀附件所
    示打「ˇ」記號之投資人持有股數5,220,000不符，且被告
    之選任辯護人亦稱「因事隔多年．．．被告庚○○實已無從
    區分原股東轉讓持股與增資認購部分之個別股數，從而亦無
    法計算其銷售總金額」等語（見本審卷二第14頁），則其於
    本院陳報之股數，因距離本案案發時間已久，相關資料掌握
    不易，記憶較為模糊，自難採為本判決事實之認定基礎，附
    此敘明。
  (十)另檢察官所查扣之時佑公司股東名冊所示之股東姓名，其中
    如附表六所示之股東，有已經更名者，即如附表六「戶名」
    所示，此有戶籍查詢資料在卷可稽，併予敘明。
　┌─────────────────────────────┐
II│雷升公司與相關之Humedisoft公司、雷升公司B.V.I.境外分公司  │
  │及博醫公司部分                                            │
　└─────────────────────────────┘
  (一)LASMSOFT CORPORATION雷升公司，中文名稱為美商耒升科技
    股份有限公司，本公司設立登記日期為90年6月7日，美國所
    在地為「23272 Mill CreeK Drive, Suite 340,Laguna
    Hills, CA.9 2653,USA」，本公司資本總額為0元（無面額
    ），本公司每股金額為美金10元；中華民國營業所用資金金
    額為新台幣100萬元，負責人為林朝敏，董事為歐文納卡那
    多、劉征夫、戊○○，在本國境內指定訴訟及非訟代理人為
    戊○○，本國境內設立公司所在地在台中市○○區○○路三
    段241號18樓之1，並於同日設立登記美商耒升科技股份有限
    公司台灣分公司，分公司經理人為戊○○，分公司址設同上
    址；又於91年5月21日公司名稱改為美商雷升科技股份有限
    公司，分公司名稱亦同時改為美商雷升科技股份有限公司台
    灣分公司等情，有該公司相關登記資料在卷可稽（見原審卷
    二第125至133頁）。
  (二)證人即美商雷升公司登記負責人林朝敏於調查站詢問時及偵
    查中證稱「我沒有投資雷升公司，但在登記時曾應戊○○之
    邀掛名擔任總裁。戊○○於89年底與丁○○到美國找我，表
    示要瞭解公司在美國上市的相關規定，我向戊○○瞭解他的
    事業範圍，他表示在台灣販賣未上市公司股票處於合法與不
    合法間之灰色地帶，只要公司正常營運，股東願意支持投資
    ，係屬合法行為，所以他告訴我他想將時佑公司股東變成雷
    升公司股東，他問我在美國借殼上市比較合適，還是直接公
    開上市比較合適，我幫戊○○做翻譯，問歐文納卡那多意見
    ，後來戊○○決定不管走那一條路，他要先在美國登記一家
    公司，戊○○當時向我表示，等到美國登記之公司正常營運
    後，他會將台灣股東全數換成美商公司股東，所以戊○○請
    託我幫他登記設立美國公司，因為如果由美國籍人士申請，
    就不會歸類為外商，享受較優之利率。而財務長為我太太，
    公司董監事及股東均為戊○○所指定之人，登記資本額為
    1000元美金。90年間雷升公司在美國正式開業，他要在我辦
    公室旁邊租一個辦公室營業，並請我招募一個人幫他處理辦
    公室之事，於是我找了DAVID SHEEN幫他處理美國辦公室之
    事，做業務推展及技術支持，戊○○表示研發均在台灣進行
    ，但三個月後戊○○以業務推展不利為由將DAVID解職，美
    國辦公室呈現無人狀態，之後戊○○表示華人市場較大，所
    以要將業務轉往大陸，其間戊○○表示他正在整合台灣股東
    ，他已經在維爾京群島設立雷升公司之境外公司，他要將台
    灣股東做換股動作，轉成維爾京群島設立雷升公司的股東，
    再找適當時機轉成美國雷升公司股東，事後我得知戊○○並
    未真正經營雷升公司，雷升公司也並未營業，便請會計師在
    91年間（按：應係92年3月18日）將雷升公司註銷，但事後
    戊○○又去重新登記設立雷升公司。歐文納卡那多是我的律
    師朋友，戊○○等人89年間來找我時，我介紹給戊○○認識
    ，歐文並非會計師，歐文對他的名字被冒用（指冒用於雷升
    公司及下述之瑞士富達基金之財報簽證）表示要提出法律行
    動，並請我從美國帶回歐文納卡那多的說明書提供參考，證
    明他並未擔任雷升公司及瑞士富達基金財務簽證會計師。而
    美國德拉瓦州對於在該州登記設立之公司不收州稅，且若無
    營業亦不需繳納營業稅，登記公司資本額只要1000美元，登
    記費用則僅要150美元，而且可以透過網路登記，所以美國
    大企業均登記在德拉瓦州，但若無美國籍人士登記為公司發
    起人，則會被視為外國公司，所以戊○○要我掛名擔任雷升
    公司、基因動力公司之發起人，以作為美國公司」等語，並
    提出歐文納卡那多出具之說明書、雷升公司之註銷證明書等
    為證（見調查卷八第125頁、偵查卷二第174頁）。據上可知
    ，被告戊○○成立雷升公司之目的，在於將時佑公司之股東
    以換股方式轉換成為雷升公司股東，乃在美國成立一家「登
    記公司資本額只要1000美元」、且無其他資產，亦無實際營
    業之空殼公司，則原來購買時佑公司股票之股東，對其等所
    有之時佑公司股票轉換為雷升公司股票一事，應無任何利益
    ；而被告丁○○係與被告戊○○同往美國，擔任戊○○之翻
    譯，對此情自知之甚詳。
  (三)被告甲○○於90年12月24日擔任雷升公司副總經理，明知該
    公司於90年、91、92年間並無何業績，而丁○○明知雷升公
    司無任何資產，僅繳交登記費150美元即可設立之空殼公司
    ，其2人均明知戊○○、庚○○成立雷升公司係為販售未經
    許可上巿之股票以向不特定投資人詐取財物，乃由戊○○負
    責發號施令，庚○○擔任總務工作，綜理發包、詢價、跑銀
    行、財務、股務處理，甲○○負責行銷業務，丁○○負責雷
    升公司股票在美國上巿之相關事宜之事實，有下列事證可資
    證明：
  (1)被告甲○○供稱伊代表雷升公司於91年1月3日與奇異眾鼎公
    司訂定合約，約定由雷升公司研發一套命名為OBCIS之產房
    儀器監控系統，合約價格為620,317元；更供稱「奇異公司
    與雷升公司的商務往來僅止於慈濟大林醫院的合作，當時雙
    方有提到雷升公司若成功地將產品研發出來，奇異公司願意
    為雷升公司將該產品推廣到大中華市場銷售，雙方有簽訂台
    灣地區的經銷合約，但合約詳情要問戊○○才知道，嚴格說
    起來奇異公司並不是雷升公司的代理商，只是經銷關係而已
    。我在雷升公司期間，我的業務並未與其他各大伺服器廠商
    建立任何代理關係」等語（見調查卷七第30頁以下）；另又
    供稱「93年5月25日雷升公司寄予股東的信函表示Humedisoft
    已在OTCBB註冊，這是庚○○製作的」（見偵卷二第183頁以
    下）等語；又證人徐一智於原審審理時到庭證稱：「我們（
    奇異公司）與雷升公司的交易，只有大林慈濟醫院有，沒有
    其他使用華文的國家醫院有，也沒有其他與雷升公司的交易
    ，而上開企劃案也只有做測試，並沒有正式銷售」等語（見
    原審卷三第54頁）；被告戊○○於調查時亦自承：「奇異公
    司不是雷升公司之代理商」等語（見調查卷七第11頁），足
    信被告甲○○明知奇異公司並非美商雷升公司的代理商，且
    二公司間之業務往來，僅限於慈濟大林醫院之合作案，而合
    約價額僅為620,317元。
  (2)被告乙○○供稱「我於90年間透過雷升公司股東戊○○、庚○○、劉彥良，陸續取得該公司股票。由美商雷升公司台灣
    分公司負責人戊○○、庚○○夫婦提供美商雷升公司股票來
    供我及我公司人員在台對外銷售。雷升公司之股票在何處印
    製我不清楚，我都是向雷升公司股務室庚○○取得，取得時
    皆已蓋用鋼印及印上投資人資料。我都是打電話至雷升公司
    0000000000轉分機311或打她的行動電話0000000000找她」
    、「賣雷升股票的錢是匯到戊○○指定的人，我記得有葉佐
    政，大約1000多萬元。有一部分是現金，我都拿給戊○○或
    他太太庚○○，各約1000萬元」各等語（見偵卷一第80 頁
    以下、第146頁以下）。
  (3)被告戊○○供稱「庚○○是美商雷升公司臺灣分公司之總務
    ，主要工作是發包、詢價、跑銀行、股務處理（公司與股東
    之間文件往來、股東查詢、股東過戶等），平常均在家帶小
    孩，不定期到公司處理業務，其在公司分機號碼為311，後
    來改為15，英文名字為TINA」等語（見調查卷五第1頁），
    並有註記「雷升股票公司，TEL00000000分機311 TINA」內
    容之名片扣案可稽（見調查卷四第70頁）；又於調查時供稱
    「我們有成立股票上市籌備小組，由丁○○擔任召集人、丁○○家住美國，負責上市籌備工作，而美商雷升公司在美國
    的上市流程、進度，因為是由丁○○負責上市相關事情，所
    以要問丁○○才清楚」等語（見他字卷第117頁以下），於
    原審審理時具結證稱「我在調查及偵查中曾稱丁○○是股票
    上市籌備小組的召集人，丁○○是做執行，他掛召集人，但
    他聽從我的指示」等語（見原審卷三第354頁）；另被告甲○○於原審亦結證稱：「雷升公司在美國的上市是丁○○負
    責」等語（見原審卷三第365頁）。
  (4)證人即世紀整合行銷有限公司行銷總監段志正證稱「92年2
    月底、3月初，雷升公司庚○○主動打電話到世紀整合行銷
    有限公司找我，表示雷升公司和美商奇異公司及慈濟大林醫
    院有ｅ化合作案，想做公關活動．．．雷升公司共開立兩張
    支票付款，第一張25萬元支票係庚○○親交，第二次由雷升
    公司寄來」等語（見調查卷六第53頁）。
  (5)證人即巨亨公司經理甲ｈ○於調查站詢時證稱「戊○○、甲○○曾至巨亨公司向我們介紹有關美商雷升公司目前經營的
    現況，使我及其他業務人員了解雷升公司台灣分公司的經營
    狀況，以便向投資人招攬購買該公司股票．．．我及公司的
    業務員通常以巨亨公司所提供之有關美商雷升公司之良好財
    測資料、承攬國內知名廠商（包括國泰人壽、長庚及慈濟醫
    院）及大陸寧波電信工程等軟體工程資料及將在92年2、3月
    間將於美國上市之營運計畫書等資料向投資人介紹．．．我
    自己也透過丙○○購買雷升股票，分別為91年8月間、92年9
    月間、92年12月間，共計投資雷升公司360餘萬元」等語（
    見調查卷二第1頁）。
  (6)證人即巨亨公司經理戌○○於調查站詢問時證稱「我係於91
    年8、9月間，前往僑園飯店參加雷升公司介紹買賣該公司股
    票之說明會，並在會場上第一次見到戊○○，他在說明會上
    介紹該公司發展遠景，其後數日或數月在同一地點，該公司
    再舉辦一次說明會，當時甲○○在說明會上介紹該公司業務
    及產品。我聽取上開說明會之說明後，認為投資該公司可有
    不錯獲利，是以分次購買了雷升公司80張股票．．．93年3
    月間，因美商雷升公司函寄給各投資人，表示該公司股票將
    於93年4月間在美國那斯達克上市，要投資人將前述股票繳
    回雷升公司以便認證，繳回後該公司則開立代為保管持股憑
    單給投資人，惟至今股票仍未發回給投資人」等語（見調查
    卷二第133頁）。
  (7)證人即巨亨公司經理甲卯○於調查站詢問時證稱「我賣雷升
    公司股票約30張．．．之前有見過甲○○一、二次，92年上
    半年他有到巨亨公司來介紹，但他到底講什麼我有點忘記了
    」等語（偵卷一第193頁）；又證人即巨亨公司經理地○○
    於調查站詢問時證稱「戊○○、甲○○2人我見過，約於92
    年初，戊○○以雷升總公司總經理身分偕同甲○○到巨亨公
    司，說明美商奇異公司承包慈濟大林醫院電腦軟體等利多訊
    息，另美商雷升公司2002年財報中，載有甲○○是雷升公司
    台灣分公司總經理。我投資時佑公司時，曾於91年間收到時
    佑公司股東函，通知時佑公司因與雷升公司有技術合作，將
    一同遷往國外開曼群島登記，且被雷升公司合併，換股比例
    為時佑公司二股換雷升一股。而販賣雷升股票是每單位500
    股，折算約37500元，銷售一單位可抽佣一成，剩餘款項則
    報給巨亨公司，而股票是由雷升公司戊○○等人提供，所募
    得資金亦是交給戊○○等人」等語（見調查卷一第110頁）
    。
  (8)此外復據被害人甲黃○、子○○、Ｚ○○、甲甲○、甲Ｊ○
    等分別於偵查中指稱其等是因為看到時佑、雷升所散發之說
    明書、文宣品及巨亨公司相關職員之推介，而認前揭公司股
    票均有良好之經營團隊、獲利穩定、遠景看好之公司，而陷
    於錯誤投資該公司股票等語（見偵卷一第189、192頁、偵卷
    二第81、82、86頁）。
  (9)綜上可知，被告戊○○、庚○○、甲○○、丁○○均明知雷
    升公司之實際營運狀況，仍共同利用雷升公司與奇異公司合
    作產房儀器監控系統之機會，召開說明會，大肆宣傳並誇大
    2 公司間合約之不實內容，以矇騙投資人購買雷升公司股票
    ，被告庚○○、甲○○、丁○○與被告戊○○間，就此常業
    詐欺行為，均有犯意聯絡及行為分擔。
  (四)被告戊○○以時佑公司名義，於90年3月15日之前陸續發函
    予股東，表示公司主要股東將另行設立乙家英屬開曼（
    Cayman ）商（暫名為CNS Technology INC）一事，並委請
    時佑公司代辦原股東轉換公司股票，而請股東於90年3月15
    日前，將同意書、股票正本等資料寄回時佑公司，有該股東
    函附卷可稽（見調查卷五第11頁）；又時佑公司當時之財務
    狀況，並無可能在美國NASDAQ掛牌上市或合併其他公司上市
    ，此依被告丁○○於調查時證稱有關NASDAQ上巿規定之條件
    觀之（見調查卷七第112頁以下），時佑公司彼時營運及財
    務狀況，根本不可能符合向NASDAQ申請上市之條件，而甫成
    立之雷升公司，係一空殼公司，並無實際營業，更不符合向
    NASDAQ申請上市之條件，此據證人譚燕易於調查站詢問時證
    稱「據戊○○轉述，雷升公司股票將於92年9月份在美國上
    市，但該公司並未上市成功，後來又陸續表示，將於92年底
    、93年第一季上市，而最新的說法是將於93年4月15日上市
    ，但我到美國證券管理委員會（SEC）查詢待審上市的公司
    並無雷升公司，可見雷升公司在美國上市案是詐騙投資人的
    說辭」等語（見他字卷第10頁），可知時佑公司上開舉措，
    係為欺瞞其股東及其他投資人，使之陷於錯誤而購買時佑公
    司、雷升公司股票，或將時佑公司股票轉換成雷升公司股票
    。
  (五)被告戊○○、庚○○、丁○○、甲○○均明知雷升公司之實
    際營運狀況，仍以多項不實內容之宣傳手法，遂行其等詐欺
    取財之犯行，此依下列事證益明：
  (1)時佑公司股東於91年2月5日，接獲時佑公司信函，內容略稱
    「時佑（開曼）已正式與美國LASM SOFT Corp.合併，而
    LASMSO FT Corp.為擁有四項整合平台軟體國際專利之國際
    級公司，而且GE（奇異）及全球各大伺服器廠皆為LASMSOFT
    Corp.之代理商，無論在技術和遍及全球之行銷通路上具有
    很多的競爭優勢，這正是此合併案的重要因素之一。以目前
    LASM SOFT Corp.在美國的參考股價為每股＄US 5元以上，
    相較NASDAQ上市公司中與LASMSOFT Corp.同階之同業平均股
    價已達＄US 50元左右，而LASMSOFT Corp.規劃預計將於
    2002年第4季或2003年第1季間在美國NASDAQ掛牌上市
    ．．．貴股東也將於今年（即91年）4月可取得美國會計師
    及律師簽核之美國LASMSOFT Corp.之股票」，此有時佑公司
    致股東之函文資料可參（見調查卷五第60 頁），則美國雷
    升公司係由被告戊○○委由林朝敏在美國僅花百餘美元即完
    成登記之空殼公司，該公司根本毫無資產，亦無實際營運，
    已如前述，該函文所稱「在美國的參考股價為每股美金5元
    」之事，豈非憑空杜撰？而奇異公司並非雷升公司的代理商
    ，雷升公司並無任何申請在美國上市之資料，上開函文竟諉
    稱「GE（奇異）及全球各大伺服器廠皆為LASMSOFT Corp.之
    代理商」、「規劃預計將於2002年第四季或2003年第一季間
    在美國NASDAQ掛牌上巿」云云，被告等人確有以誇大不實之
    內容欺騙投資人。
  (2)雷升公司所開發之系統稱為OBCIS，與奇異公司之QS5並不相
    同之事實，業據下列證人證述綦詳：
  證人江勁賢於原審審理時證稱「我在奇異擔任產品部的經理
    ，期間約二年時間，88年至91年5月間。產房監測系統合約
    書是我在奇異任職期間與雷升所簽立的合約，合約沒有提到
    『QS-5』這些字，這合約是要解決大林醫院的產房系統，當
    時簽約承諾慈濟醫院要中文化，但是美國奇異沒有辦法提出
    中文化版，所以我們才會去找雷升公司，但並不是直接翻譯
    『QS-5』，而是請他們自己提供一套產品來應付我們與慈濟
    大林的契約。我們沒有提供原始碼給雷升公司，因美國方面
    不同意，所以找雷升公司幫忙，雷升進來後直接與慈濟他們
    的人訪談，自己去作協調，他們自己做系統分析開發一套新
    產品。而因為當初雷升會進到醫療也是因為這個案子，當初
    因為考慮到大中華的銷售，我們為了方便，所以我們內部自
    己將雷升開發這套系統稱『QS-5』中文版，但雷升自己開發
    的那套系統應稱呼OBCIS。而當初合約價格比較偏低，因為
    研發後可以交奇異公司販賣，一套30萬元，雷升公司當初是
    以後續的來做考量。而除了雷升科技以外，有找過一家秉誠
    公司。而該系統之技術門檻是輸出端是秘密，所以最主要門
    檻是儀器輸出端的門檻，另外一點是我們儀器是要了解護理
    人員的需求，而該技術門檻，對一般軟體公司進入市場的障
    礙就是沒有辦法拿到原廠的格式資料，沒有辦法解出儀器的
    輸出，接著軟體公司可以寫出軟體，但是也要符合醫院可以
    使用，這部分有待技術人員與醫院方面醫護人員溝通。而『
    QS-5』是一套完整的產品，如果不做中文化也是可以使用，
    但是我們賣給慈濟大林醫院當時承諾要中文化，所以我們才
    必須將系統做中文化的處置，但是我們中文化並不是將美國
    『QS-5』直接轉譯中文，是另外開發的一套中文版，但我離
    開前這套系統還沒有完成，也沒有中文簡體化，而慈濟要求
    中文化是因『QS-5』本身就沒有中文化，他是符合美國人使
    用，所以必須另外做一套符合國人醫療使用，臺灣與美國使
    用流程不一樣。單純中文化也沒有辦法解決，而當初慈濟是
    買其他的產品，中文化這只是其中一小部分，合約上有提到
    與慈濟做研究合作，且當初提到將慈濟大林做資訊化醫院。
    當初賣『QS-5』時原廠告訴我們可以中文化，但是後來沒有
    辦法中文化。與雷升合作除OBCIS外，沒有其他合作。慈濟
    知道後來產房監視系統改為雷升的OBCIS 」等語（見原審卷
    二第376頁）。
  證人徐一智於原審審理時證稱「我們公司與大林慈濟簽訂的
    是訂購合約，而大林醫院要求中文化、本土化，我們之前的
    前任經理江勁賢找雷升公司開發，與大林慈濟的原始合約不
    一樣。合約內有提到要針對醫院的需求作設計，故並非是單
    純將我們的系統中文化」，「（問：為何在調查局說雷升公
    司所執行的只是奇異公司處理單純中文化工程？）我於91
    年7月接手，當時我在慈濟有五、六個專案在做，因為不是
    我簽訂的合約，我只要求依照合約內容執行，我在調查站的
    陳述是我還沒有正式了解之下所做的陳述，我並沒有深入了
    解。所以今日陳述的才是正確，之前只是聽同事陳述各等語
    （見原審卷三第46頁）。
  證人王錦珠於原審審理時證稱「企劃案是慈濟與奇異公司簽
    約，不是與雷升公司簽約的，且CIS僅是全院電子病歷的一
    部分，而QS5中文化（即OBCIS），則是更小的一部分」等語
    （見原審卷三第59頁）。
  (3)再依證人即意庫行銷公司行政管理部經理汪美鳳於調查站證
    稱「91年6月間，雷升公司總經理甲○○打電話給本公司專
    案承辦人林季黎小姐表示要請我們公司做整年度公關規劃，
    包括開記者會、媒體餐敘、媒體報導、媒體採購等，並於91
    年7月1日簽訂行銷公關委託合約書，雷升公司以250萬元委
    託意庫行銷諮詢股份有限公司做半年度之公關行銷，費用分
    六期給付，每期一個月416,667元，公司總共給了三次發票
    給雷升公司，第一期有付款，第二期只付一半，第三期就沒
    有付款。而雷升公司是以電子郵件方式寄新聞稿給我們公司
    ，我們公司將新聞稿修飾後再轉寄發給各媒體」等語（見調
    查卷六第91頁）；又於原審審理時證稱「我不認識甲○○，
    沒有看過，未通過電話，我也不知道有這個人，但我於調查
    站所言實在，筆錄我有看過了，筆錄中所提到有與甲○○接
    洽是因我們認定甲○○是雷升公司部分的對外窗口。因為我
    們客戶資料上雷升公司窗口聯絡人就是甲○○」等語（見原
    審卷三第78頁），並有被告戊○○代表雷升公司與意庫行銷
    公司簽定之行銷公關委託合約書、公關服務規劃書等附卷可
    憑（見調查卷六第94頁）。
  (4)證人即世紀整合公司行銷總監段志正於調查站詢問時證稱「
    92年2月底、3月初，雷升公司庚○○主動打電話到世紀整合
    行銷有限公司找我，表示雷升公司和美商奇異公司及慈濟大
    林醫院有ｅ化合作案，想做公關活動，包括發布媒體消息及
    召開記者會，並希望召開記者會地點在慈濟大林醫院，我表
    示記者會最好在台北市舉行比較好，但是雷升公司總經理甲○○表示希望在慈濟大林醫院舉行，所以就決定記者會在慈
    濟大林醫院舉行．．．記者會後，我就將慈濟大林醫院二代
    ｅ化醫院記者會新聞稿發給認識之記者。該公關活動本來報
    價636,000元，後來經減價後雷升公司總共付53萬元，包括
    提供發布新聞時給記者之車馬費、潤筆費、專欄報導費、印
    刷費及活動費等，雷升公司共開立兩張支票付款，第一張25
    萬元支票係庚○○親交，第二次由雷升公司寄來」等語（見
    調查卷六第53頁）；於原審審理時證稱「結案報告書是我們
    公司製作，專案部分之新聞資料由我負責。而結案報告書是
    送給雷升公司、奇異公司，沒有給慈濟大林醫院。新聞稿（
    發布）之前有給這三個單位看，92年3月5日記者會之前有開
    過協調會，是『記者會場佈置撰寫』等，雷升他們提到將來
    有這樣的合作案，我們有討論過議題，及新聞事件採訪何人
    等，而討論議題是我們與雷升公司談，慈濟大林醫院是雷升
    公司告訴我們慈濟要與誰聯絡，由他們聯絡後我們再與慈濟
    大林醫院聯絡，而剛剛提到合作的三個單位，是甲○○告訴
    我們的，我們根本不認識慈濟的人。委託我們的是雷升公司
    ，是由他們告訴我們專案有誰，我們不可能找慈濟問是否有
    這個合作案，就是雷升公司告訴我們，我們才去的。而我們
    提供給慈濟的部分是新聞稿寫好後給慈濟窗口（公關部于劍
    興），而就新聞稿的內容是否有問題，我並不了解」等語（
    見原審卷三第65頁）。
  (5)上開新聞資料係由被告甲○○交予意庫行銷公司，其中有「
    突破傳統醫療產程檢測走向電子化及新生命產程一路ｅ化雷
    升科技與奇異醫療成功建置產房儀器監控系統」之報導，內
    容記載「雷升科技（LASM SOFT）日前與全球透視人體儀器
    市場龍頭的奇異醫療（GE）共同宣佈，成功建置慈濟醫院產
    房儀器監控系統（QS5）、雷升科技台灣區總經理甲○○表
    示，雷升科技及奇異醫療技術合作，共同研發出產房儀器監
    控系統（QS5），突破傳統產程紀錄費時、無法即時調閱及
    共享資料、資料儲存龐雜等缺點，醫生及胎兒監測螢幕的診
    斷資料透過QS5建立、管理、監控及整合，檢查病歷完全電
    子化．．．」等情，為被告甲○○自承無訛，並有該新聞資
    料附卷可稽（見調查卷六第107、108頁）。
  (6)92年3月5日，雷升公司、奇異公司與慈濟大林醫院固有共同
    在慈濟大林醫院發表電子化醫療成果，並由世紀整合公司製
    作結案報告，有該記者會之相關資料及結案報告附卷可稽（
    見調查卷六第60頁）。惟綜據上述可知，「QS-5」係奇異公
    司自行研發之產品，與雷升公司之OBCIS並不同，而雷升公
    司僅係參與其中一小部分之產房儀器監控系統，即雷升公司
    並非承攬奇異公司QS-5系統中文化之工程，兩者合約內容係
    由雷升公司自行開發OBCIS，檢察官起訴書記載雷升公司當
    時係承包奇異公司「QS-5」之中文化工程一節，尚屬有誤，
    併此敘明。被告戊○○、庚○○、甲○○對此情均知之甚詳
    ，卻故意藉慈濟大林醫院與奇異公司發展醫院ｅ化之機會，
    由庚○○負責聯絡上開世紀整合公司，並由雷升公司支付召
    開紀者會之花費，甲○○則故意提供新聞稿將二者混淆而稱
    「QS-5」係雷升與奇異所共同研發完成云云，其等之目的，
    應係故意藉由奇異公司在全球透視人體儀器市場之優越地位
    ，而與其攀附，使投資人誤以為二者係平行合作之公司，使
    投資人對雷升公司之業績判斷陷於錯誤，致投資人深信不疑
    ，而藉此機會大量販售雷升公司股票。
  (7)上開記者會召開之後，慈濟大林醫院認為雷升公司有假藉上
    開記者會販售雷升公司股票之情形，而向奇異眾鼎公司提出
    抗議，奇異眾鼎公司經理徐一智（JEFF）亦對此質疑而發送
    電子郵件予甲○○，甲○○乃於92年4月17日以電子郵件發
    送徐一智（JEFF）表示「十分清楚自己的定位在於協助大林
    慈濟的電子化整合方案的輔助角色，媒體報導確有言過其實
    之處」，惟同時仍謊稱「雷升公司為美商公司，雖然部分股
    東為華人，但除董監事以外，一般華人的股份比例相當小，
    應小於全體股份10%以內」云云，此有上開電子郵件附卷可
    參（見調查卷六第144頁）；惟被告甲○○另於92年5月13日
    製作雷升公司致股東函，向股東佯稱「雷升公司確實有與慈
    濟醫院、奇異公司合作，且儀器資訊與臨床醫學系統的整合
    市場，每年約有30億，更是奇異在找過十家以上之軟體廠商
    後才找到確有實力的雷升公司合作，而請股東持續投資、支
    持雷升公司」云云，惟雷升公司並無與慈濟醫院合作，而其
    與奇異公司之合作亦僅慈濟大林醫院一案，已如前述，則被
    告甲○○先敷衍慈濟大林醫院及奇異公司之質疑後，再進而
    92年5月13日製作並發送不實內容之股東函，在在顯示被告
    等人所為，係詐騙投資人，使投資人陷於錯誤而購買雷升公
    司股票。
  (五)雷升公司登記負責人林朝敏於92年3月18日因發覺戊○○並
    未真正經營美國雷升公司，美國雷升公司亦未實際營業，遂
    將美國雷升公司註銷，此據林朝敏證述屬實，並有其提供之
    美國雷升公司之註銷證明書等為證（見調查卷八第125頁、
    93年度偵字第8431號卷二第174頁）；又被告戊○○知悉林
    朝敏將美國雷升公司註銷後，旋指示丁○○以網路登錄之方
    式，重新設立美國雷升公司，並由戊○○自任負責人，此亦
    經被告戊○○、丁○○於原審審理時供述明確（見原審卷三
    第355頁），益見被告等人先則利用不知情之林朝敏虛設美
    國雷升公司，繼則為免詐財計劃曝光中斷，乃重新設立美國
    雷升公司。
  (六)被告戊○○等人利用在美國拉斯維加斯設立Humedisoft公司
    ，以繼續欺騙投資人之事實，詳見下列說明：
  (1)於92年年中，在美國拉斯維加斯設立Humedisoft
    CORPORATION，地址與美國雷升公司相同，設立後由丁○○
    擔任負責人，嗣於93年2、3月間，依戊○○指示改由甲○○
    擔任負責人，戊○○則掌管財務，資金係由戊○○以台灣中
    小企銀中港分行帳戶支出，此經被告戊○○自承在卷（見調
    查卷七第5頁以下）；被告甲○○亦自承「我92年離開雷升
    公司後，戊○○告訴我，雷升公司要在美國成立Humedisoft
    ，目的是為了讓雷升公司上市，方法與過程，我並不清楚，
    戊○○希望由我出面去美國申請，待成立後負責人會再行變
    更，我本人則擔任總裁，我只參與申請設立的部分，其他我
    均不清楚，該公司並沒有實際上的業務經營，也沒有聘僱員
    工，我認為戊○○成立該公司是因為雷升股票上市可能有問
    題」等語（見調查卷七第30頁以下）。
  (2)被告戊○○等人旋於92年5、6月間，以函文向雷升公司股東
    諉稱「雷升與Humedisoft已經向美國SEC報備申請上市，由
    於雷升與Humedisoft產業別與公司成立時間不同，所以申請
    上市的時間也會因此產生變化。雷升送往美國SEC審核的過
    程當中，必須準備的文件相當繁瑣，特別是文件準備好了以
    後，SEC還會針對送件內容提出問題，雷升也必須一一答覆
    ，直到SEC許可。我們已經與SEC文件書信往來數次，也很期
    待雷升可以儘快獲得SEC的審核通過。Humedisoft申請上市
    文件已經送往SEC審核，現在還在等待審核通過，接下來我
    們就會送往NASD申請交易代號，目前Humedisoft預計申請的
    交易代號為HUSC或是HMSC，交易代號確認以後，我們會另行
    通知各位股東。我們預計公司會取得交易代號的日期為（92
    年）6月30日」等情，有該公司致股東函文在卷可稽（見調
    查卷五第22頁反面）。
  (3)被告甲○○、丁○○於92年11月前往美國拉斯維加斯考查
    Humedisoft CORPORATION股票上OTCBB（OVER-THE-COUNTE R
    BULLETIN BOARD，即櫃檯買賣中心、佈告欄股票市場）之可
    能性，即欲以上OTCBB之Humedisoft CORPORATION股票，代
    替上NASDAQ之雷升公司股票，被告甲○○及丁○○2人於美
    國行之後，向被告戊○○提出報告稱「先確認Humedisoft
    上市的目的是否單純在解決LASMSOFT股東問題，還是有其他
    目的．．只要股東股票可以轉換成可上市的股票（
    Humedisoft），就應該讓問題告一段落．．．經過與market
    maker會議之後發現，他們相當精，必然是上市與未上市股
    票操作的高手，也看了許多空殼企業或業績極差的企業，尤
    其我們接觸的這一家之前面對好幾家大陸華人企業來這邊申
    請OTCBB想在美國募資幾乎都沒有成功，他們普遍認為OTCBB
    是一堆垃圾，現在美國的確有中國熱，但是這些
    marketmaker或是承銷商等金融相關單位，對於空有大陸市
    場願景或名號的企業已領教多次，在此募資並不容易，倒是
    要思考以美國上市名義在兩岸募資似乎容易些，畢竟華人對
    美國上市仍存有高度幻想」云云（見調查卷七第74頁），被
    告甲○○於調查站詢問時亦供稱「我認為戊○○成立該公司
    是因為雷升股票上市可能有問題，所以在美國行報告中向他
    建議，只要雷升公司股票轉換成上市的Humedisoft股票，就
    已經對雷升公司股東有所交待，而Humedisoft申請上市的是
    美國OTCBB市場，我才會向戊○○提出前述報告，讓他知道
    OTCBB在美國人眼中價值不高，沒有經營實績的公司要在美
    國募資並不容易」等語（見調查卷七第30頁以下）。
  (4)被告丁○○自承「Humedisoft是戊○○要成立的。他當時說
    可以跑美國醫療軟體市場，也可以做醫療器材耗品的買賣，
    所以他主張要成立這家公司，他交待我去成立，因為當時我
    也想要去美國跑這個市場，這家公司沒有營業，這家公司有
    送出去登記三十幾個股東，公司設立後負責人由我擔任，並
    於93年2、3月間依戊○○指示改由甲○○擔任，公司資本額
    約為16萬美金，營業項目為醫療系統軟體的研發，但公司自
    成立迄今並未實際營業」等語（見調查卷七第112頁以下）
    ；被告甲○○於調查站詢問時亦供稱：「我曾於92年11月和
    丁○○前往美國拉斯維加斯，與相關人員研究成立公司及上
    市事宜，而美國行報告係由我和丁○○共同製作」等語（見
    調查卷七第30頁以下），其於原審審理時證稱「美國行報告
    是我寫的，這份報告丁○○知道，他應該知道我寫報告的內
    容，因為在美國我和他是住在同一房間，報告是在美國寫的
    ，我印象中他沒有表示不同見解」等語（見原審卷三第365
    頁）。
    顯見被告甲○○、丁○○對Humedisoft公司成立之目的及經
    營實況均知之甚詳，竟仍共同提出報告稱「在此募資並不容
    易，倒是要思考『以美國上市名義在兩岸募資』似乎容易些
    ，畢竟華人對美國上市仍存有高度幻想」（見上開調查報告
    ），足認被告甲○○、丁○○與戊○○、庚○○間有為自己
    不法所有之犯意聯絡。
  (5)由此可知，被告戊○○、庚○○、丁○○、甲○○等人在雷
    升公司並無業績，不可能在美國NASDAQ上市之情形下，亦明
    知OTCBB之股票交易，與NASD交易市場不同，竟仍向股東宣
    稱股票是要在NASDAQ上市，足認被告等人係施用詐術欺騙股
    東，以繼續對外販賣雷升公司股票。
  (七)按OTCBB之公司股票並非在證券交易所之場內進行交易，而
    是在場外做買賣，雖然NASD監督場外交易市場看板，但它並
    不屬於NASD市場之一部分，只是美國一個讓初級股票上市集
    資之一塊踏腳石，讓一些沒有什麼業績、知名度或投資風險
    較高的創業資金類型股先在那兒掛牌，以便讓投資者認識，
    一段時間之後，再憑本身實力或業績逐步升級，前往美國高
    科技股交易市場NASDAQ等要求更高、有更大集資能力之市場
    掛牌等事實，有美國杜克斯大學財金博士，現任美商百勝客
    金融集團總裁，專研美國證券交易市場相關制度之專家曹國
    揚所著、為被告等人均不爭執其證據能力之「美國投資銀行
    承銷實務」節本附卷可參（見原審卷一第160頁），顯見二
    者之不同。又被告丁○○供稱因Humedisoft僅係空殼公司，
    並未向美國FDA申請許可銷售，並無任何營業等語（見偵查
    卷二第54頁以下)；證人即接替丁○○在博醫公司職務之林
    妙青於原審審理時證稱「丁○○告訴我由我們將Humedisoft
    公司所有資料呈現在網站上公開公司資料，如果通過後SEC
    會查證公司資料是否真實，如果真實會發函通知後才能申請
    在OTCBB掛牌，公司才能進入下個程序，所以Humedisoft應
    該不算是上市，只是在網站上先公告而已，而Humedisoft申
    請的進度，在本案之前到目前（93年9月1日）為止，都只停
    留在拿到可以進入網站的號碼而已」等語（見原審卷第26 2
    頁以下）。足認Humedisoft公司，不可能在OTCBB上市，而
    Humedisoft始終停留於上網公告之階段，並未有何進展，此
    亦據被告戊○○、甲○○、丁○○供述在卷（見原審93年10
    月6日審理筆錄），被告戊○○、庚○○、甲○○、丁○○
    等人對上情均知之甚詳；惟仍於93年初發函予雷升公司股東
    ，內容略稱雷升公司申請上市的進度已完成3分之2，剩下3
    分之1，進入最後階段，已執行完成股東名冊及股東詳細資
    料的審查應SEC規範文件，接下來就是換發可公開在交易市
    場交易的持股憑證SEC認證股票，而請股東將股票於93年3月
    15 日以前將持股憑證寄回公司以便送至SEC做認證，並出具
    暫存保管憑證，等SEC審核完畢後，公司會將SEC認證完成可
    在公開市場交易之憑證寄還股東云云，此有股東函附卷（見
    調查卷五第48頁）可稽，復有附表五編號5所示代為保管持
    股憑單扣案可佐，顯見被告戊○○、庚○○、甲○○、丁○○係利用在美國辦理公司登記較容易、投資人不易察覺有詐
    之特性，使投資人誤認該等公司是前景良好之美商公司，而
    陷於錯誤，致支付高價購買雷升公司之股票。
  (八)被告戊○○、庚○○2人明知雷升公司股票未經核准上市，
    仍將其等所持有之雷升公司股票對外招募販售，並以增資名
    義先後販賣雷升公司股票予投資人等情，詳見下列說明：
  (1)被告戊○○於調查站詢問時供稱「雷升公司賣掉股票後，會
    將所得款項匯進原始股東的帳戶內，如庚○○等人」等語（
    見他字卷第117頁以下）。
  (2)被告乙○○於調查時證稱：「91年間，去找投資人、親戚朋
    友．．．問他們要不要股票」，「（問：美商雷升科技公司
    股票是向誰買的？）我向戊○○買的，我個人買1萬3千股，
    幫他賣500張」（見93年度他字第860號卷宗第164至172頁）
    ，於原審審理時則證稱「雷升我們拿50元左右，賣出則賣65
    元」等語（見原審卷三第376頁），而被告戊○○於原審審
    理時供稱「雷升部分則為4、50元，對於乙○○所述50元沒
    有意見」等語（見原審卷四第65頁）；證人即共同被告丙○○於調查站詢問時供稱：「雷升股票每股65元至70元間」等
    語（見調查卷三第1頁以下），證人即共同被告己○○於偵
    訊亦供稱：「雷升公司價格有分階段，有賣到95元，也有6
    、70元」等語（見偵卷一第202頁），證人即巨亨公司經理
    甲卯○於偵訊中陳稱「（問：你賣雷升科技公司多少？）約
    30張，91年底前是80-90元。92年5、6月有現金增資是28元
    左右，是原來的股東參與的公司增資」等語（見偵查卷一第
    194頁），堪信被告戊○○、庚○○、乙○○等3人確有違反
    證券交易法之犯行。
  (3)依被告戊○○、乙○○、丙○○、己○○上開供述，可知被
    告戊○○、庚○○2人委託乙○○等人販賣雷升公司股票，
    轉讓原股東持股部分，每股至少可獲得50元；增資部分，每
    股至少可獲得28元。又乙○○、丙○○、己○○等人販賣雷
    升公司股票予投資人之價格，為65元至90元不等，足認乙○○等人對外販賣雷升公司股票之價格，每股至少65元。
  (九)再查甲ｒ○、甲ｉ○、乙Ｂ○、甲ｖ○、甲Ｑ○、古集雄等
    人及如附表二所示之投資人，為雷升公司股東之事實，業據
    告訴人甲ｒ○、甲ｉ○、乙Ｂ○、甲ｖ○、甲Ｑ○、古集雄
    於偵查中指訴綦詳，並有雷升公司股東名冊、雷升公司代為
    保管持股憑單、股權認購繳款說明單及轉讓書等在卷可稽（
    見93年度他字卷第860號卷第13至62頁、及93年度發查字第
    2935號卷宗第29頁、93年度他字第1823卷宗第16頁、93年度
    發查字第1783號卷宗第11、12頁、93年度他字第1126號卷宗
    第18頁），堪信甲ｒ○、甲ｉ○、乙Ｂ○、甲ｖ○、甲Ｑ○
    、古集雄等人，及如附表二所示投資人均有買入雷升公司股
    票。又如附表二所示投資人買入雷升公司股票後，有出脫轉
    讓手中持股者，此據被告戊○○、庚○○之選任辯護人具狀
    陳明在卷（見本審卷二第15頁），惟受讓持股之人未盡記載
    於股東名冊，其姓名年籍不詳，故尚有其他不詳姓名之投資
    人買入雷升公司之股票。再者，如附表二所示之投資人，其
    中有僅登記認股卻無實際出資者，有案發前已出脫轉讓予不
    詳姓名之人而手中無持股者、有以時佑公司股票換發雷升公
    司股票者、有雷升公司分派股利而增加持股者，亦據被告戊○○、庚○○之選任辯護人具狀陳明在卷（見本審卷二第15
    頁），故被告戊○○、庚○○等人實際販賣雷升公司之股票
    張數，至少為原股東轉讓持股及增資發行之股數，即至少如
    附表二所示投資人「原持股數」欄所示之股數，及投資人「
    認購股數」欄所示之股數。詳見下列說明：
  (1)被告戊○○、庚○○之選任辯護人業於本院審理時陳明無訛
    ，有95年12月26日刑事準備狀及附件表二在卷可稽（見本審
    卷二第15頁、第66至92頁）。
  (2)證人賴柏佃、乙ｍ○、黃子綾、乙未○、乙Ｕ○、邱麗香江
    佩縈於本院前審審理中均到庭具結證稱其等均有買入雷升公
    司股票等語；證人林嫦玲、乙Ｕ○更證稱伊購買時佑公司股
    票後，亦參加換股而轉為雷升公司股票等語（見本院更一審
    95年3 月16、17、22日審判筆錄）。
  (3)被告戊○○於原審審理時供稱「時佑、雷升公司實際都是我
    出資的，其他有的話也出資不多，如我大哥游哲偉及一些朋
    友」等語（見原審卷四第64頁），而附表二所列之雷升公司
    之董監事，確實多係被告戊○○及庚○○之近親，堪信其董
    監事之出資，係由被告戊○○、庚○○所為；再被告戊○○
    等人將時佑與雷升公司之股票，以2比1之比例換股之事實，
    業經證人地○○於調查站詢問時證明屬實（見調查卷一第
    110頁），並經告訴代理人陳惠玲律師於原審陳述明確（見
    原審卷四第69頁），且前述被告等致股東函，亦載明以2比1
    之比例換股，並以每1000股配165股之比例，以股利分派予
    股東，此有前開函文可稽。
  (4)本院審酌上情，且原購買雷升公司股票者，有於案發前已出
    脫轉讓予不詳姓名之人，致無從核計確實之股數，惟依本案
    扣案及卷附之相關資料，暨被告戊○○、庚○○之選任辯護
    人於95年12月26日刑事準備狀附件表二所示之投資人「原持
    股數」及「認購股數」欄所示之股數核算結果，可知被告戊○○、庚○○、乙○○等人至少販賣之股票數量，亦即至少
    為本判決附表二所示投資人「原持股數」欄所示之870,000
    股，及「認購股數」欄所示之2,843,010股。
  (5)據上所述，經計算被告戊○○、庚○○向投資人所詐得之金
    額如下：
　  原股東轉讓持股部分，以每股至少65元計算，至少為
  　  56,550,000元（65×870,000），戊○○、庚○○2人因每
      股最低以50元之價格交予乙○○等人販賣，故至少取得
      43,500,000元（即50×870,000）。
  　增資發行部分，以每股至少28元計算，戊○○、庚○○2
    　人至少得款79,604,280元（28×2,843,010）。
  　以上合計戊○○、庚○○2人至少得款123,104,280元（即
    　43,500,000元＋79,604,280 元）。
  (6)至檢察官以所查扣之雷升公司股東名冊認定出資購買時佑公
    司股票之數額，並以此計算詐欺金額，惟未將未實際出資者
    、以時佑公司股票換發雷升公司股票及時佑公司分派股利而
    增加持股等因素列入計算，故檢察官認定之數額，尚難逕採
    為不利於被告戊○○、庚○○等人之認定。
  (7)另被告戊○○、庚○○之選任辯護人於93年8月4日向原審提
    出刑事答辯狀略稱雷升公司原股東有轉讓股數為1161張、每
    張6萬元，增資認股為2500張、每張28000元云云（見原審卷
    一第305頁、第334至360頁背面），與其於95年12月26日向
    本院提出刑事準備狀所陳報之事實不符，因其於原審93年8
    月4日答辯狀提出附件所示打「ˇ」記號之投資人，並未詳
    載原股東轉讓持股及增資認購之股數，且該打「ˇ」記號之
    投資人總股數，經本院統計核算結果，與其陳報之3661張（
    即1161張＋2500張）不符，且所稱販賣之每股金額60元，亦
    與事實不符，尚難採為本判決事實之認定基礎，附此敘明。
  (十)被告戊○○、庚○○於93年間，獲葉佐政同意而以其名義在
    英屬維爾京群島設立LASMAOFT CORPORATION（B.V.I.），即
    雷升公司之境外分公司，俟前揭公司辦理登記完畢，且該受
    理登記之處所將空白之股票寄送至雷升公司後，戊○○、庚○○2人未經葉佐政同意，旋共同基於偽造有價證券之犯意
    聯絡，由庚○○在雷升公司內，並在該股票憑證上，偽簽葉
    佐政之英文署押「Yeh Tso Cheno」，而接續偽造該有價證
    券共1580張之事實，有下列事證可資證明：
  (1)證人即LASMSOFT CORPORATION B.V.I公司登記負責人葉佐政
    於調查站詢問及檢察官偵查中證稱「93年4月中、下旬間戊○○打電話要我去台中市○○路○段241號18樓之1雷升公司
    ，交給我一張載明我為LASMSOFT CORPORATION B.V.I.公司
    CEO的名片及LASMSOFT CORPORATION B.V.I.公司的會議紀錄
    ，並要我在該會議紀錄上簽名，且要我持該名片及會議紀錄
    ，交由建華銀行專員開立OBU境外戶頭，開戶之後，又在庚○○的陪同下至雷升公司樓下之大眾銀行開立一般活存帳戶
    （000000000000），而所開立之建華銀行、大眾銀行開戶後
    之存摺、印章，都由庚○○取走保管，之後庚○○存入美金
    20萬元在大眾銀行戶頭，之後立即將該美金20 萬元轉匯建
    華銀行OBU境外戶頭，劉迪凱向我表示開立該二帳戶之目的
    ，係作為購買專利，以利LASMSOFT CORPORATI ON B.V.I.與
    美國Humedisoft合併之用」等語（見調查卷八第1頁、偵卷
    二第112頁）；於原審審理中證稱「我並沒有在時佑、博醫
    公司、雷升公司從事職務，我對他的公司並沒有干預。美國
    雷升B.V.I.股票憑證我沒有看過，也沒有授權別人幫我簽名
    ，開戶的事情我承認」等語（見原審卷二第243頁以下）。
  (2)證人即雷升公司總機小姐兼行政助理陳樂親於原審審理時證
    稱「我於92年11月初至93年7月10日在雷升公司上班，葉佐
    政我有看過，他在公司我們都稱他葉董，他偶爾去公司，沒
    有天天去。葉佐政曾經交護照給我影印，是在92年12月中旬
    ，於辦公室交給我，是公司要蒐集股東的資料，葉佐政來找
    戊○○要來開會時，庚○○請他交護照讓我去影印，我印完
    就交給葉佐政，庚○○好像告訴葉佐政說公司要申請上市的
    事情，詳情我不知道。護照影本我是直接交給庚○○小姐」
    等語（見原審卷二第253頁以下），足認葉佐政知悉其為雷
    升公司境外分公司（LASMSOFT CORPORATI ON B.V.I.）之負
    責人，且其關於被雷升公司員工稱呼為董事長一事並未異議
    。
  (3)證人即建華銀行副理陳俊旭於原審審理時證稱「一般銀行辦
    理境外公司之開戶手續，我們會去拜訪公司，實際看看在台
    灣是否確實有這家公司存在，且開戶也要對負責人做對保工
    作。開戶時我沒有去，是後來去做禮貌性的拜訪，去的就是
    我與趙敏如，見了他們的會計，以及文件上登記的負責人，
    應該是葉佐政。去的時候有與葉佐政談話，葉佐政應該知道
    他是登記負責人，因為開戶的時候是他簽字的，我去的時候
    他們介紹他是裡面的高層，我去的時候有與他聊一下，他說
    他在臺灣發展業務，應該大略說與科技相關的產業，我沒有
    問他是否是公司負責人，而認定葉佐政應該知道他是負責人
    的依據，是因在開戶的時候是他簽名的，文件上也是登記他
    是負責人，我是以文件上來認定」等語（見原審卷三第70
    頁）；另證人即建華銀行台中分行財務管理員趙敏如於原審
    審理時亦證稱「本件對保是我辦理的，對保過程為我到他們
    辦公室，負責人在場，另外有兩位秘書，我是親自看負責人
    葉佐政簽名，因為看境外資料他是負責人，也校對身分證正
    本及護照資料，葉佐政說開此帳戶要做公司資金往來使用。
    辦理開戶時葉佐政知道他是這家境外公司負責人，因為我告
    訴他你是負責人所以必須簽名。而當時身分證是葉佐政本人
    給我，護照是一位LISA給我的，當時庚○○也是在場人之一
    ，而LISA拿文件給我時葉佐政應該知道是什麼文件，因為是
    在面前，護照我有給葉佐政看過，我會拿給葉佐政確認是否
    是他的。而葉佐政開戶時應該在好幾個地方要簽名，開戶文
    件不止一個地方簽名，這些開戶文件是中文，簽名部分是簽
    英文名字，文件我有引導他看，也簡單告訴他這是境外公司
    的開戶文件，至於詳細內容很少有客戶會詳細去看，開戶後
    我資料交給葉佐政本人」等語（見原審卷三第73頁），並有
    雷升公司在建華銀行台中分行OBU外匯帳戶之開戶資料附卷
    可稽（見原審卷二第135頁）。再衡諸一般公司開立銀行帳
    戶，應由登記負責人親自為之，則葉佐政既在開戶資料上親
    自簽名確認，堪信葉佐政應知悉並曾同意擔任雷升公司在
    B.V.I境外分公司之負責人。至葉佐政於原審審理時所稱伊
    事前並不知悉自己為雷升B.V.I負責人云云，應係避就卸責
    之詞，不可採信。
  (4)上開股票憑證上之葉佐政英文簽名部分，係被告庚○○所簽
    寫之事實，業據被告庚○○於本院審理中自承無訛，復由其
    辯護人以準備書狀供稱「被告庚○○於該空白股權憑證上每
    為一次『Yeh Tso Cheno』署押，不過數秒之時間」等語（
    見本審卷一第183頁），核與被告戊○○於原審審理時供述
    「股票憑證上葉佐政之英文署押應該是我太太（庚○○）簽
    的」等語相符（見原審卷三第355頁），經核閱扣案之股票
    憑證，其上關於「Yeh Tso Cheno」之英文署押字跡均相同
    ，應係出自同1人所為，堪信屬實。
  (5)又葉佐政並未授權庚○○在上開股票憑證上簽寫其英文署押
    之事實，業據證人葉佐政證述明確，已見前述，雖被告庚○○辯稱「我有打電話告訴葉佐政，在公司門口也告訴過他，
    而證人就是陳樂親小姐」云云，惟據證人陳樂親於原審審理
    時證稱「我不知道有美國雷升B.V.I公司，我也沒有看過這
    家公司的股票。我沒有聽過葉佐政與庚○○之間交談曾提到
    股票及授權事宜」等語（見原審卷二第256頁），難信被告
    庚○○所辯為真；況依被告戊○○於偵查時供稱「（問：股
    票憑證上面簽了葉佐政英文名字是誰簽的？提示B.V.I股票
    憑證影本）我不知道」，「（問：誰簽的？）應該是我簽的
    」，「（問：是否是你偽造的？）我有事先告知他，但我忘
    了何時告知他」，「（問：有誰知道這件事？）我不知道」
    等語（見偵卷二第119頁），則被告戊○○明知該「Yeh Tso
    Cheno」之英文署押非其自己所簽，竟仍謊稱係自己所簽，
    倘庚○○確獲葉佐政授權而簽寫該英文署押，被告戊○○焉
    需謊稱該「Yeh Tso Cheno」之英文署押係其自己所為而迴
    護其配偶庚○○？此亦足認被告戊○○、庚○○2人就此部
    分犯行有犯意聯絡及行為分擔，被告庚○○上開辯解自難採
    信。
  (6)上開雷升（B.V.I）公司股票憑證係有價證券之事實，詳見
    下述：
    按有價證券並不以流通買賣為必要條件，苟證券上權利之
      發生移轉或行使，有其一以證券之占有為要件時，均屬有
      價證券之範圍（最高法院45年台上字第1118號判例參照）
      。又按證券交易法第6 條明文規定「（第1項）本法所稱
      有價證券，謂政府債券、公司股票、公司債券及經財政部
      核定之其他有價證券。（第2項）新股認購權利證書、新
      股權利證書及前項各種有價證券之價款繳納憑證或表明其
      權利之證書，視為有價證券。（第3項）前二項規定之有
      價證券，未印製表示其權利之實體有價證券者，亦視為有
      價證券」。
    被告庚○○冒簽葉佐政英文署押之上開憑證，其上載有持
      股數目、金額（及每股金額）、持股人姓名、持股人地址
      、日期等，有該股票憑證扣案可證；又依被告庚○○於偵
      訊中供稱：「（B.V.I股票憑證）是準備上市給股東的」
      等語（見93年度偵字第10993卷第16頁），且依被告戊○○供稱其成立雷升（B.V.I）境外分公司之目的，即係做
      為換股之用，即被告庚○○、戊○○偽造該憑證，係使之
      交由雷升公司股東占有，其等偽造該憑證，目的即在表彰
      及行使該憑證上之權利，堪信該憑證係雷升B.V.I.外分公
      司之股票憑證，而依上開證券交易法對於有價證券之規定
      ，此扣案之股票憑證，應屬有價證券無訛。
    被告戊○○、庚○○之選任辯護人雖稱上開憑證均未經該
      公司董事3人以上簽名或蓋章，亦未加蓋公司鋼印（Seal
      ），復未經主管機關或其核定發行登記機關之簽證，並非
      有價證券云云。查境外公司發行新股，其股份申請人固須
      填寫股份申購書，遞交董事會，經董事會同意並作成書面
      決議錄，待收足股款後，董事簽發股票，並加蓋公司鋼印
      （Seal），將股票交給股份申請人並更新股東名冊，相關
      更新資料須送交BVI註冊代理人處存檔，此有臺灣省會計
      師公會95年12月4日會總發字第09501812號函在卷可稽，
      惟此係指該境外公司發行「真正」之新股所需遵行之程序
      ，如確遵行該程序而完成之憑證，自無偽造可言。本件被
      告戊○○、庚○○所偽造之憑證，客觀形式上已具備持股
      數目、金額（及每股金額）、持股人姓名、持股人地址、
      日期等內容，足以使人誤認係真正之證券，被告戊○○、
      庚○○以假作真，且目的係在交予投資人占有以表彰及行
      使該憑證上之權利，已見前述，堪信該股票憑證，確屬偽
      造之有價證券，上開臺灣省會計師公會95年12月4日會總
      發字第09501812號函文所示內容，自難採為有利於被告戊○○、庚○○之認定。
  (十一)被告戊○○、庚○○於92年6月間，將販售時佑及雷升公司
    股票所得，以與之有常業詐欺犯意聯絡之甲○○、丁○○名
    義成立博醫公司，並由甲○○、丁○○分別擔任負責人、監
    察人，又旋於92年7月21日解散時佑公司，並掏空雷升公司
    等事實，有下列事證可資證明：
  (1)博醫公司係於92年6月6日設立，登記負責人為甲○○、董事
    包括葉佐政、林朝敏，監察人為丁○○，登記資本額為4000
    萬元，實收資本額為1000萬元，設址台北市信義區○○○路
    ○段510號11樓之2，又於92年12月17日變更登記，負責人仍
    為甲○○、董事包括葉佐政、林朝敏部分改為劉彥良，監察
    人仍為丁○○，登記資本額及實收資本額均為7000萬元，設
    址不變，再於93年2月12日變更登記，負責人仍為甲○○、
    董事包括葉佐政、劉彥良，監察人丁○○改為楊琬甯，登記
    資本額及實收資本額均為1億2000萬元，設址改為台中市○○區○○路2段51號4樓；而時佑公司係於92年7月21日向經
    濟部申請解散時佑公司，並因符合規定，而由經濟部准予登
    記等事實，有博醫公司設立及變更登記事項表影本附卷可稽
    （見原審卷二第110頁、第112至120頁）。
  (2)被告戊○○於原審審理時供稱「博醫是我透過甲○○、丁○○名義投資，我投資1億2000萬元，6000萬元是我向朋友借
    的，其他6000萬元是處分雷升、時佑股票得來的」等語（見
    原審卷三第357頁）。
  (3)被告丁○○於93年6月17日偵訊時，供稱「（問：上次要求
    你拿你父親的匯款資料是否拿來了？）我要講實話，那筆錢
    （按：指博醫公司之出資匯款資料）不是我父親也不是我的
    ，是戊○○的，他是直接從香港的匯豐銀行匯到我台中匯豐
    銀行」等語（見偵卷二第146頁）。
  (4)被告甲○○於93年6月16日偵查時供稱「我要對博醫公司有
    所說明，博醫我有1400萬元的股份，都是由戊○○匯到我的
    帳戶，再匯至博醫戶頭當股款，分二次匯，第一次是400 萬
    ，第二次是增資時的1000萬。業務由我執行，公司財務都是
    戊○○與庚○○掌控，公司大、小章、存摺、資金都是他們
    在處理」等語（見偵卷二第124頁以下）。堪信博醫公司之
    資金來源，大部分應係來自於被告戊○○、庚○○出售時佑
    及雷升公司之股票所得。
  (5)博醫公司設立之初，與雷升公司同在台中市○○區○○路三
    段241號18樓之1辦公，其後於93年間，始遷移至台中市○○
    區○○路二段51號4樓，此亦為被告等人及證人林妙青於原
    審審理時證述無訛（見原審卷二第263頁以下）；又文心路
    之營業所原為雷升公司所有，而於92年底賣給博醫公司，此
    為被告戊○○於偵訊中供承不諱（見偵卷二第155頁以下）
    。則博醫公司之登記地址原在台北市信義區○○○路○段
    510號11樓之2，竟未在該址辦公，又於購買雷升公司上開營
    業所後，反而遷出上開營業所，前往台中巿公益路二段51
    號4樓辦公，而雷升公司出售公司資產後，則仍在同址繼續
    營業，顯然與一般交易常情有違。而被告戊○○固供稱伊出
    售雷升公司該不動產之價額為1200餘萬元云云，惟其就交易
    詳情如何竟不清楚，則博醫公司究竟有無實際支付雷升公司
    上開不動產買賣價金，自非無疑。
  (6)另被告甲○○供稱：慈濟大林醫院的研發案，就電子表單部
    分較為簡略，因此雷升公司（暨嗣後成立之博醫公司）針對
    電子表單部分繼續研發，整合為護理作業系統資訊系統，此
    由博醫公司與奇美醫院之採購合約（金額90萬元）、中山醫
    院護理作業資訊系統開發合約（金額870萬元）顯示研發已
    有具體成果云云（見原審卷一第397、398頁），依甲○○之
    供述內容，可知上開產品係雷升公司與博醫公司之共同研發
    ，惟卻均由博醫公司與奇美醫院、中山醫院簽約，則將來採
    購合約之獲款，係由博醫公司取得，如此參與共同研發之雷
    升公司有何收益？顯見被告等人係將雷升公司之資產逐漸移
    轉博醫公司，而欲掏空雷升公司無訛。
  (7)被告庚○○於調查站詢問時供稱「我係於93年4月17日始赴
    博醫公司上班，負責該公司押匯業務，該傳真係我於博醫公
    司上班期間經手業務之一，意思是博醫要向美國廠商HAN-
    HWA下訂購買LCD，TINA係我本人」等語，並自承「有幫博醫
    公司處理美金86萬4千元之信用狀開狀事宜」（見調查卷四
    第1頁以下），並有扣案之記載「TO TINA」、「博醫要開PO
    給HAN-HWA，付費的部分改成全額L/C」內容之傳真資料及載
    有「庚○○　博醫公司財務部」內容之名片可證，且被告甲○○亦供稱博醫公司財務都是戊○○與庚○○掌控，公司大
    、小章、存摺、資金都是他們在處理等語，已詳見前述，堪
    信被告庚○○確係掌管博醫公司之財務。則被告庚○○與戊○○係同居共財之配偶，博醫公司之資金來源均來自於被告
    戊○○，且其中一半的資金6000萬元更是戊○○販售時佑、
    雷升公司股票所得，被告庚○○參與時佑與雷升公司販賣股
    票之不法情事，已見前述，又在博醫公司掌管財務，豈可能
    不知戊○○、甲○○、丁○○共同利用博醫公司掏空雷升公
    司之不法行徑？足認被告戊○○、庚○○、甲○○、丁○○
    等人有犯意聯絡及行為分擔。
  (十二)此外復有雷升公司股東名冊、股東提問紀錄（見他字卷第860
    號卷第13至16頁、69頁）、股票轉讓書（見同上卷146頁）
    、雷升公司說明廣告與股東信函（見偵卷二第8至12頁）、
    被害人乙Ｏ○所提供「雷升公司與慈濟大林醫院契約書」（
    見偵卷二第13至16頁）、工商時報所載雷升與慈濟大林醫院
    合作記者會剪報、匯款申請書回條、股權認購繳款說明書、
    代為保管持股憑單、雷升公司發股東函請將股票寄回暫時保
    管、股權認購確認函、股權憑證、雷升公司說明書（以上見
    偵卷一第160頁至174頁）、美商雷升科技公司說明書（見調
    查卷二第44頁以下）等物附卷及扣案可稽。
  (十三)綜上所述，可知雷升公司在美國根本毫無營業，而台灣分公
    司之經營亦僅是小規模，惟被告戊○○、庚○○、甲○○、
    丁○○竟向透過提供不實資訊之手法，誇大雷升公司之業績
    ，且雷升公司與奇異公司之合約價格僅620,317元，卻先後
    以以高達125萬4287元、53萬元、合計高達178萬4287元之行
    銷公關費用加以宣傳，該行銷費用已近該工程合約價之3倍
    ，而雷升公司原登記負責人林朝敏將雷升公司註銷後，另又
    自行設立雷升公司，以繼續詐騙投資人，更另行虛設
    Humedisoft公司，欲以該公司進入美國OTCBB巿場，欺瞞不
    瞭解美國股票交易實況之投資人，並持續散發不實內容之股
    東函予股東，顯見戊○○、庚○○、甲○○、丁○○等一再
    以詐術誘騙投資人購買毫無價值之雷升公司之股票，被告戊○○、庚○○、甲○○、丁○○此部分犯行甚為明確。
  (十四)至被告甲○○及其選任辯護人聲請傳喚證人丙○○，略稱因
    證人有銷售雷升公司股票，其自己購買，亦推薦親友購買，
    以證明雷升公司確實是有前景的公司云云。惟證人即共同被
    告江成係任職巨亨公司，並未參與雷升公司之經營，因被告
    乙○○之介紹而從事上開股票之居間販買等事實，迭據證人
    丙○○於調查站詢問、偵查及原審審理中證述綦詳（見93年
    度偵字第8431號卷宗一第203頁、卷二第83、84頁、卷三第1
    頁，原審卷宗(一)第266頁、卷宗(三)第43、45頁），其因被告
    戊○○等人誇大不實之宣傳而銷售雷升公司股票，並自行出
    資購買，復推薦親友購買，此事實僅能證明丙○○亦為被告
    戊○○等人詐欺犯行之被害人，尚難執此作為有利於被告甲○○之認定，此部分證據洵無調查之必要，附此敘明。
  ┌─────────────────────────────┐
III│基因動力公司部分　　　　　　　　　　　　　　　　          │
　└─────────────────────────────┘
  (一)被告戊○○、乙○○共同基於常業詐欺之犯意聯絡，利用販
    售基因動力公司股票之方式，使投資人陷於錯誤而交付價金
    買入股票等情，業據被告戊○○、被告乙○○於本院審理中
    自承不諱，核其2人之自白有下列補強證據可資佐證：
  (1)Power Gerome Technology INC.（基因動力科技公司）係由
    被告戊○○委請林朝敏在美國德拉瓦州設立登記，並以林朝
    敏擔任名義上負責人，登記資本額為1000美元，登記費用是
    150元美金，公司地址為：23282 Mill Creek Drive.Suite
    205 Laguna Hills.CA92653 U.S.A之事實，業經證人林朝敏
    於調查站詢問時證述明確（見調查卷八第127、129頁）
  (2)又證人林朝敏於調查站詢問及偵查中證稱「91年間，我的友
    人蔣華同博士以Gerome Dynamice（動力的基因）名義，參
    加美國國家蛋白質基因分析比賽獲得第一名，適逢戊○○與
    乙○○到美國找我，在獲知蔣博士獲獎之後，便表示要出資
    投資蔣博士的Gerome Dynamice，戊○○便請我幫他在美國
    德拉瓦州登記Power Gerome Technoiogy，登記資本額為
    1000美元，表示要以新登記的Power Gerome Technoiogy投
    資20萬美金給蔣博士的Gerome Dynamice，但事後我得知戊○○並未真正投資蔣博士的Gerome Dynamice，但卻以蔣博
    士獲獎名義，在台灣的新聞媒體大為傳播為Power Gerome
    Technoiogy獲獎成果，我在得知戊○○前述作為後，便請會
    計師在91年底（按：應係92年3月20日）將基因動力公司註
    銷」等語，並有林朝敏所提供之基因動力公司之註銷證明書
    等在卷可證（見調查卷八第125頁、偵卷二第174頁）。
  (3)證人乙地○於調查站詢問時證稱「90年6、7月間我與戊○○
    、丁○○透過林朝敏介紹認識蔣博士（華裔美籍人士，年籍
    不詳），蔣博士當時在個人工作室研究蛋白質結構分析，主
    要是用在製藥方面，至90年12月底，我再與戊○○及乙○○
    等人第四次到美國與蔣博士見面，戊○○表示計劃成立基因
    動力科技公司生產研發蔣博士的研發成果，要乙○○負責宣
    傳策劃」，「因蔣博士的研究成果僅達2D，尚未達到人體適
    用的3D階段，所以蔣博士的研究還要繼續發展才能到達3D階
    段，戊○○則允諾要資助蔣博士，讓蔣博士的研究能達到人
    體適用標準，但事後情形我並不清楚」等語（見調查卷八第
    12頁背面）。
  (4)被告乙○○於偵訊時即供稱「我有去美國看過基因動力公司
    ，知道該公司是在做生物科技、蛋白質及藥物反應的研究」
    （見他字卷第164頁以下），「我知道戊○○有想要投資他
    們公司，回來1、2個月戊○○有說他有投資，問我要不要賣
    這個股票」等語（見偵卷二第93頁以下），於調查站詢問時
    供稱「基因動力投資申購人的問題與答覆係我製作的，該等
    內容係我與戊○○前往美國基因動力公司所拿回來的資料，
    編撰列成，而基因動力公司說明書是向投資人推薦基因動力
    公司時介紹該公司之用，該資料係戊○○提供我英文資料，
    我再譯成中文影印的」等語（見偵卷一第80頁以下）。
  (5)依被告乙○○製作之上開問題與答覆資料及說明書，內容記
    載「基因動力科技股份有限公司」是世界第一基因蛋白質技
    術催動生物科技前進引擎資料」云云（見調查卷二第55頁反
    面）；又關於基因動力投資申購人的問題與答覆（見調查卷
    二第50頁背面以下）、說明書、問答集（見他字卷第76至82
    頁、96至102頁）等內容，均故意混淆蔣博士的「動力的基
    因」（Gerome Dynamice）與基因動力公司（Power Gerome
    Technoiogy）二者，並故意誇大其內容而為不實之宣傳，足
    認被告乙○○、被告戊○○2人有犯意聯絡及行為分擔。
  (二)被告戊○○、乙○○2人明知基因動力公司股票未經核准上
    市，仍對外招募販售等情，有下列事證可資證明：
  (1)被告乙○○於調查時證稱：「（問：美商基因動力科技公司
    股票是誰叫賣的？）戊○○叫我賣的，大約2年前」，「我
    總共賣了5、6百張」等語（見93年度他字第860號卷宗第164
    至172頁），於原審審理時供稱「丙○○、己○○賣基因動
    力股票每張約3萬多元，有部分款項交給我，差不多1 張
    23,000元」等語。
  (2)證人即共同被告丙○○、己○○2人供稱「我們也有賣基因
    動力股票，每張賣38,000元到40,000元，錢有時候交現金給
    乙○○23,000元，有時候則用匯款，依乙○○之指示」等語
    （見原審卷一第285、286頁）。
  (3)證人地○○於調查站詢問時證稱「91年間我同意透過乙○○
    投資基因動力公司股票4,000股，每股40元，花費16萬元」
    （見調查卷一第110頁以下），於偵查中證稱「（問：你販
    賣基因動力公司）基因動力公司賣10張」等語（見93年度偵
    字第8431號卷一第206頁）。
  (4)證人戌○○於調查站詢問時證稱：「基因動力公司股票每張
    約35,000元，對外販售為每張40,000元，我共販售300張」
    等語（見調查卷二第133頁以下），於偵訊中證稱「（問：
    基因動力公司股票是從那裡來的？）我是向主管丙○○拿的
    」等語（見93年度偵字第8431號卷二第85頁）。
  (5)證人甲卯○於偵查中證稱：「我於91年中賣基因動力公司股
    票30張，一股35元到40元，公司告訴我們的價格是叫我們賣
    40元，公司給我的個人價格是30元」等語（見93年度偵字第
    8431號卷一第194頁）。
  (6)證人即被害人子○○於偵查中指稱「92年12月中時向甲卯
    ○買的，基因動力公司我總共買9,500股，1股38元」（見93
    年度偵字第8431號卷一第189頁）。
  (7)證人即被害人乙ｖ○於調查查站詢問時指稱「丙○○、甲ｈ
    ○推薦我購買基因動力公司股票，我投資20萬元購買5張基
    因動力公司股票」等語（見調查卷五第127頁背面）。
  (三)依被告乙○○、證人丙○○等人之上開陳述，可知：
  (1)被告乙○○及丙○○、己○○、地○○、戌○○、甲卯○等
    人販賣股票之張數已高達上千張，即已售出上百萬股，足認
    被告戊○○、乙○○將基因動力公司股票販賣予如附表三所
    示之投資人及其他不詳姓名之投資人，共計賣出至少如附表
    三所示之927,400股。
  (2)被告戊○○、乙○○係以每股23元之價格，委託丙○○等人
    販賣基因動力公司股票，而丙○○等人對外販賣該公司股票
    ，每股之價格，有以35元者、有以38元者、有以40元者，故
    每股至少係以35元賣出。則據此核算被告戊○○、乙○○向
    投資人所詐得之金額如下：
　  投資人買受股票部分，以每股至少35元計算，至少為
  　  32,459,000元（35×927,400）。
    被告戊○○、乙○○2人至少得款21,330,200元（即
    　23,000元×927400）。
  ┌─────────────────────────────┐
Ⅳ│瑞士富達基金部分　　　　　　　　　　　　　　　　          │
　└─────────────────────────────┘
  (一)被告戊○○、乙○○、丁○○共同基於常業詐欺之犯意聯絡
    ，利用瑞士富達資產管理公司販售「瑞士富達基金」，使投
    資人陷於錯誤而交付價金買入該基金等情，業據被告戊○○
    、被告乙○○於本院審理中自承不諱，並有下列事證可資證
    明：
  (1)瑞士富達資產管理公司係被告戊○○於92年1、2月間在中美
    洲之貝里斯所設立（35 BARRACK ROAD.SUITE 1867, BELIZE
    CITY,BELIZE），並於92年6月由被告丁○○在台中以網路變
    更之方式，將公司移轉登記為乙○○名義，此業據被告戊○○、丁○○、乙○○等供承屬實。
  (2)被告乙○○於調查站詢問時供稱「92年間，戊○○及丁○○
    告訴我有一家瑞士富達資產管理公司，該公司可以依瑞士富
    達信託之瑞士富達基金方式販售，於是我與戊○○、丁○○
    等人就著手規劃『瑞士富達資產管理公司』之選擇權收益型
    資產信託基金，並由戊○○提供內容架構，我負責編撰文宣
    ，而丁○○也有參與規劃，但詳情戊○○比較清楚。規劃完
    成後，就由巨亨公司負責銷售，購買基金之價款須由客戶自
    行匯至香港匯豐銀行之瑞士富達帳戶（帳號000000000000
    ），而帳戶內之金錢使用情形都是丁○○及戊○○在負責。
    我銷售瑞士富達基金時，不曾與瑞士資產管理公司等外商聯
    絡，都是直接與戊○○及丁○○聯絡」（見偵查卷一第80
    頁以下），「瑞士富達基金是戊○○及丁○○2人於92年間
    他們2個一起來與我接洽要販賣，戊○○說瑞士富達信託績
    效不錯，收益率1年有百分之2、30，我知道丁○○他有在負
    責錢的獲利分配，他負責每1期到了之後，有關獲利的部分
    由他匯給各投資人」等語（見偵查卷一第146頁以下）。足
    認被告丁○○對於被告戊○○、乙○○販賣瑞士富達基金之
    販售確知詳情。
  (3)被告戊○○於原審審理中證稱「聯名帳戶轉帳的話一個人就
    可以完成，乙○○沒有轉帳過，因為他將磁片交給我，電腦
    轉帳都由丁○○負責」等語（見原審卷四第40頁），而被告
    丁○○亦自承：「乙○○有段時間發電腦信件（即e-mail）
    給我說要付他多少錢，我即會由電腦轉帳給他，有1、2次」
    等語（見原審卷三第371頁），則被告丁○○對瑞士富達基
    金投資者所存入購買基金款項之帳戶（即聯名帳戶），亦可
    自行匯款轉帳予乙○○以支付販售基金之佣金，足認被告丁○○有參與該基金販售之行為。
  (4)被告丁○○於偵訊時供稱「戊○○當時有講乙○○要賣基金
    ，叫我去辦理股權轉讓，當時登記的負責人是戊○○，要辦
    理時香港會計師有寄來股權轉讓認證書，我有拿給乙○○讓
    他們簽名，沒有買賣契約，也沒有資金往來」，「戊○○於
    92年6、7月間，叫我及乙○○去香港的匯豐銀行開聯名帳戶
    ，約定乙○○領錢也要由我及乙○○簽名才有效，當初我也
    預先簽了好幾張匯款單給戊○○，就是說可以從乙○○帳戶
    將錢匯出去的匯款單，但金額、日期都沒有」等語（見偵查
    卷二第146頁以下）；又於於原審審理時供稱「有時會撥款
    予乙○○、我接獲乙○○請款時，就是由聯名帳戶撥款給乙○○，但要經過戊○○同意後才撥款，如果戊○○不同意的
    話，錢還是可以提領出來」，「我知道戊○○於92年尾有用
    他個人名義投資Kayan Anderson 20萬美金，另一筆好像是
    35萬美金，是因為美國會寄資料過來，我要幫戊○○看一下
    」等語（見原審卷三第371、372、373頁）；被告乙○○於
    偵訊時證稱「所有投資人的錢都匯到香港上海匯豐銀行帳戶
    ，我知道有一些錢戊○○轉去投資，轉去美國一個『KIM
    ADIS』（按：應係Kayan Anderson）」等語（見偵查卷一第
    149頁），復有香港上海匯豐銀行商業理財戶日結單附卷可
    稽（見原審卷四第170、171頁）可稽。則被告丁○○先參與
    規劃瑞士富達基金販售事宜，又負責辦理上開公司登記負責
    人之變更，明知瑞士富達資產管理公司為空殼公司，仍與乙○○一同至香港上海匯豐銀行開立聯名帳戶，專供投資人購
    買瑞士富達基金後匯款之用，亦明知投資人將購買基金款項
    匯入該香港上海匯豐銀行之帳戶後，戊○○、乙○○並非供
    投資買賣基金之用，仍負責處理販售富士瑞達基金所得，並
    將之供其3人私用，被告丁○○顯然與被告戊○○、乙○○
    間有犯意聯絡及行為分擔，其辯稱未參與瑞士富達基金販售
    一事，顯係卸責之詞，不可採信。
  (5)證人陳英花於調查站詢問時證稱「巨亨公司是一位女性職員
    打電話到本印刷廠，並要我到巨亨公司拿取印刷樣品，我到
    該公司是由一位自稱『林總』的男性（按：指乙○○）與我
    接洽，並給我一份瑞士富達基金憑證樣本、信封以及瑞士富
    達資產管理選擇權收益型資產信託基金簡介、瑞士富達認購
    申請表、瑞士富達變更申請表等電腦檔案，要求本印刷廠依
    提供之樣本及電腦檔印製成品」等語（見調查卷五第141 頁
    以下）；被告乙○○供稱「我確有將已蓋印之空白瑞士富達
    基金信託憑證，交由楊佩芬套印憑證編號、認購人、受益人
    、投資單位、投資金額及投資起算日等欄位，並將製作完成
    之基金憑證寄發給各投資人，而基金投資者的收益係戊○○
    告知我的，我再指示楊佩芬處理」等語。則被告乙○○委託
    百合印刷廠印製基金憑證，足認該基金憑證係戊○○、乙○○、丁○○等人自行製發，而非由實際經營基金管理之單位
    所製發。
  (6)證人即富達證券投資顧問股份有限公司台中分公司協理韓媛
    元於調查時證稱「『富達瑞士基金』係富達國際投資顧問公
    司所管理富達基金之子基金，於84年在盧森堡註冊成立，經
    財政部證期會於89年9月8日准予備查而引進台灣，主要投資
    標的為瑞士大型公司，過去五年之投資報酬率為17.8%，在
    國際基金市場並沒有『瑞士富達資產管理公司』，富達瑞士
    基金與瑞士富達基金沒有關係，該基金有混淆投資客戶的嫌
    疑」等語（見調查卷一第40頁），顯然被告等人此做法係有
    意誤導投資客戶。
  (7)證人即富達證券投資顧問股份有限公司台中分公司協理韓媛
    元於調查站詢問中證稱「國際基金市場並沒有瑞士富達資產
    管理公司，而該公司所銷售之瑞士富達基金宣傳光碟片，內
    容提到對投資客戶每年有百分之25或30之投資獲利保證，投
    資二年會有120%之獲利，投資四年會有224%之獲利，這是財
    政部所不允許的，而本公司也不敢對投資客戶作前述保證，
    因為投資本身就有一定的風險，而販售基金必須經財政部證
    券暨期貨交易委員會核准後，才能透過金融機構以被動推薦
    方式販售，但該光碟完全沒有提到有經財政部證券暨期貨交
    易委員會之核准，而且依照規定，投顧公司不得涉及外國有
    價證券來台募集、發行或買賣之事宜，亦不得有廣告及其他
    促銷行為」等語（見調查卷一第40頁），顯見被告等確係以
    誇大不實之文宣資料，使投資人陷於錯誤而支付高價購買其
    等自行製發之瑞士富達基金。
  (8)又依扣案之瑞士富達信託簡介（見調查卷二第25頁背面）觀
    之，其內容記載該基金係以OWEN NACCARATO（即歐文納卡那
    多）為美國簽證會計師，其上並有歐文之簡介資料，另「公
    認會計師審核報告」中（見調查卷二第15頁反面），亦以歐
    文聯合會計師事務所名義（2004年1月12日，美國、加州橘
    郡）表示，瑞士富達資產管理公司於92年6月30日及12月31
    日之資產負債表及92年7月1日至12月31日之損益表並且從92
    年7月1日至12月31日其「選擇權收益基金」之收益為百分之
    12.69云云。惟歐文納卡那多係律師而非會計師，且歐文對
    他的名字被冒用表示要提出法律行動，並請林朝敏帶回歐文
    納卡那多的說明書，證明他並未擔任瑞士富達基金財務簽證
    會計師等事實，業經證人林朝敏證述明確，已見前述，並有
    說明書附卷可稽，足認被告戊○○等人係故意冒用歐文納卡
    那多之名義為上開不實之資料，藉以取信於投資人。
  (9)有關瑞士富達基金之銷售詳情，有下列事證可資證明：
  證人甲ｈ○於調查站詢問時證稱：「瑞士富達基金投資最低
    單位為2000元美金，其中百分之2為業務員佣金，均由客戶
    將應繳交之投資款項匯入香港上海匯豐銀行瑞士富達資產管
    理中心的帳戶，最後由乙○○至香港的瑞士富達資產管理中
    心取得存託憑證再交與客戶。我及巨亨公司業務員通常以巨
    亨公司所提供有關瑞士富達基金之投資說明書向投資人介紹
    ，內載有該基金主要投資美國上市公司增資案，該基金於四
    年來的平均獲利均達百分之30以上等資料，並進而招攬投資
    人購買瑞士富達基金」等語（見調查卷二第1頁），於偵查
    中證稱「（問：你販賣瑞士富達基金多少？）瑞士富達基金
    賣4萬8千美金，自己有1萬美金」等語（見93年度偵字第
    8431 號卷一第207頁)。
  證人戌○○於調查站詢問時證稱「瑞士富達資產管理公司財
    報係乙○○提供給業務及客戶參考使用，而瑞士信託基金宣
    傳光碟片係乙○○提供，前述光碟有提到對投資客戶每年有
    百分之15或30之投資獲利保證，投資二年會有百分之120之
    獲利，投資四年會有百分之224之獲利，我有看過該光碟片
    內容確係前述無訛，但我不知道獲利依據為何」等語（見調
    查卷二第133頁），於偵查中證稱「瑞士富達基金第一階段
    我自己投資1千美金，強制贖回後，第二階段我自己招攬有4
    萬美金」等語（見93年度偵字第8431號卷一第207頁)，並有
    該光碟片扣案（附表五編號22）可資佐證。
  證人甲卯○於調查站詢問時證稱「巨亨公司於92年7月間開
    始對外招攬購買瑞士富達基金，每單位1000美金，最低投資
    二單位，業務可抽佣百分之5，投資人須自行將投資款項匯
    到瑞士富達公司之香港上海匯豐銀行專屬帳戶內，該公司會
    以月結方式匯入百分之8佣金給巨亨公司，巨亨公司再轉其
    中百分之5給業務。而依瑞士富達基金之公開說明書所示，
    過去五年每年獲利百分之23以上，報酬率每半年配置一次」
    等語（見調查卷一第110頁），於偵查中證稱「（問：你賣
    瑞士富達基金多少？）我用太太的名義買2000美元，92年初
    有先買1次，半年後又說不能賣，又把錢退回給客戶，這次
    我有投資2000美元，下半年又重新買，我也投資2000美元，
    我認為沒有問題，因為上半年我有買過，他們確實有把錢退
    回給我們，所以我下半年才會介紹客戶，賣了1萬4千美元」
    等語（見93年度偵字第8431號卷一第194頁）。
  (10)此外復有扣案之光碟資料（基金宣傳資料）（見調查卷二第
    65頁反面）、瑞士富達認購說明書（見他字卷第83、84頁）
    、瑞士富達資產管理認購申請書（見他字卷第86頁）、瑞士
    富達資產管理公司在香港上海匯豐銀行之帳戶資料（見他字
    卷第85頁）、瑞士富達基金認購流程資料（見偵卷一第16至
    21頁）、匯豐銀行告發瑞士富達資產管理公司冒用該行為收
    益分配銀行之資料（見偵卷一第77至79頁）、巨亨公司－瑞
    士富達成交報表（見偵卷一第106頁）、基金憑證（見偵卷
    一第110頁）、瑞士富達公司資料（見偵卷一第118頁、120
    頁、131頁）、巨亨公司會議紀錄（見偵卷一第135頁）、瑞
    士富達基金投資人名冊（見調查卷二第101頁至111頁）等附
    卷及扣案可稽，被告戊○○、乙○○、丁○○此部分犯行堪
    予認定。
  (二)依證人甲ｈ○等人之上開陳述及瑞士富達基金之成交記錄資
    料表及投資人名冊，可知：
  (1)依瑞士富達基金之成交記錄資料表及投資人名冊記載（見行
    政卷宗93年度偵字第84 31號附件(二)第24、25、26、28、29
    、32頁），至少有如附表四所示之484人，共計至少購買
    2475.596單位、金額至少達2,476,113美元之基金；而如附
    表四所示內容，其中有投資人甲Ｚ○、甲丁○、乙辰○、ａ
    ○○、Ｐ○○、Ｃ○○○、Ｉ○○、甲Ｇ○、ｓ○○、甲Ｎ
    ○、申○○等人，其投資單位記載「0」者，有投資單位記
    載未達1單位者（即有小數點所示），有投資單位與金額記
    載不符每單位1千美元之售價者，此係因該投資人辦理結算
    分配，或領回基金憑證、或再行投資，此經證人甲Ｚ○、乙
    辰○、Ｐ○○、Ｃ○○○、ｓ○○、甲Ｎ○、申○○於本院
    前審審理中均證稱基金憑證仍在手上等語（見本院金上更(一)
    卷四第34頁背面、第35頁），故該投資單位「0」之記載，
    係表示該等股票未在公司保存中，並非該投資人未購買瑞士
    富達基金，足信被告乙○○及戌○○、甲卯○等人販賣之基
    金數額，至少為2475.596單位，金額至少達2,476,113美元
    。
  (2)被告乙○○原審審理中供稱：支付佣金部分到目前為止只付
    百分之3左右等語（見原審卷三第377頁），足認被告戊○○
    等人僅支付銷售基金之業務人員3％佣金。則據此計算被告戊○○、乙○○、丁○○等人所得，扣除已支付之佣金，至少
    得款2,401,829.6美元（即2,476,113美元×97％）。
三、按共同正犯之成立，祇須具有犯意之聯絡，行為之分擔，既
    不問犯罪動機起於何人，亦不必每一階段犯行，均經參與（
    最高法院34年上字第862號判例參照）。又按共同實施犯罪
    行為之人，在合同意思範圍以內，各自分擔犯罪行為之一部
    ，相互利用他人之行為，以達其犯罪之目的者，即應對於全
    部所發生之結果，共同負責（最高法院28年度上字第3110
    號、50年度台上字第1060號判例參照）。綜上所述，被告戊○○、庚○○、乙○○、丁○○、甲○○等人，或2人、或3
    人、或4人就上開犯行間均有犯意聯絡及行為分擔，已詳如
    前述，被告本人對於每一階段犯行雖未均經參與，惟其等相
    互利用其他人之行為，至為明確。
四、綜上所述，本件事證已臻明確，被告戊○○、庚○○、丁○○、甲○○等人之辯解均不可採信，其等與被告乙○○之犯
    行堪予認定，應予依法論科。
參、論罪科刑理由：
一、法律變更之比較適用：
  (一)按被告行為後，刑法及刑法施行法業於94年2月2日總統以華
    總一義字第0940一義字第09400014901號令修正公布，並於
    95年7月1日施行（下稱新刑法，修正前刑法下稱舊刑法），
    如附表所示之條文業經修正。按行為後法律有變更者，適用
    行為時之法律，但行為後之法律有利於行為人者，適用最有
    利於行為人之法律，修正後刑法第2條第1項定有明文。此條
    規定係規範行為後法律變更所生新舊法律比較適用之準據法
    ，本身尚無新舊法比較之問題，於新法施行後，應一律適用
    新法第2條第1項之規定，為「從舊從輕」之比較。
  (1)查刑法第55條牽連犯之規定，業於94年7月7日修正公布刪除
    ，並於95年7月1日施行，則被告之犯行，因行為後新法業已
    刪除牽連犯之規定，此刪除雖非犯罪構成要件之變更，但顯
    已影響行為人刑罰之法律效果，自屬法律變更，依新法第2
    條第1項規定，比較新、舊法結果，以適用被告之行為時法
    律即舊法論以牽連犯，對被告較為有利（最高法院95年第8
    次刑事庭會議決議參照）。
  (2)此次刑法第11條、第28條共同正犯等規定，亦均有修正，惟
    分別適用新、舊法結果，對被告之法律效果並無不同，自無
    適用刑法第2條第1項前段規定之餘地，應依現行刑法規定論
    處（最高法院95年11月7日第21次刑事庭會議決議參照）。
  (3)被告等行為後，刑法第340條關於常業詐欺罪之規定，業於
    94年2月2日修正公布刪除，並於95年7月1日施行，是被告等
    人犯罪後法律已有變更，而刑法第339條第1項之普通詐欺罪
    ，其法定本刑為5年以下有期徒刑、拘役或科或併科1千元以
    下罰金；而修正前之刑法第340條之常業詐欺罪其法定本刑
    為1年以上7年以下有期徒刑，得併科5萬元以下罰金。被告
    等人詐欺取財行為有多次，依新法各別多次論斷詐欺取財罪
    即數罪併罰之結果，其刑度顯較修正前刑法第340條常業詐
    欺取財罪為重，經比較新舊法結果，應依刑法第2條第1項規
    定，以適用行為時即修正前刑法第340條之常業詐欺取財罪
    處罰，較有利於被告等人。
  (4)刑法第33條第5款亦經修正公布，修正後刑法第33條第5款規
    定「罰金：新臺幣1千元以上，以百元計算之」，與修正前
    刑法第33條第5款規定「罰金：（銀元）1元以上」不同。比
    較新舊法結果，以修正前即行為時法較有利於被告，應依刑
    法第2條第1項規定，本案被告所犯修正前常業詐欺罪之法定
    罰金刑部分，自應適用行為時之法律即修正前刑法第33條第
    5款規定決定其罰金部分之法定刑。
  (5)關於法定刑中罰金刑提高標準之新舊法適用：
    被告行為後，刑法施行法第1條之1於 95年6月14日經以華總
    一義字第 09500085181號令修正公布增訂。修正增訂之刑法
    施行法第1條之1規定「中華民國94年1月7日刑法修正施行後
    （按指95年7月1日），刑法分則編所定罰金之貨幣單位為新
    臺幣。94年1月7日刑法修正時，刑法分則編未修正之條文定
    有罰金刑者，自94年1月7日刑法修正施行後，就其所定數額
    提高為30倍。但 72年6月26日到94年1月7日新增或修正之條
    文，就其所定數額提高為3倍」。本件被告等人所犯修正前
    常業詐欺罪之法定刑定有罰金刑，且該罪係88年2月3日修正
    公布，於刑法施行法第1條之1修正增訂前，其貨幣單位為銀
    元，依現行法規所定貨幣單位折算新臺幣條例第2條規定「
    現行法規所定金額之貨幣單位為圓、銀元或元者，以新臺幣
    元之3倍折算之」，如換算為新臺幣，則修正前常業詐欺罪
    罰金刑之提高標準，應依現行法規所定貨幣單位折算新臺幣
    條例第2條規定折算之，即併科罰金新臺幣15萬元以下（即5
    萬元乘3倍），如適用刑法施行法第1條之1規定提高3倍，亦
    為新臺幣15萬元以下（即5萬元乘3倍）。分別適用新舊法結
    果，其關於法定刑為罰金部分之提高標準，新舊法均無不利
    之情形，尚不生比較新舊法問題。
  (二)按被告等行為後，證券交易法亦經修正公布：
  (1)其中第22條第1項「有價證券之募集及發行，除政府債券或
    經主管機關核定之其他有價證券外，非向主管機關申報生效
    後，不得為之」，未經修正，同第3項規定，則於95年1月11
    日業經修正公布，修正前為「第一項規定，於出售所持有之
    公司股票、公司債券或其價款繳納憑證、表明其權利之證書
    或新股認購權利證書、新股權利證書，而對非特定人公開招
    募者，準用之」，修正後為「第一項規定，於出售所持有之
    公司股票、公司債券或其價款繳納憑證、表明其權利之證書
    或新股認購權利證書、新股權利證書，而公開招募者，準用
    之」，兩者之構成要件已有變更，自屬法律變更，經比較新
    舊法結果，以適用修正前之規定，對被告較有利。
  (2)其中第15條、第16條第3款規定未經修正，即依第16條規定
    ，經營第15條第3款「有價證券買賣之行紀、居間、代理及
    其他經主管機關核准之相關業務」，為證券經紀商。
  (3)其中第18條第1項規定「經營證券金融事業、證券集中保管
    事業或其他證券服務事業，應經主管機關之核准」，於95年
    01月11日業經修正公布，修正後之規定「經營證券投資信託
    事業、證券金融事業、證券投資顧問事業、證券集中保管事
    業或其他證券服務事業，應經主管機關之核准」，惟關於「
    經營其他證券服務事業，應經主管機關之核准」均未變更，
    尚不生比較新舊法問題。
二、對被告等人論罪之說明：
  (一)被告戊○○、庚○○委託乙○○出售所持有之時佑、雷升公
    司股票，而對非特定人公開招募而違反修正前證券交易法第
    22條第3項規定；被告乙○○未經主管機關之核准，從事股
    票、有價證券之居間買賣業務而違反證券交易法第18條第1
    項規定。
  (1)被告戊○○、庚○○均應依證券交易法第175條規定論處，
    其2人間有犯意聯絡及行為分擔，均為共同正犯。
  (2)被告乙○○應依證券交易法第175條規定論處，其與共同被
    告丙○○、己○○間有犯意聯絡及行為分擔，均為共同正犯
    。
  (二)按刑法上所謂常業犯，指反覆以同種類行為為目的之社會活
    動之職業性犯罪而言，至於犯罪所得之多寡，是否恃此犯罪
    為唯一之謀生職業，則非所問，縱令兼有其他職業，仍無礙
    於該常業犯罪之成立（最高法院85年度臺上字第510號判例
    參照）。查本件被告戊○○、庚○○、甲○○、丁○○、乙○○等人所為之上開詐欺行為，係以公司之型態為之，且利
    用募股之方式，對外向不特定之大眾詐取財物，被害人數達
    數千人，且被告等人詐取之金額達上億元，足見其等均以此
    為業，並賴以維生，顯然係反覆以此種詐欺行為為目的之社
    會活動，為職業性犯罪，自屬常業犯。核被告戊○○、庚○○、甲○○、丁○○、乙○○等5人所為，均係犯修正前刑
    法第340條常業詐欺罪。
  (1)被告等彼此間分別就下列犯行，有犯意聯絡及行為分擔，均
    為共同正犯：
  　被告戊○○、庚○○共同利用販賣時佑公司股票為常業詐
　    欺犯行。
  　被告戊○○、庚○○、丁○○、甲○○等4人共同利用販
    　賣雷升公司股票為常業詐欺犯行。
  　被告戊○○、乙○○共同利用販賣基因動力公司股票為常
      業詐欺犯行。
  　被告戊○○、乙○○、丁○○共同利用販賣瑞士富達基金
      為常業詐欺犯行。
  (2)被告等利用不知情之丙○○、己○○、甲ｈ○、戌○○、甲
    卯○等人販賣上開公司之股票、基金以對投資人實施詐欺取
    財，均為間接正犯。
  (三)被告戊○○、庚○○偽造時佑公司董事會決議並持之行使等
    犯行，係犯刑法第216條、第210條之行使偽造私文書罪。其
    偽造之低度行為，為行使之高度行為所吸收，不另論罪。其
    2人間有犯意聯絡及行為分擔，均為共同正犯。
  (四)被告戊○○、庚○○在雷升境外公司（B.V.I.）之股票憑證
    上偽造葉佐政之英文署押「Yeh Tso Cheno」，係犯刑法第
    201條第1項之偽造有價證券罪。被告戊○○、庚○○偽造署
    押係偽造有價證券之部分行為，不另論罪。其2人間有犯意
    聯絡及行為分擔，均為共同正犯。至被告2人偽造該有價證
    券雖達1580張，數量甚多，而在各張有價證券上偽簽該英文
    署押，其每一前行為與次行為，在時間差距上，固可以分開
    ，惟完成一次「Yeh Tso Cheno」之簽名，時間花費僅需數
    秒，該數行為係於同時同地而接連實施，已據被告庚○○供
    明在卷，核其侵害之法益同一，且各行為之獨立性極為薄弱
    ，依一般社會健全觀念，在時間差距上，難以強行分開，在
    刑法評價上，以視為數個舉動之接續施行，合為包括之一行
    為予以評價為宜，應為接續犯（最高法院86年度台上字第
    3295號判例參照），起訴書敘及被告戊○○、庚○○2人係
    連續為之，尚有未合。
  (五)被告戊○○所犯之上開4罪間，被告庚○○所犯之上開4 罪
    間、被告乙○○所犯上開2罪間，均具有方法、結果之牽連
    關係，應分別依牽連犯規定，從一重處斷，被告戊○○、庚○○應從一重之偽造有價證券罪處斷，被告乙○○應從一重
    之常業詐欺罪處斷。
  (六)另被告戊○○、庚○○2人上開違反證券交易法第22條第3項
    而應依同法第175條之規定論處、被告丁○○亦共同利用販
    賣瑞士富達基金而實施常業詐欺犯行、被告戊○○、庚○○
    就行使偽造之時佑公司90年2月12日董事會決議錄犯行，起
    訴書均漏未敘及，因與被告戊○○、庚○○、丁○○上開起
    訴成罪之犯行，各有牽連犯之裁判上一罪或實質上一罪關係
    ，為起訴效力所及，自應併予審究。
  (七)又檢察官移送併辦部分（即臺灣臺中地方法院檢察署93年度
    偵字第16368號、第16370號、第16964號、第20761號及94年
    度偵字第1062號），與前開起訴成罪部分，係實質上一罪，
    為起訴效力所及，均應併予審理，附此敘明。
三、原審對被告等人予以論罪科刑，固非無見，惟有下列違誤之
    處：
  (一)原判決就時佑公司之被害人古集雄及乙Ｂ○等人部分（即移
    送併辦之臺灣臺中地方法院檢察署93年度偵字第20761號及
    94年度偵字第1062號部分），未及併予審判，已有未合。
  (二)刑法第201條第1項之偽造有價證券罪，係以意圖供行使之用
    為要件，惟原判決事實欄卻未記載「意圖供行使之用」等要
    件，尚嫌未洽。
  (三)原判決對於被告庚○○共同行使偽造90年董事會決議錄一事
    ，漏未論敘，亦有未合。
  (四)被告丁○○並無利用時佑公司為常業詐欺之犯行，原判決卻
    認被告丁○○與被告戊○○、庚○○共同利用時佑公司為常
    業詐欺犯行，亦有未合。
  (五)被告等人利用時佑、雷升、基因動力、瑞士富達資產管理公
    司而販賣該公司股票或瑞士富達基金，關於投資人所受損害
    及被告等人所得不法利益：
  (1)至少有如附表一、二、三、四所示之投資人買入該股票或基
    金，惟尚有其他不詳姓名者，因輾轉受讓而持有該公司股票
    或基金；又如附表一、二、三、四所示之投資人購買該股票
    或基金後，至案發時止，因有僅登記認股卻無實際出資者，
    有案發前已出脫轉讓予不詳姓名之人而手中無持股者、有以
    時佑公司股票換發雷升公司股票者、有雷升公司分派股利而
    增加持股者，亦有辦理結算而領回基金憑證者，故如附表一
    、二、三、四所示投資人之持股數，係以本件扣案可查核之
    相關股東名冊、基金交易明細為核算基礎，即時佑公司部
    分至少向投資人詐取182,700,000元，戊○○、庚○○2人至
    少取得93,960,000元；雷升公司部分至少向投資人詐取
    136,154,280元，戊○○、庚○○2人至少取得123,104,280
    元；被告戊○○、乙○○販賣基因動力公司股票，向投資
    人詐取之金額，至少達32,459,000元，而其2人實際上至少
    獲得21,330,200元；被告戊○○、乙○○、丁○○販賣瑞
    士富達基金，合計至少有484人次購買，共詐得至少
    2,476,113美元，而戊○○等實際所得，至少達2,401,829.6
    美元，均已詳如前述。
  (2)原審卻認被告等人共賣出時佑公司約1988張股票予如附表
    一所示之人，共詐得約6958萬元，而戊○○等人亦實際取得
    約3976萬元。另時佑公司嗣後增資認購部分則為3150張，每
    張20000元，計為6300萬元，二者合計共詐得約1億3258萬元
    ，而戊○○等人亦實際取得約1億276萬元；共售出雷升公
    司股票約1100餘張，雷升增資認股2500張，共詐得約1億
    4150萬元，而戊○○等人亦實際取得約1億2500萬元；就
    基因動力公司部分之詐欺金額約為3524萬餘元，而戊○○、
    乙○○實際上亦至少取得2133萬餘元；共有如附表四所示
    483人次之投資人出資購買瑞士富達基金，戊○○等合計共
    詐得約美金247萬6113元，實際所得至少亦有美金227萬餘元
    ，洵屬有誤。
  (六)被告戊○○、庚○○所犯偽造有價證券罪部分，庚○○同時
    同地多次偽簽葉佐政之英文署押「Yeh Tso Cheno」，係屬
    接續犯，原審卻認係連續犯，亦有違誤。
  (七)證人林朝敏於92年3月20日將基因動力公司註銷後，被告戊○○指示無犯意聯絡之丁○○以網路登錄方式重新設立基因
    動力公司，並繼續對外販售股票，證人即被害人子○○於偵
    查中亦指稱「92年12月中時向甲卯○買的，基因動力公司我
    總共買9,500股，1股38元」等語，已見前述，原審卻認被告
    戊○○、乙○○於92年3月20日之後即無再對外販售股票，
    尚有未洽。
四、被告戊○○上訴意旨否認上開偽造有價證券犯行，被告乙○○上訴意旨認原審量刑太重，及被告庚○○、甲○○、丁○○等3人上訴意旨均否認犯罪，雖均無理由，但原判決既有
    上述可議之處，應由本院將原判決予以撤銷改判。爰審酌被
    告戊○○、庚○○均值青壯，卻不思以正途謀利，被告戊○○身居主導、策劃地位，被告庚○○配合其夫之作為，並主
    導股務及財務，而丁○○、甲○○、乙○○均為知識份子，
    具有良好之外語能力、財經專業能力，竟陸續參與戊○○、
    庚○○夫妻之詐欺計畫，或參與不實之廣告宣傳，或參與虛
    設外國公司，誘使對外國公司股票、基金之買賣不熟悉之投
    資大眾陷於錯誤，而花費巨款購買，經投資人起疑後則一再
    圓謊，諉以配股及增資名義而使投資人繼續受騙而出資認股
    投資，其等明知戊○○不實不法之行徑，仍聽命於戊○○而
    擴大整個詐財行動，致嚴重影響金融秩序，被害人數因之高
    達數千人，被害金額高達上億元，被告庚○○、丁○○、甲○○犯後迭經偵、審程序，面對無辜之被害人損失血汗錢而
    追償無門之苦痛，猶否認犯行，而被告乙○○已於本審審理
    中深表悔悟，並為認罪之答辯，被告戊○○就其所犯常業詐
    欺犯行亦為認罪之答辯，略見悔意，惟被告戊○○、庚○○
    因犯罪而獲利最高，且被告戊○○以劉征夫及時佑公司名義
    ，自89年1月間起至93年5月27日止，在公開股票交易巿場共
    買進股票達577,084,700元，賣出股票金額464,765,689元，
    即其投資台股累計虧損112,319,011元，此據被告戊○○自
    承在卷外（見原審卷一第306頁），並有臺灣證券交易所所
    函復之股票交易明細資料附卷可證（見93年度偵字第8431
    號附件一第55頁），顯然被告戊○○、庚○○將投資人之投
    資款，用於與公司營運毫無關連之個人股巿投資，其假公司
    經營之名而行詐騙之實，惡性重大，本院念及被告戊○○、
    庚○○、丁○○、甲○○等人於犯後尚能與部分被害人達成
    和解，尤其被告乙○○、丁○○等2人於本審審理中，亦與
    170名被害人達成民事上和解，有和解書、本院94年度重訴
    字第31號民事和解筆錄附卷可稽，有部分被害人對被告丁○○、甲○○、乙○○已表示寬宥而不願追究等一切情狀，分
    別量處被告等5人如主文第2項、第3項、第4項、第5項、第6
    項所示之刑，以示儆懲。
五、按「刑法關於沒收之規定，除違禁物必須沒收外，其餘均採
    取得科主義，是法院對於供犯罪所用之物，沒收與否，本可
    自由裁量」、「供犯罪所用之物，依刑法第38條第3項規定
    ，以屬於犯人者為限得予沒收，與同條第1項第一款之違禁
    物或其他特別規定必須沒收之物不許法院自由裁量者，迥不
    相同，原判決對於得沒收之假賣契不予沒收，尚不能認為違
    背法令」（最高法院19年上字第1651號判例、25年上字第
    1892號判例參照）。查附表五編號9已偽造完成之LASMSOFT
    CORPORATION（B.V.I）股票憑證八冊共計1580張，係偽造之
    有價證券，已如前述，不問屬於犯人與否，均應依刑法第
    205 條之規定宣告沒收。至其餘扣案物品，則或非被告等所
    有（有些已交由他人所有），或非供犯罪所用或非因犯罪所
    得之物，或係作為將來債權債務關係釐清之用，且均非違禁
    物，故均不予諭知沒收。另按刑法第219條所定不問屬於犯
    人與否沒收之者，以偽造之印章、印文或署押為限，盜用者
    不在其列（最高法院48年臺上字第1533號判例意旨參照）。
    被告戊○○盜用劉征夫、王煒晴留存在時佑公司之真正印章
    所產生之「劉征夫」、「王煒晴」印文，業經被告戊○○於
    本審審理中供明在卷，既非被告偽造印章所產生之印文，自
    毋庸宣告沒收，附此敘明。
肆、公訴意旨另認：(一)被告戊○○、庚○○、丁○○三人另涉犯
    偽造被害人葉佐政之授權書（申請設立雷升B.V.I公司）之
    偽造私文書罪嫌。(二)被告庚○○亦共犯基因動力公司之常業
    詐欺罪嫌。(三)被告丁○○亦涉犯共同利用時佑公司為常業
    詐欺犯行、共同偽造時佑公司董事會決議錄並持之行使等
    犯行、偽造葉佐政英文名義簽署於雷升B.V.I公司股票憑
    證之偽造有價證券罪嫌云云。按犯罪事實應依證據認定之，
    無證據不得認定犯罪事實；又不能證明被告犯罪者，應諭知
    無罪之判決，刑事訴訟法第154條第2項、第301條第1項前段
    分別定有明文。次按事實之認定，應憑證據，如未能發現相
    當證據，或證據不足以證明，自不能以推測或擬制之方法以
    為裁判基礎；又認定不利於被告之事實，須依積極證據，苟
    積極證據不足為不利於被告事實之認定時，即應為有利於被
    告之認定，更不必有何有利之證據（最高法院30年上字第
    816 號、40年台上字第86號判例參照）。經查：(一)證人葉佐
    政以該公司負責人名義在建華銀行開設雷升公司境外帳戶，
    葉佐政應知悉其係該公司負責人等事實，已見前述，堪信葉
    佐政確有同意被告庚○○在申設公司之授權書上簽其名字，
    故被告戊○○、庚○○、丁○○3人此部分行為，尚不構成
    偽造私文書罪，其3人此部分犯罪尚屬不能證明。(二)就基因
    動力公司股票部分，被告庚○○堅詞否認前往美國研商成立
    基因動力公司之事，而被告乙○○雖稱有部分賣基因動力公
    司股票之現金有依戊○○之指示交予庚○○，且一般係自庚○○處取得股票，惟被告乙○○亦證稱「我並未向庚○○說
    這是賣（基因動力）股票之錢（見偵查卷一第146頁以下）
    ，「有關基因動力公司之股票販售事宜，我均是與戊○○連
    絡，未與庚○○連絡」等語（見原審卷三第376頁），又被
    告乙○○販售基因動力公司股票所得款項，除匯入由戊○○
    所使用之葉佐政帳戶外，並無匯入被告庚○○之帳戶中，且
    查無證據足資證明被告庚○○有參與利用基因動力公司販賣
    其股票而詐欺取財之犯行，被告庚○○此部分犯罪亦不能證
    明。(三)有關被告戊○○、庚○○如何利用時佑公司實施常業
    詐欺、如何共同基於行使及偽造私文書之犯意，由戊○○偽
    造時佑公司董事會決議錄並持之行使等犯行、如何由庚○○
    冒葉佐政之英文名義在雷升（B.V.I）股票憑證上簽名等犯
    行，均係被告戊○○、庚○○夫妻2人基於共同犯意所為，
    已詳如前述，而被告丁○○彼時單純受僱擔任被告戊○○之
    特別助理，並未參與時佑公司之經營，尚無參與虛設雷升公
    司行騙之行為，亦無販賣時佑公司股票；又丁○○固持葉佐
    政之授權書，向B.V.I申請設立雷升（B.V.I）境外分公司，
    並將嗣後所取得之股票憑證交予庚○○，並未親眼目睹庚○○在該股票憑證上簽葉佐政英文名字，至於庚○○是否經葉
    佐政之授權在股票憑證上簽名，則無證據證明其知悉，況庚○○亦證稱「丁○○將股票憑證交給我時，僅有告知要由葉
    佐政在該憑證上簽名，我簽葉佐政英文名字時，丁○○並不
    在場」等語（見原審卷三第359頁），此外復查無證據證明
    被告丁○○就此部分有與戊○○、庚○○之間有何犯意聯絡
    及行為分擔，是被告丁○○此部分犯罪亦不能證明。惟因檢
    察官認被告戊○○、庚○○、丁○○3人此部分犯罪與上開
    起訴成罪部分，有裁判上不可分關係，爰不另為無罪之諭知
    ，併此敘明。
伍、據上論斷，應依刑事訴訟法第369條第1項前段、第364條、
    第299條第1項前段、證券交易法第18條第1項、第22條第3項
    、第175條，刑法2條第1項、第11條前段、第28條、第201第
    1 項、修正前刑法第340條、刑法第216條、第210條、修正
    前刑法第55條、刑法第205條，罰金罰鍰提高標準條例第1條
    前段，判決如主文。
本案經檢察官辛○○到庭執行職務。
中　　華　　民　　國　　96　　年　　2　　月　　27　　日
            刑事第七庭  審判長法　官　林　榮　龍
                              法　官　江  錫  麟
                              法　官　鄭  永  玉
上列正本證明與原本無異。
如不服本判決應於收受送達後十日內向本院提出上訴書狀，其未
敘述上訴之理由者並得於提起上訴後十日內向本院補提理由書（
均須按他造當事人之人數附繕本）。
                              書記官　　瑞  芳
中　　華　　民　　國　　96　　年　　2　　月　　27 　　日
附表三：基因動力公司投資人及購買股票數量
 ┌───┬────────┬───────────┬────────────┐
 │編號  │身分統一編號    │     中文戶名         │ 購　買　股　票　數  量 │
 ├───┼────────┼───────────┼────────────┤
 │1     │ Ｚ000000000     │     甲ｒ○           │   150,000              │
 ├───┼────────┼───────────┼────────────┤
 │2     │ 不詳           │     ｒ○○           │   121,000              │
 ├───┼────────┼───────────┼────────────┤
 │3     │ Ｚ000000000     │     ｐ○○           │    50,000              │
 ├───┼────────┼───────────┼────────────┤
 │4     │ Ｚ000000000     │     黃○○           │    50,000              │
 ├───┼────────┼───────────┼────────────┤
 │5     │ Ll00000000     │     甲Ｓ○           │    37,000              │
 ├───┼────────┼───────────┼────────────┤
 │6     │ 不詳           │     甲Ｅ○           │    32,000              │
 ├───┼────────┼───────────┼────────────┤
 │7     │ Ｚ000000000     │     戌○○           │    24,000              │
 ├───┼────────┼───────────┼────────────┤
 │8     │ Ｚ000000000     │     甲庚○           │    20,000              │
 ├───┼────────┼───────────┼────────────┤
 │9     │ 不詳           │     ｕ○○           │    20,000              │
 ├───┼────────┼───────────┼────────────┤
 │10    │ Ｚ000000000     │     甲甲○           │    15,000              │
 ├───┼────────┼───────────┼────────────┤
 │11    │ Ｚ000000000     │     甲ｈ○           │    13,000              │
 ├───┼────────┼───────────┼────────────┤
 │12    │ Ｚ000000000     │     甲Ｃ○           │    13,000              │
 ├───┼────────┼───────────┼────────────┤
 │13    │不詳            │     Ｕ○○           │    12,000              │
 ├───┼────────┼───────────┼────────────┤
 │14    │Ｚ000000000      │     子○○           │    11,000              │
 ├───┼────────┼───────────┼────────────┤
 │15    │D22028l623      │     乙ｌ○           │    10,000              │
 ├───┼────────┼───────────┼────────────┤
 │16    │Ｚ000000000      │     甲Ｗ○           │    10,000              │
 ├───┼────────┼───────────┼────────────┤
 │17    │Ｚ000000000      │     甲寅○           │    10,000              │
 ├───┼────────┼───────────┼────────────┤
 │18    │Ｚ000000000      │     甲ｗ○           │    10,000              │
 ├───┼────────┼───────────┼────────────┤
 │19    │A20l696174      │     甲Ｈ○           │    10,000              │
 ├───┼────────┼───────────┼────────────┤
 │20    │Ｚ000000000      │     甲Ｏ○           │    10,000              │
 ├───┼────────┼───────────┼────────────┤
 │21    │Ｚ000000000      │     Ｗ○○           │    10,000              │
 ├───┼────────┼───────────┼────────────┤
 │22    │不詳            │     甲丙○           │    10,000              │
 ├───┼────────┼───────────┼────────────┤
 │23    │Ｚ000000000      │     乙Ｇ○           │     8,000              │
 ├───┼────────┼───────────┼────────────┤
 │24    │Ｚ000000000      │     ｊ○○○         │     8,000              │
 ├───┼────────┼───────────┼────────────┤
 │25    │Ｚ000000000      │     甲Ｒ○           │     7,000              │
 ├───┼────────┼───────────┼────────────┤
 │26    │Ｚ000000000      │     甲Ｄ○           │     7,000              │
 ├───┼────────┼───────────┼────────────┤
 │27    │K22l180185      │     乙巳○           │     7,000              │
 ├───┼────────┼───────────┼────────────┤
 │28    │Ｚ000000000      │     甲ｍ○           │     7,000              │
 ├───┼────────┼───────────┼────────────┤
 │29    │不詳            │     甲宇○           │     6,000              │
 ├───┼────────┼───────────┼────────────┤
 │30    │Ｚ000000000      │     己○○           │     5,000              │
 ├───┼────────┼───────────┼────────────┤
 │31    │Ｚ000000000      │     詹淵州           │     5,000              │
 ├───┼────────┼───────────┼────────────┤
 │32    │Ｚ000000000      │     乙Ｉ○           │     5,000              │
 ├───┼────────┼───────────┼────────────┤
 │33    │Ml00000000      │     乙癸○           │     5,000              │
 ├───┼────────┼───────────┼────────────┤
 │34    │Ｚ000000000      │     ｖ○○           │     5,000              │
 ├───┼────────┼───────────┼────────────┤
 │35    │Ｚ000000000      │     ｔ○○           │     5,000              │
 ├───┼────────┼───────────┼────────────┤
 │36    │Ｚ000000000      │     甲戊○           │     5,000              │
 ├───┼────────┼───────────┼────────────┤
 │37    │Ｚ000000000      │     乙ｖ○           │     5,000              │
 ├───┼────────┼───────────┼────────────┤
 │38    │Ｚ000000000      │     玄○○           │     5,000              │
 ├───┼────────┼───────────┼────────────┤
 │39    │不詳            │     甲ｂ○           │     5,000              │
 ├───┼────────┼───────────┼────────────┤
 │40    │不詳            │     乙壬○           │     5,000              │
 ├───┼────────┼───────────┼────────────┤
 │41    │不詳            │     ｎ○○           │     5,000              │
 ├───┼────────┼───────────┼────────────┤
 │42    │Ｚ000000000      │     ｋ○○           │     4,000              │
 ├───┼────────┼───────────┼────────────┤
 │43    │Ｚ000000000      │     乙ｕ○           │     4,000              │
 ├───┼────────┼───────────┼────────────┤
 │44    │不詳            │     甲ｃ○           │     4,000              │
 ├───┼────────┼───────────┼────────────┤
 │45    │不詳            │     甲Ｂ○           │     4,000              │
 ├───┼────────┼───────────┼────────────┤
 │46    │Ｚ000000000      │     乙ｃ○           │     3,000              │
 ├───┼────────┼───────────┼────────────┤
 │47    │Ｚ000000000      │     乙Ｅ○           │     3,000              │
 ├───┼────────┼───────────┼────────────┤
 │48    │Ｚ000000000      │     宇○○           │     3,000              │
 ├───┼────────┼───────────┼────────────┤
 │49    │Ｚ000000000      │     甲卯○           │     3,000              │
 ├───┼────────┼───────────┼────────────┤
 │50    │Ｚ000000000      │     Ｊ○○           │     3,000              │
 ├───┼────────┼───────────┼────────────┤
 │51    │Ｚ000000000      │     許玉霞           │     3,000              │
 ├───┼────────┼───────────┼────────────┤
 │52    │Ｚ000000000      │     甲地○           │     3,000              │
 ├───┼────────┼───────────┼────────────┤
 │53    │Ｚ000000000      │     亥○○           │     3,000              │
 ├───┼────────┼───────────┼────────────┤
 │54    │Ｚ000000000      │     甲壬○           │     3,000              │
 ├───┼────────┼───────────┼────────────┤
 │55    │Ｚ000000000      │     乙辛○           │     3,000              │
 ├───┼────────┼───────────┼────────────┤
 │56    │Ｚ000000000      │     甲Ｘ○           │     3,000              │
 ├───┼────────┼───────────┼────────────┤
 │57    │不詳            │     張齡卉           │     3,000              │
 ├───┼────────┼───────────┼────────────┤
 │58    │不詳            │     黃享貞           │     3,000              │
 ├───┼────────┼───────────┼────────────┤
 │59    │不詳            │     賴綿祥           │     3,000              │
 ├───┼────────┼───────────┼────────────┤
 │60    │不詳            │     宙○○           │     3,000              │
 ├───┼────────┼───────────┼────────────┤
 │61    │不詳            │     曾世先           │     3,000              │
 ├───┼────────┼───────────┼────────────┤
 │62    │不詳            │     甲戌             │     3,000              │
 ├───┼────────┼───────────┼────────────┤
 │63    │Ｚ000000000      │     乙ｆ○           │     2,000              │
 ├───┼────────┼───────────┼────────────┤
 │64    │Ｚ000000000      │     乙ｎ○           │     2,000              │
 ├───┼────────┼───────────┼────────────┤
 │65    │Ｚ000000000      │     乙ｋ○           │     2,000              │
 ├───┼────────┼───────────┼────────────┤
 │66    │Ｚ000000000      │     ｘ○○           │     2,000              │
 ├───┼────────┼───────────┼────────────┤
 │67    │Ｚ000000000      │     乙宙○           │     2,000              │
 ├───┼────────┼───────────┼────────────┤
 │68    │Ｚ000000000      │     ｅ○○           │     2,000              │
 ├───┼────────┼───────────┼────────────┤
 │69    │Ｚ000000000      │     乙Ｔ○           │     2,000              │
 ├───┼────────┼───────────┼────────────┤
 │70    │Ｚ000000000      │     Ｔ○○           │     2,000              │
 ├───┼────────┼───────────┼────────────┤
 │71    │Ｚ000000000      │     乙子○           │     2,000              │
 ├───┼────────┼───────────┼────────────┤
 │72    │Ｚ000000000      │     黃淑娟           │     2,000              │
 ├───┼────────┼───────────┼────────────┤
 │73    │Ｚ000000000      │     甲亥             │     2,000              │
 ├───┼────────┼───────────┼────────────┤
 │74    │Ｚ000000000      │     甲申○           │     2,000              │
 ├───┼────────┼───────────┼────────────┤
 │75    │Ｚ000000000      │     Ｖ○○           │     2,000              │
 ├───┼────────┼───────────┼────────────┤
 │76    │Ｚ000000000      │     甲ｏ○           │     2,000              │
 ├───┼────────┼───────────┼────────────┤
 │77    │Ｚ000000000      │     甲ｎ○           │     2,000              │
 ├───┼────────┼───────────┼────────────┤
 │78    │Ｚ000000000      │     乙甲○           │     2,000              │
 ├───┼────────┼───────────┼────────────┤
 │79    │Ｚ000000000      │     壬○○           │     2,000              │
 ├───┼────────┼───────────┼────────────┤
 │80    │Ｚ000000000      │     乙天○           │     2,000              │
 ├───┼────────┼───────────┼────────────┤
 │81    │Ｚ000000000      │     甲Ｉ○           │     2,000              │
 ├───┼────────┼───────────┼────────────┤
 │82    │000000000000    │     ｂ○○           │     2,000              │
 ├───┼────────┼───────────┼────────────┤
 │83    │Ｚ000000000      │     甲ｕ○           │     2,000              │
 ├───┼────────┼───────────┼────────────┤
 │84    │Ｚ000000000      │     ｌ○○           │     2,000              │
 ├───┼────────┼───────────┼────────────┤
 │85    │Ll00000000      │     ｃ○○           │     2,000              │
 ├───┼────────┼───────────┼────────────┤
 │86    │Ｚ000000000      │     甲ｓ○           │     2,000              │
 ├───┼────────┼───────────┼────────────┤
 │87    │Ｚ000000000      │     劉秉儒           │     2,000              │
 ├───┼────────┼───────────┼────────────┤
 │88    │不詳            │     乙ｒ○           │     2,000              │
 ├───┼────────┼───────────┼────────────┤
 │89    │不詳            │     乙Ｄ○           │     2,000              │
 ├───┼────────┼───────────┼────────────┤
 │90    │不詳            │     乙Ｓ○           │     2,000              │
 ├───┼────────┼───────────┼────────────┤
 │91    │不詳            │     甲ｋ○           │     2,000              │
 ├───┼────────┼───────────┼────────────┤
 │92    │ 不詳           │     卓玉樺           │     2,000              │
 ├───┼────────┼───────────┼────────────┤
 │93    │ 不詳           │     Ｂ○○○         │     2,000              │
 ├───┼────────┼───────────┼────────────┤
 │94    │ 不詳           │     張李百合         │     2,000              │
 ├───┼────────┼───────────┼────────────┤
 │95    │ 不詳           │     甲ｙ○           │     2,000              │
 ├───┼────────┼───────────┼────────────┤
 │96    │ 不詳           │     甲癸○           │     2,000              │
 ├───┼────────┼───────────┼────────────┤
 │97    │ 不詳           │     潘美華           │     2,000              │
 ├───┼────────┼───────────┼────────────┤
 │98    │ 不詳           │     乙丁○           │     2,000              │
 ├───┼────────┼───────────┼────────────┤
 │99    │ 不詳           │     甲天○           │     2,000              │
 ├───┼────────┼───────────┼────────────┤
 │100   │ 不詳           │     乙戊○           │     2,000              │
 ├───┼────────┼───────────┼────────────┤
 │101   │ 不詳           │     甲乙○           │     1,400              │
 ├───┼────────┼───────────┼────────────┤
 │102   │Ｚ000000000      │     乙ｇ○           │     l,000              │
 ├───┼────────┼───────────┼────────────┤
 │103   │Ｚ000000000      │     甲ｘ○○         │     l,000              │
 ├───┼────────┼───────────┼────────────┤
 │104   │Ｚ000000000      │     Ｅ○○           │     l,000              │
 ├───┼────────┼───────────┼────────────┤
 │105   │Ｚ000000000      │     甲ｊ○           │     l,000              │
 ├───┼────────┼───────────┼────────────┤
 │106   │Ｚ000000000      │     丑○○           │     l,000              │
 ├───┼────────┼───────────┼────────────┤
 │107   │Ｚ000000000      │     甲丑○           │     l,000              │
 ├───┼────────┼───────────┼────────────┤
 │108   │Ｚ000000000      │     甲Ｔ○           │     l,000              │
 ├───┼────────┼───────────┼────────────┤
 │109   │Ｚ000000000      │     乙ｅ○           │     l,000              │
 ├───┼────────┼───────────┼────────────┤
 │110   │Ｚ000000000      │     甲Ｍ○           │     l,000              │
 ├───┼────────┼───────────┼────────────┤
 │111   │Ｚ000000000      │     甲Ｌ○○         │     l,000              │
 ├───┼────────┼───────────┼────────────┤
 │112   │Ｚ000000000      │     ｉ○○           │     l,000              │
 ├───┼────────┼───────────┼────────────┤
 │113   │Ｚ000000000      │     乙乙○           │     l,000              │
 ├───┼────────┼───────────┼────────────┤
 │114   │Ｚ000000000      │     王秀玉           │     l,000              │
 ├───┼────────┼───────────┼────────────┤
 │115   │不詳            │     張樂文           │     l,000              │
 ├───┼────────┼───────────┼────────────┤
 │116   │不詳            │     黃慕恩           │     l,000              │
 ├───┼────────┼───────────┼────────────┤
 │117   │不詳            │     甲ｚ○           │     l,000              │
 ├───┼────────┼───────────┼────────────┤
 │118   │不詳            │     甲午○           │     l,000              │
 ├───┼────────┼───────────┼────────────┤
 │119   │不詳            │     Ｙ○○           │     l,000              │
 ├───┼────────┼───────────┼────────────┤
 │120   │不詳            │     Ｌ○○           │     l,000              │
 ├───┼────────┼───────────┼────────────┤
 │121   │不詳            │     Ｘ○○           │     1,000              │
 ├───┼────────┼───────────┼────────────┤
 │122   │不詳            │     王麗芬           │     l,000              │
 ├───┼────────┼───────────┼────────────┤
 │123   │不詳            │     Ｄ○○           │     l,000              │
 ├───┼────────┼───────────┼────────────┤
 │124   │不詳            │     乙己○           │     l,000              │
 ├───┼────────┼───────────┼────────────┤
 │125   │不詳            │     甲Ｖ○           │     l,000              │
 ├───┼────────┼───────────┼────────────┤
 │126   │不詳            │     酉○○           │     l,000              │
 └───┴────────┴───────────┴────────────┘
附表五：扣押物一覽表
┌──┬──────────────┬───┬─────┬────────┐
│編號│ 物　　　品　　　名　　　稱 │數　量│所有人姓名│備　  　　    考│
├──┼──────────────┼───┼─────┼────────┤
│ 1  │郵件回條（雷升公司93年4月30 │  37冊│戊○○    │壹之一至壹之卅七│
│ 　 │日扣押物、第一箱）　　      │      │          │                │
├──┼──────────────┼───┼─────┼────────┤
│ 2  │雷升股票轉讓同意書（第一箱）│   4冊│戊○○    │貳之一至貳之四　│
├──┼──────────────┼───┼─────┼────────┤
│ 3  │股東名冊（第一箱）　        │   3冊│戊○○    │參之一至參之三　│
├──┼──────────────┼───┼─────┼────────┤
│ 4  │股東戶號卡（第一箱）        │  10冊│戊○○    │肆之一至肆之十　│
├──┼──────────────┼───┼─────┼────────┤
│ 5  │股東認證書（第一箱）        │  22冊│戊○○    │伍之一至伍之二十│
├──┼──────────────┼───┼─────┼────────┤
│ 6  │股東（第二箱）　　　        │   9冊│戊○○    │陸之一至陸之九　│
├──┼──────────────┼───┼─────┼────────┤
│ 7  │代為保管持股憑單（第二箱）  │   9冊│戊○○    │柒之一至柒之九　│
├──┼──────────────┼───┼─────┼────────┤
│ 8  │公司資料（第二箱）　        │  19冊│戊○○    │捌之一至捌之十九│
├──┼──────────────┼───┼─────┼────────┤
│ 9  │股東憑證（雷升ＢＶＩ）      │  10冊│戊○○    │玖之一至四、六、│
│ 　 │（第三箱）　　　　　　      │　    │　　　　　│七、九、十，已簽│
│    │                            │      │          │名完成之股票憑證│
│    │                            │      │          │1580張，係屬偽造│
│    │                            │      │          │之有價證券；玖之│
│    │                            │      │          │五、八，未簽名之│
│    │                            │      │          │股票憑證257張， │
│    │                            │      │          │係屬供犯罪預備之│
│    │                            │      │          │物。            │
├──┼──────────────┼───┼─────┼────────┤
│10  │附屬股權認證書（第三箱）    │   4冊│戊○○    │拾之一至拾之四　│
├──┼──────────────┼───┼─────┼────────┤
│11  │存摺（第四箱）　　　　　　  │  12冊│戊○○    │拾壹之一至拾壹之│
│　  │                    　　　  │      │          │十二            │
├──┼──────────────┼───┼─────┼────────┤
│12  │公司電腦資料（隨身碟）（第四│   1個│戊○○    │拾貳          　│
│ 　 │箱）　　　　　　　　　　　　│　　  │　　　　  │              　│
├──┼──────────────┼───┼─────┼────────┤
│13  │股票買賣交易資料（第四箱）　│   1冊│戊○○    │拾參          　│
│ 　 │箱）　　　　　　　　　　　　│　　  │　　　　  │              　│
├──┼──────────────┼───┼─────┼────────┤
│14  │雜記（第四箱）　　　　　　  │   1冊│戊○○    │拾肆　　　　　　│
├──┼──────────────┼───┼─────┼────────┤
│15  │股票鋼印（第四箱）　　　    │   1個│戊○○    │壹　　　　　　　│
├──┼──────────────┼───┼─────┼────────┤
│16  │客戶資料（巨亨公司93年4月30 │  15份│乙○○    │壹之一至壹之十五│
│ 　 │日扣押物、第五箱）　　      │　　  │　　　    │　　　　　　　　│
├──┼──────────────┼───┼─────┼────────┤
│17  │交易資料（第五箱）　　　　　│  15份│乙○○    │貳之一至貳之十五│
├──┼──────────────┼───┼─────┼────────┤
│18  │憑證（第五箱）　　　　　　　│   4份│乙○○    │參之一至參之四　│
├──┼──────────────┼───┼─────┼────────┤
│19  │公司資料（第六箱）　　　　　│  34份│乙○○    │肆之一至肆之卅四│
├──┼──────────────┼───┼─────┼────────┤
│20  │存摺（第六箱）　　　　　　　│  17本│乙○○    │伍之一至伍之二　│
├──┼──────────────┼───┼─────┼────────┤
│21  │帳冊（第六箱）　　　　　　　│   2本│乙○○    │陸之一至陸之二　│
├──┼──────────────┼───┼─────┼────────┤
│22  │光碟資料（第六箱）　　　　　│   3片│乙○○    │柒之一至柒之二　│
├──┼──────────────┼───┼─────┼────────┤
│23  │札記（第六箱）　　　　　　　│   8冊│乙○○    │捌之一至捌之八　│
├──┼──────────────┼───┼─────┼────────┤
│24  │印章（93年5月11日台中市崇德 │   1枚│戊○○    │壹　　　　　　　│
│ 　 │路二段317號13樓之5）、（第四│　　　│　　　　  │　　　　　　　　│
│ 　 │箱）　　　　　　            │　　　│　　　    │　　　　　　　　│
├──┼──────────────┼───┼─────┼────────┤
│25  │公司資料（第四箱）　　　　　│   1份│戊○○    │貳　　　　　　　│
├──┼──────────────┼───┼─────┼────────┤
│26  │ＨＵＢ（分享器）（第四箱）　│   1台│戊○○    │參　　　　　　　│
├──┼──────────────┼───┼─────┼────────┤
│27  │磁片（雷升公司93年6月15日扣 │  84片│戊○○    │壹之一至壹之二　│
│    │押物）、（第七箱）　　      │　    │　　　    │　　　　　　　　│
├──┼──────────────┼───┼─────┼────────┤
│28  │公司資料（第七箱）　　　　　│   2冊│戊○○    │貳之一至貳之二　│
├──┼──────────────┼───┼─────┼────────┤
│29  │護照影本（第七箱）　　　　　│   2冊│戊○○    │參之一至參之二　│
├──┼──────────────┼───┼─────┼────────┤
│30  │外匯匯款單卷皮（93年6月15日 │   1件│戊○○    │壹　　　　　　　│
│ 　 │台中市○○路○段317號13樓之 │　　　│　　　    │　　　　　　　　│
│ 　 │5）、（第七箱）　           │　　　│　　　    │　　　　　　　　│
├──┼──────────────┼───┼─────┼────────┤
│31  │瑞士富達卷皮（第七箱）　　　│   1件│戊○○    │貳　　　　　　　│
├──┼──────────────┼───┼─────┼────────┤
│32  │財務卷皮（第七箱）　　　　　│   1件│戊○○    │參　　　　　　　│
├──┼──────────────┼───┼─────┼────────┤
│33  │股票樣本（第七箱）　　　　　│   2張│戊○○    │肆　　　　　　　│
├──┼──────────────┼───┼─────┼────────┤
│34  │支票存根（博醫公司93年6月15 │   2冊│戊○○    │壹之一至壹之二　│
│ 　 │日扣押物）、（第七箱）      │　　　│　　　    │　　　　　　　　│
├──┼──────────────┼───┼─────┼────────┤
│35  │傳票（第七箱）　　　　　　　│   6冊│戊○○    │貳之一至貳之二　│
├──┼──────────────┼───┼─────┼────────┤
│36  │帳冊（第七箱）　　　　　　　│   4冊│戊○○    │參之一至參之四　│
├──┼──────────────┼───┼─────┼────────┤
│37  │申報書影本（第七箱）　　　　│   1冊│戊○○    │肆　　　　　　　│
├──┼──────────────┼───┼─────┼────────┤
│38  │存摺（第七箱）　　　　　　　│   5冊│戊○○    │伍之一至伍之二　│
├──┼──────────────┼───┼─────┼────────┤
│39  │公司資料（第七箱）　　　　　│   1冊│戊○○    │陸　　　　　　　│
└──┴──────────────┴───┴─────┴────────┘
附表六：時佑公司投資人更名一覽表
┌──┬────┬────┬──────┬─────────┐
│編號│時佑戶號│戶名　　│身份證字號  │原      名        │
├──┼────┼────┼──────┼─────────┤
│1   │2030　　│乙ｑ○　│Ｚ000000000  │鄭安              │
├──┼────┼────┼──────┼─────────┤
│2   │2043　　│乙酉○　│Ｚ000000000  │朱壽禮            │
├──┼────┼────┼──────┼─────────┤
│3   │2072　　│乙ｂ○　│Ｚ000000000  │陳淑貞            │
├──┼────┼────┼──────┼─────────┤
│4   │2121　　│乙ｉ○　│Ｚ000000000  │乙ｙ○            │
├──┼────┼────┼──────┼─────────┤
│5   │2140　　│乙Ｖ○　│Ｚ000000000  │郭瑋瑋            │
├──┼────┼────┼──────┼─────────┤
│6   │2160　　│乙宇○　│Ｚ000000000  │吳美雪            │
├──┼────┼────┼──────┼─────────┤
│7   │2166　　│乙Ｒ○　│Ｚ000000000  │翁聖暖            │
├──┼────┼────┼──────┼─────────┤
│8   │2172　　│乙Ｈ○　│Ｚ000000000  │乙ｗ○            │
├──┼────┼────┼──────┼─────────┤
│9   │2210　　│乙Ｌ○　│Ｚ000000000  │乙ｘ○            │
├──┼────┼────┼──────┼─────────┤
│10  │2276　　│乙Ｐ○　│Ｚ000000000  │林建鋒            │
├──┼────┼────┼──────┼─────────┤
│11  │2287　　│乙Ｑ○　│Ｚ000000000  │柯怡君            │
├──┼────┼────┼──────┼─────────┤
│12  │2381　　│乙黃○　│Ｚ000000000  │Ａ○○            │
├──┼────┼────┼──────┼─────────┤
│13  │2447　　│乙Ｆ○　│Ｚ000000000  │李崔旭            │
├──┼────┼────┼──────┼─────────┤
│14  │2482　　│甲未○　│Ｚ000000000  │許育琳            │
├──┼────┼────┼──────┼─────────┤
│15  │2491　　│乙Ｚ○　│Ｚ000000000  │陳紹芳            │
├──┼────┼────┼──────┼─────────┤
│16  │2522　　│乙申○　│Ｚ000000000  │辰○○            │
├──┼────┼────┼──────┼─────────┤
│17  │2627　　│乙Ｃ○　│Ｚ000000000  │Ｎ○○            │
├──┼────┼────┼──────┼─────────┤
│18  │4007　　│乙Ｎ○　│Ｚ000000000  │ｍ○○            │
├──┼────┼────┼──────┼─────────┤
│19  │4020　　│乙Ｘ○　│Ｚ000000000  │甲玄○            │
├──┼────┼────┼──────┼─────────┤
│20  │4230　　│乙Ｋ○　│Ｚ000000000  │ｇ○○            │
├──┼────┼────┼──────┼─────────┤
│21  │2664　　│王怡潔　│Ｚ000000000  │卯○○（靜嫺）    │
├──┼────┼────┼──────┼─────────┤
│22  │4044　　│乙亥○　│Ｚ000000000  │天○○            │
├──┼────┼────┼──────┼─────────┤
│23  │4078　　│乙Ｗ○　│Ｚ000000000  │甲宙○            │
├──┼────┼────┼──────┼─────────┤
│24  │4100　　│乙Ｍ○　│Ｚ000000000  │林佳蕙            │
├──┼────┼────┼──────┼─────────┤
│25  │4188　　│乙Ｊ○　│Ｚ000000000  │ｏ○○            │
├──┼────┼────┼──────┼─────────┤
│26  │4199　　│乙Ｙ○　│Ｚ000000000  │甲Ｆ○            │
├──┼────┼────┼──────┼─────────┤
│27  │4211　　│乙ｓ○○│Ｚ000000000  │Ｆ○○            │
├──┼────┼────┼──────┼─────────┤
│28  │4439　　│乙ｈ○　│Ｚ000000000  │甲ｇ○            │
├──┼────┼────┼──────┼─────────┤
│29  │4533　　│郭鴻源　│Ｚ000000000  │甲酉○（至展）    │
├──┼────┼────┼──────┼─────────┤
│30  │4634　　│乙ｄ○　│Ｚ000000000  │甲Ｐ○            │
├──┼────┼────┼──────┼─────────┤
│31  │4609　　│乙戌○　│Ｚ000000000  │未○○            │
├──┼────┼────┼──────┼─────────┤
│32  │4617　　│乙ｔ○　│Ｚ000000000  │乙庚○            │
└──┴────┴────┴──────┴─────────┘
